【裁判字號】    98,上訴,1460
【裁判日期】    981211
【裁判案由】    偽造文書
【裁判全文】
臺灣高等法院高雄分院刑事判決        98年度上訴字第1460號
上  訴  人  臺灣屏東地方法院檢察署檢察官
上  訴  人
即  被  告  甲○○
選任辯護人  洪文佐律師
上列上訴人因被告偽造文書案件，不服臺灣屏東地方法院97年度
訴字第1770號中華民國98年9 月2 日第一審判決（起訴案號：臺
灣屏東地方法院檢察署97年度偵字第5258號），提起上訴，本院
依簡式審判程序判決如下：
    主  文
原判決撤銷。
甲○○共同連續犯行使偽造私文書罪，處有期徒刑拾月，減為有
期徒刑伍月，如易科罰金，以銀元佰元即新台幣玖佰元折算壹
日。又共同犯行使偽造私文書罪拾壹罪，各處有期徒刑貳月，均
減為有期徒刑壹月，如易科罰金，各以新台幣貳仟元折算壹日。
應執行有期徒刑壹年，如易科罰金，以銀元佰元即新台幣玖佰
元折算壹日。
    事  實
一、甲○○（原名蘇碗鈺）係設於屏東縣屏東市○○路275 號之
    「集寶軒中醫診所」之負責人，並與中央健康保險局（下稱
    健保局）簽有全民健康保險特約醫事服務機構合約，為依全
    民健康保險法、全民健康保險法施行細則、全民健康保險醫
    事服務機構特約及管理辦法、全民健康保險醫療辦法、全民
    健康保險醫事服務機構醫療服務審查辦法及上開合約等有關
    規定辦理全民健康保險醫療業務之人，且為健保局之特約醫
    事服務機構，依合約內容，特約醫事服務機構應遵守上開各
    項法令與辦法等規定，在辦理全民健康保險之醫療業務時，
    保險對象應親自就診，按實際就診次數申報醫療費用，依病
    情、病歷記載所開藥品，據以向健保局領取健保費，且不得
    未診治保險對象，卻自創就醫紀錄，虛報醫療費用，或以其
    他不正當行為或以虛偽之證明、報告或陳述，申報醫療費用
    。詎甲○○竟與李牧麟、邱峰裕（原名邱建瑋）、郭素華、
    陳順珍共同基於意圖為自己不法所有、行使業務上作成不實
    文書及行使偽造私文書之概括犯意聯絡（上開4 人分別為集
    寶軒診所之醫師、行政櫃檯人員、總務人員，均另由臺灣屏
    東地方法院檢察署檢察官為緩起訴處分），自民國92年1 月
    9 日起至95年6 月30日止，明知如附表一所示之全民健康保
    險之保險對象（下稱病患）呂明倫等258 人，有時並未於附
    表一所示之時間持健保卡前往「集寶軒中醫診所」就醫、有
    時僅看傷科而非內科、有時根本未看診而係趁補卡機會另溢
    刷一次健保卡、有時根本未作針灸療程等情，竟於其業務上
    所製作之病患就醫紀錄，記載附表一所示各病患曾於附表一
    所列日期，至上開中醫診所接受如附表一所示各項醫療服務
    等不實事項，以及於其業務上所製作之補格人數登記表，擅
    自於原先診療服務內容以外，另溢刷一次該病患之健保卡，
    或盜用李建賢醫師置放於集寶軒診所之醫師章，冒用李建賢
    醫師名義，以如附表一所列之各方式虛偽製作病歷資料後，
    復統一製作不實之「門診處方及治療明細」，並於健保醫療
    給付費用總額結算月初期間內，以上開不實之門診處方及治
    療明細以電腦傳輸轉錄之方式，製作不實之業務上文書「醫
    療門診費用申請總表」據以申報醫療費用而行使之，用以向
    健保局詐領健保給付，使健保局不知情之承辦人陷於錯誤，
    陸續撥付門診醫療費用給付共新臺幣（下同）239,720 元予
    甲○○，足生損害於李建賢以及健保局審核醫療給付之正確
    性（詳細之詐欺方式、時間、製作不實病歷或補格人數登記
    表之內容、各次所詐騙健保局之金額等，均詳如附表一所載
    ）。甲○○另基於各別之犯意，於附表二所示時間，與李牧
    麟、邱峰裕（原名邱建瑋）、郭素華、陳順珍共同意圖為自
    己不法所有、行使業務上作成不實文書及行使偽造私文書之
    犯意聯絡，以前述方法向健保局詐領健保給付，使健保局不
    知情之承辦人陷於錯誤，陸續撥付門診醫療費用給付如附表
    二所示之金額予甲○○，足生損害於李建賢以及健保局審核
    醫療給付之正確性（詳細之詐欺方式、時間、製作不實病歷
    或補格人數登記表之內容、各次所詐騙健保局之金額等，均
    詳如附表二所載）。嗣因臺灣屏東地方法院檢察署偵辦95年
    度他字第399 號甲○○業務過失傷害案中查覺有異，函請健
    保局提供資料，該局復函請臺灣屏東地方法院檢察署檢察官
    調查，而於95年9 月21日12時許，持原審法院95年度聲搜字
    第28號搜索票前往集寶軒中醫診所搜索，扣得如附表三所示
    之物品，而查知上情。
二、案經健保局函送臺灣屏東地方法院檢察署檢察官偵查起訴。
    理  由
一、訊據被告甲○○對於上揭犯罪事實均坦承不諱，核與證人江
    瑞堂、盧文君、徐治田、郭素華、陳順珍、潘麗華、李牧麟
    、邱建偉（邱峰裕）、呂明倫、楊海莉、胡富雄、嚴秋琍、
    陳沛琳（陳秀鳳）、陳立昂、詹益駒、林玉秋、蔡旻峻、王
    建翎、廖錫禧（廖坤旺）、黃暉智、林慧青、趙炳詠、許尚
    、葉正守、簡俊瑋、邱歐翠蓮、吳尤敏、黃麗惠、黃悅婷
    、馮昌盛、陳駿憲、蘇正炎、簡慶亮、林濬宏、鍾宇鳳、胡
    南輝、潘悉誌（潘志忠）、胡立維（潘志榮）、詹文慶、謝
    東翰、莊麗惠、黃冠中、張宇豪、李宏偉、林秉豐、藍崇賑
    、蔡俊杰、邱子羿、邱容、戴珠雀、蕭林金貴、邱毓枝（
    邱于庭）、伍蔡美蓮、陳麗霞、林美足、黃女、黃姵綾、張
    雅淳、戴郁珊、賴俊麟、盧恩恬、盧文君、簡加全、陳曉臣
    、林家賢、簡愈鎔、黃癸儒、洪秋華、許文亮、洪登財、苗
    青麟、郭雪珍、陳郁芳、張夢軒、鄭敏雪、林光杰、林信煌
    、鄭吉慶、張美娟、陳林秀琴、莊國麟、林陳玉鳳、陳新昭
    、洪朝俊、林欣頤（林姿吟）、李曜成、彭淑秋、葉光榮、
    林彥男、黃子豪、馮復元（馮復廷）、黃耀明、曾宏銘、王
    心怡、黃育哲、何天賜、蕭坤益、薛慧漫、洪佳君、蘇啟富
    、李佳慧、蔡政家、洪志豪、劉瑞恆、王威文、許靜宜、吳
    清敏、陳錦鳳、陳翠珍、鄭勝祥、邱秀美、郭菁清、陳志堅
    、黃正義、葉朝在、陳中城、阮麗華、蔡玉里、胡金春、莊
    恩翌（莊英泰）、胡馨云、楊世瓊、李敏如、涂碧珠、胡麗
    華、許淑杏、蕭黃玉霞、黃阿雪、楊雅雯、林素貞、洪進丁
    、郭惠玲、郭峰嵃（郭展榮）、蘇美娥、汪冠瑋、吳萬居、
    陳美玲、劉子涵、林家寶（林良寶）、柯陳梅桃、李俊荻、
    李貞姮於警偵訊之證述均相符，復有集寶軒重複刷卡紀錄、
    臺灣屏東地方法院檢察署97年8 月22日屏檢泰厚亥97偵5258
    字第24837 號函、病歷特殊註記附表、內科重複刷卡之名單
    附表、療程重複之名單附表、中央健康保險局高屏分局函、
    搜索、扣押筆錄、扣押物品目錄表、扣押物品清單、中央健
    康保險局函、屏東縣長治鄉繁華國小函、屏東縣長治鄉繁華
    國民小學學生出席證明書、集寶軒中醫診所之健保IC卡上傳
    異常資料、中央健康保險局業務訪查訪問紀錄、屏東地檢刑
    事案件申告單、寶建醫院診斷證明書、屏東縣衛生局函、屏
    東縣衛生局醫政課簽、訪問紀要、書面報告、集寶軒診所病
    歷、寶建醫院病歷、江瑞堂申請書、就醫紀錄、就診紀錄明
    細表、集寶軒中醫診所基本資料表、合約書、具名檢舉集寶
    軒中醫診所涉嫌詐領健保醫療費用函件、費用申報資料、集
    寶軒中醫診所涉嫌詐領健保醫療費用金額表、集寶軒中醫診
    所負責醫師蘇碗鈺說明書、公務電話紀錄、刑事撤回告訴狀
    、和解書、現金簽收證明單、集寶軒中醫診所醫師聘任契約
    書等附卷可證，另有如附表三所示各項物品扣案可稽。本件
    事證明確，被告行使業務登載不實之文書、行使偽造私文書
    及詐欺取財犯行，洵堪認定。
二、查刑法業於94年2 月2 日修正公布，並於95年7 月1 日施行
    ，刑法修正施行前，被告行為時有關刑法第28條共犯之定義
    ，第33條第5 款罰金最低額，第51條第5 款定執行刑之最高
    刑期，第41條第1 項易科罰金之法定要件及折算標準，均經
    修正，並刪除第55條牽連犯、第56條連續犯之規定，經比較
    結果，修正後規定並非較有利於被告，應適用修正前之規定
    。
三、論罪科刑：
  (一)按電磁紀錄，足以為表示其用意之證明者，以文書論；稱電
    磁紀錄，指以電子、磁性或其他無法以人之知覺直接認識之
    方式所製成之紀錄，而供電腦處理之用者，刑法第220 條第
    2 項定有明文，被告所行使虛偽登載之「中央健康保險局保
    險對象門診就醫紀錄明細表」、「中央健康保險局特約醫事
    服務機構門診處方及治療明細」等電磁紀錄及病歷表，係被
    告業務上製作，持以向中央健康保險局申報健保費給付之文
    書。又查被告係集寶軒中醫診所之負責人，其與健保局簽有
    全民健康保險特約醫事服務機構合約，依合約內容，特約醫
    事服務機構應遵守全民健康保險法、全民健康保險法施行細
    則、全民健康保險醫事服務機構特約及管理辦法、全民健康
    保險醫療辦法、全民健康保險醫事服務機構醫療服務審查辦
    法等規定，在辦理全民健康保險之醫療業務時，保險對象應
    親自就診，按實際就診次數申報醫療費用，依病情、病歷記
    載所開藥品，據以向健保局領取健保費；再按未診治保險對
    象，不得自創就醫紀錄，虛報醫療費用，以及不得以其他不
    正當行為或以虛偽之證明、報告或陳述，申報醫療費用，全
    民健康保險醫事服務機構特約及管理辦法第66條第1 項第7
    款、第8 款亦定有明文。被告在為醫療業務時，自應按病患
    實際就診次數及病情，而於病歷記載所開藥品及醫療服務內
    容，並據以向健保局申報領取健保費用，始符規定。本件如
    附表一、二所示之各病患，有的既未實際於附表一、二所列
    之時間就診，有的僅看傷科而非內科，有的根本未看診而由
    集寶軒中醫診所人員趁補卡機會另溢刷一次健保卡，有的根
    本未作針灸療程，詎被告竟佯稱如附表一、二所示各病患曾
    於附表一、二所列日期，至集寶軒中醫診所接受如病歷所示
    之診療，並將上開不實事項填載於業務上所製作之病歷、補
    格人數登記表，嗣於健保醫療給付費用總額結算月初期間內
    ，以上開不實之病歷經以電腦傳輸轉錄之方式，製作記載醫
    療紀錄之「保險對象就醫門診明細表」，持以向健保局申報
    醫療費用，被告顯係以此行使登載不實事項於業務上作成之
    文書方式，向健保局施用詐術，使健保局誤信其確曾於附表
    一、二所示時間對病患為如附表一、二所示之診治醫療行為
    ，致給付被告所申請之費用。再被告冒用李建賢醫師之名義
    分別製作不實門診病歷資料並持以向健保局行使，此部則應
    係犯行使偽造私文書罪。
  (二)核被告所為，係犯刑法第216 條、第215 條之行使從事業務
    者登載不實事項於業務上文書罪、第216 條、第210 條之行
    使偽造私文書罪及第339 條第1 項詐欺取財罪（檢察官起訴
    書第13頁最後一行之「行使偽造準私文書」應屬誤載）。被
    告所犯業務上登載不實文書之低度犯行，為行使業務上登載
    不實文書之高度行為所吸收，不另論罪。被告盜用印章係偽
    造私文書之部分行為，偽造私文書後進而行使，偽造之低度
    行為復為行使之高度行為所吸收，均不另論罪。被告與李牧
    麟、邱峰裕（原名邱建瑋）、郭素華、陳順珍（上開4 人分
    別為集寶軒診所之醫師、行政櫃檯人員、總務人員，均另由
    臺灣屏東地方法院檢察署檢察官為緩起訴處分）間，就上開
    犯行有犯意聯絡及行為分擔，為共同正犯。
  (三)被告於95年7 月1 日刑法修正施行前，如附表一所示先後多
    次行使業務上登載不實文書行為、行使偽造私文書行為、詐
    欺取財犯行，時間緊接，犯罪方法相同，所犯係同一構成要
    件之罪，均係基於概括犯意反覆為之，為連續犯，各應論以
    一罪並加重其刑。被告所犯上開3 罪間，有方法、結果之牽
    連關係，應從一重之行使偽造私文書罪處斷。
  (四)被告於95年7 月1 日刑法修正施行以後，如附表二所示先後
    多次行使業務上登載不實文書行為、行使偽造私文書行為、
    詐欺取財犯行，犯意各別，應分論併罰。被告所犯上開3 罪
    間，係一行為觸犯數罪名之想像競合犯，應從一重之行使偽
    造私文書罪處斷。
  (五)本件被告各次詳細之詐欺方式、時間、製作不實病歷或補格
    人數登記表之內容等，本院係依據證人郭素華、陳順珍於偵
    訊中所述病歷上特殊註記解讀之內容（如附表四所示），以
    及各病患於偵訊中所為之證述，再行核對扣案之病歷、補格
    登記表，而詳細整理如附表一、二所載；至於各次所詐騙健
    保局之金額以及總額等，本院則係依據證人即健保局承辦人
    員李俊荻、李貞姮於偵訊中所為不同假造方式所得以向健保
    局申領之金額等證述內容（見95年度他字第2339號卷二第66
    至第67頁），再行核對健保局提供之集寶軒診所上傳與申報
    資料（見97年度偵字第5258號卷第12至第105 頁），而詳細
    整理如附表一、二所載。是檢察官起訴書與附表一、二所述
    不同之部分，容有誤會。
四、被告犯罪事證明確，原審法院予以論罪科刑，固非無見。惟
    查：(一)被告行為後，刑法業於94年2 月2 日修正公布，並於
    95年7 月1 日施行，原判決就被告於95年7 月1 日刑法修正
    施行前之犯行，未比較修正前後之相關規定並適用最有利於
    被告之法律，尚有未恰。(二)原判決認被告如附表一、二所示
    前後多次行使業務上登載不實文書行為、行使偽造私文書行
    為、詐欺取財行為，均時間緊接、事件相同，應係出於同一
    犯意接續而為，僅侵害同一法益，均為接續犯，應各論以一
    罪，其所持之法律見解亦有不當。被告上訴意旨指摘原判決
    量刑過重，雖無理由，惟原判決既有上開可議之處，且檢察
    官亦執以上訴並指摘原判決不當，檢察官之上訴自屬有理由
    ，應由本院撤銷改判。爰審酌全民健康保險係屬於極重要之
    社會制度，國家及被保險人為此項制度支出極龐大之費用，
    被告詐領醫療給付，除了影響就診病患之權益，更嚴重侵害
    全民健康保險制度之財務根基，所生損害重大，惟念其犯後
    承認犯行，態度尚可，詐領之金額24萬餘元已全數返還健保
    局等一切情狀，分別量處如主文第2 項所示之刑，又被告犯
    罪時間在96年4 月24日以前，所犯符合中華民國96年罪犯減
    刑條例第2 條第1 項第3 款所定之減刑條件，應依該規定減
    其刑期二分之一，附表一部分併依修正前刑法第41條第1 項
    前段規定、附表二部分依修正後刑法第41條第1 項前段規定
    分別諭知易科罰金之折算標準。並定其應執行刑及適用有利
    於被告之修正前刑法第41條第1 項前段規定諭知易科罰金之
    折算標準。扣案如附表三所示之物，均非違禁物，亦非被告
    所有供其犯本件犯行所用之物，爰不予宣告沒收。
五、本件被告身為中醫師，竟不顧病患權益及維護健保制度之健
    全，而以不正之方法向健保局詐領醫療費用，雖詐領之金額
    非鉅，但其犯行嚴重傷害病患及健保局對從業醫師之信賴，
    並破壞健保制度之運作。本院認依被告犯罪之性質，不宜宣
    告緩刑，附此敘明。
據上論結，應依刑事訴訟法第369 條第1 項前段、第364 條、第
299 條第1 項前段，修正前刑法第28條、第56條、第55條、第41
條第1 項前段、第51條第5 款，刑法第28條、第216 條、第215
條、第210 條、第339 第1 項、第55條、第41條第1 項前段，刑
法施行法第1 條之1 ，中華民國96年罪犯減刑條例第2 條第1 項
第3 款、第7 條，判決如主文。
本案經檢察官方娜蓉到庭執行職務。
中    華    民    國    98    年    12    月    11    日
                  刑事第九庭    審判長法  官  莊秋桃
                                      法  官  裕斗
                                      法  官  范惠瑩
以上正本證明與原本無異。
如不服本判決應於收受本判決後10日內向本院提出上訴書狀，其
未敘述上訴理由者，並得於提起上訴後10日內向本院補提理由書
狀（均須按他造當事人之人數附繕本）「切勿逕送上級法院」。
中    華    民    國    98    年    12    月    11    日
                                      書記官  戴育婷
附錄本案論罪科刑法條：
刑法第215條
從事業務之人，明知為不實之事項，而登載於其業務上作成之文
書，足以生損害於公眾或他人者，處3年以下有期徒刑、拘役或5
百元以下罰金。
刑法第216條
行使第 210 條至第 215 條之文書者，依偽造、變造文書或登載
不實事項或使登載不實事項之規定處斷。
刑法第210條
偽造、變造私文書，足以生損害於公眾或他人者，處 5 年以下有
期徒刑。
刑法第339條第1項
意圖為自己或第三人不法之所有，以詐術使人將本人或第三人之
物交付者，處5年以下有期徒刑、拘役或科或併科1千元以下罰金
。
附表一：
┌──┬─┬─────┬──────┬───┬────┬────┬───────┬──┐
│編號│病│病例、就診│  偽造方式  │病例註│醫師用印│詐領金額│  卷證位置    │適用│
│    │患│日期      │            │記方式│        │        │              │新法│
├──┼─┼─────┼──────┼───┼────┼────┼───────┼──┤
│1   │呂│94.07.03. │以傷科報內科│*傷YY │李牧麟  │340     │扣押病歷      │    │
│    │明├─────┼──────┼───┼────┼────┼───────┼──┤
│    │倫│94.07.10  │   同上     │*傷YY │李牧麟  │340     │同上          │    │
│    │  ├─────┼──────┼───┼────┼────┼───────┼──┤
│    │  │94.07.14  │   同上     │*傷YY │蘇碗鈺  │340     │同上          │    │
│    │  ├─────┼──────┼───┼────┼────┼───────┼──┤
│    │  │94.07.21. │   同上     │*傷YY │蘇碗鈺  │340     │同上          │    │
│    │  ├─────┼──────┼───┼────┼────┼───────┼──┤
│    │  │94.07.27  │   同上     │*傷YY │李牧麟  │280     │同上          │    │
│    │  ├─────┼──────┼───┼────┼────┼───────┼──┤
│    │  │94.09.02. │   同上     │*傷YY │蘇碗鈺  │340     │同上          │    │
│    │  ├─────┼──────┼───┼────┼────┼───────┼──┤
│    │  │94.09.08. │   同上     │*傷YY │蘇碗鈺  │380     │同上          │    │
│    │  ├─────┼──────┼───┼────┼────┼───────┼──┤
│    │  │94.09.13. │   同上     │*傷YY │蘇碗鈺  │340     │同上          │    │
│    │  ├─────┼──────┼───┼────┼────┼───────┼──┤
│    │  │94.09.20  │   同上     │*傷YY │蘇碗鈺  │280     │同上          │    │
│    │  ├─────┼──────┼───┼────┼────┼───────┼──┤
│    │  │94.11.22  │   同上     │*傷YY │蘇碗鈺  │280     │(1)95他2339號卷│    │
│    │  │          │            │      │        │        │一，P.39～41，│    │
│    │  │          │            │      │        │        │96. 03.19.詢  │    │
│    │  │          │            │      │        │        │問筆錄        │    │
│    │  │          │            │      │        │        │(2)扣押病歷    │    │
│    │  ├─────┼──────┼───┼────┼────┼───────┼──┤
│    │  │94.11.27  │   同上     │*傷YY │李牧麟  │280     │扣押病歷      │    │
│    │  ├─────┼──────┼───┼────┼────┼───────┼──┤
│    │  │94.12.13. │   同上     │*傷YY │蘇碗鈺  │380     │同上          │    │
├──┼─┼─────┼──────┼───┼────┼────┼───────┼──┤
│2   │楊│94.11.26  │未看診報內科│未看診│李牧麟  │350     │95他399，P.90 │    │
│    │海│          │            │      │        │        │，健保局申請紀│    │
│    │莉│          │            │      │        │        │錄            │    │
│    │  ├─────┼──────┼───┼────┼────┼───────┼──┤
│    │  │94.12.02. │同上        │未看診│李牧麟（│340     │(1)95他2339號卷│    │
│    │  │          │            │      │起訴書誤│        │一，P.80～81，│    │
│    │  │          │            │      │載：不詳│        │96.04.23.詢問 │    │
│    │  │          │            │      │）      │        │筆錄          │    │
│    │  │          │            │      │        │        │(2)扣押病歷    │    │
├──┼─┼─────┼──────┼───┼────┼────┼───────┼──┤
│3   │胡│92.08.15  │看傷科報內科│*Y    │蘇碗鈺  │360     │扣押病歷      │    │
│    │富├─────┼──────┼───┼────┼────┼───────┼──┤
│    │雄│92.08.27  │   同上     │*Y    │蘇碗鈺  │290     │同上          │    │
│    │  ├─────┼──────┼───┼────┼────┼───────┼──┤
│    │  │94.03.20. │補內科欠卡  │*Y無  │李建賢  │380     │(1)扣押病歷、  │    │
│    │  │          │            │      │        │        │(2)3月份補格登 │    │
│    │  │          │            │      │        │        │記表          │    │
│    │  ├─────┼──────┼───┼────┼────┼───────┼──┤
│    │  │94.04.04. │看傷科報內科│*傷YY │李建賢  │340     │扣押病歷      │    │
│    │  ├─────┼──────┼───┼────┼────┼───────┼──┤
│    │  │94.04.13. │   同上     │*Y無  │蘇碗鈺  │380     │同上          │    │
│    │  ├─────┼──────┼───┼────┼────┼───────┼──┤
│    │  │94.04.25. │   同上     │*Y無  │蘇碗鈺  │210     │同上          │    │
│    │  ├─────┼──────┼───┼────┼────┼───────┼──┤
│    │  │94.05.17. │   同上     │*Y無  │李建賢  │340     │同上          │    │
│    │  ├─────┼──────┼───┼────┼────┼───────┼──┤
│    │  │94.06.02. │   同上     │*Y無  │蘇碗鈺  │380     │同上          │    │
│    │  ├─────┼──────┼───┼────┼────┼───────┼──┤
│    │  │94.06.19. │   同上     │*Y無  │李建賢  │280     │同上          │    │
│    │  ├─────┼──────┼───┼────┼────┼───────┼──┤
│    │  │94.06.24. │未看診報內科│*包藥 │李建賢  │320     │同上          │    │
│    │  │          │            │，蘇  │        │        │              │    │
│    │  ├─────┼──────┼───┼────┼────┼───────┼──┤
│    │  │94.07.02  │   同上     │*包藥 │蘇碗鈺  │380     │同上          │    │
│    │  │          │            │，蘇  │        │        │              │    │
│    │  ├─────┼──────┼───┼────┼────┼───────┼──┤
│    │  │94.07.07  │   同上     │*包1天│蘇碗鈺  │340     │同上          │    │
│    │  │          │            │藥    │        │        │              │    │
├──┼─┼─────┼──────┼───┼────┼────┼───────┼──┤
│4   │嚴│94.06.05. │看傷科報內科│*傷YY │李建賢  │340     │95他399，P.107│    │
│    │秋│          │            │      │        │        │，健保局病歷影│    │
│    │琍│          │            │      │        │        │本            │    │
│    │  ├─────┼──────┼───┼────┼────┼───────┼──┤
│    │  │94.09.30  │  同上      │*傷YY │李牧麟  │210     │同上          │    │
│    │  ├─────┼──────┼───┼────┼────┼───────┼──┤
│    │  │94.11.24  │未看診補欠卡│補11月│李牧麟  │320     │(1)95他339號， │    │
│    │  │          │報內科      │13 日 │        │        │ P.196～198， │    │
│    │  │          │            │      │        │        │ 95.08.21.詢問│    │
│    │  │          │            │      │        │        │筆錄、        │    │
│    │  │          │            │      │        │        │(2)扣押病歷    │    │
│    │  ├─────┼──────┼───┼────┼────┼───────┼──┤
│    │  │94.11.30  │看傷科報內科│*傷YY │李牧麟  │210     │95他339號， │    │
│    │  │          │            │      │        │        │  P.102～103，│    │
│    │  │          │            │      │        │        │  95.04.17.中 │    │
│    │  │          │            │      │        │        │  央健保局詢問│    │
│    │  │          │            │      │        │        │  紀錄        │    │
│    │  │          │            │      │        │        │95他339號， │    │
│    │  │          │            │      │        │        │  P.196～198，│    │
│    │  │          │            │      │        │        │  95.08.21.詢 │    │
│    │  │          │            │      │        │        │ 問筆錄       │    │
│    │  │          │            │      │        │        │扣押病歷    │    │
├──┼─┼─────┼──────┼───┼────┼────┼───────┼──┤
│5   │陳│93.04.27  │看傷科報內科│*Y    │蘇碗鈺  │250     │扣押病歷      │    │
│    │沛├─────┼──────┼───┼────┼────┼───────┼──┤
│    │琳│93.05.01  │  同上      │*Y    │蘇碗鈺  │380     │同上          │    │
│    │︵├─────┼──────┼───┼────┼────┼───────┼──┤
│    │陳│93.05.25  │  同上      │*Y    │蘇碗鈺  │250     │同上          │    │
│    │秀├─────┼──────┼───┼────┼────┼───────┼──┤
│    │鳳│94.12.10. │  同上      │*Y無  │李牧麟  │420     │同上          │    │
│    │︶├─────┼──────┼───┼────┼────┼───────┼──┤
│    │  │94.12.16  │  同上      │*Y無  │蘇碗鈺  │420     │(1)95他2339號，│    │
│    │  │          │            │      │        │        │卷一，P.124， │    │
│    │  │          │            │      │        │        │95.25.21. 訊問│    │
│    │  │          │            │      │        │        │筆錄【具結：○│    │
│    │  │          │            │      │        │        │】、          │    │
│    │  │          │            │      │        │        │(2)扣押病歷    │    │
│    │  ├─────┼──────┼───┼────┼────┼───────┼──┤
│    │  │94.12.23. │  同上      │*Y無  │蘇碗鈺  │360     │扣押病歷      │    │
│    │  ├─────┼──────┼───┼────┼────┼───────┼──┤
│    │  │94.12.30. │  同上      │*Y無  │蘇碗鈺  │360     │同上          │    │
├──┼─┼─────┼──────┼───┼────┼────┼───────┼──┤
│6   │陳│93.11.30. │看傷科報內科│*傷YY │蘇碗鈺  │290     │扣押病歷      │    │
│    │立├─────┼──────┼───┼────┼────┼───────┼──┤
│    │昂│94.12.16  │虛報傷科    │無記載│李牧麟  │ 200    │(1)95他2339號，│    │
│    │  │          │            │（起訴│        │（療）  │卷一，P.39、42│    │
│    │  │          │            │書誤載│        │        │，96. 03.19.詢│    │
│    │  │          │            │：*傷 │        │        │問筆錄        │    │
│    │  │          │            │YY）  │        │        │(2)扣押病歷    │    │
├──┼─┼─────┼──────┼───┼────┼────┼───────┼──┤
│7   │詹│94.01.07. │看傷科報內科│*Y    │李建賢  │420     │(1)95他2339號，│    │
│    │益│          │            │      │        │        │卷一，P.40、42│    │
│    │駒│          │            │      │        │        │，96. 03.19.詹│    │
│    │  │          │            │      │        │        │益駒詢問筆錄  │    │
│    │  │          │            │      │        │        │(2)扣押病歷    │    │
│    │  ├─────┼──────┼───┼────┼────┼───────┼──┤
│    │  │94.01.15. │未看診報內科│*包藥 │李建賢  │380     │(1)95他2339號卷│    │
│    │  │          │            │      │        │        │一，P.328～330│    │
│    │  │          │            │      │        │        │，陳順珍97.01.│    │
│    │  │          │            │      │        │        │16. 訊問筆錄【│    │
│    │  │          │            │      │        │        │具結：○】、  │    │
│    │  │          │            │      │        │        │(2)95他2339號，│    │
│    │  │          │            │      │        │        │卷一，P.40、42│    │
│    │  │          │            │      │        │        │，96. 03.19.詹│    │
│    │  │          │            │      │        │        │益駒詢問筆錄  │    │
│    │  │          │            │      │        │        │(3)扣押病歷    │    │
│    │  ├─────┼──────┼───┼────┼────┼───────┼──┤
│    │  │94.11.25  │看傷科報內科│*Y無  │蘇碗鈺  │350     │(1)95他2339號，│    │
│    │  │          │            │      │        │        │卷一，P.40、42│    │
│    │  │          │            │      │        │        │，96. 03.19.詹│    │
│    │  │          │            │      │        │        │益駒詢問筆錄  │    │
│    │  │          │            │      │        │        │(2)扣押病歷    │    │
├──┼─┼─────┼──────┼───┼────┼────┼───────┼──┤
│8   │林│94.10.02. │看傷科報內科│傷YY  │李牧麟  │340     │扣押病歷      │    │
│    │玉├─────┼──────┼───┼────┼────┼───────┼──┤
│    │秋│94.10.12. │  同上      │*傷YY │李牧麟  │340     │同上          │    │
│    │  ├─────┼──────┼───┼────┼────┼───────┼──┤
│    │  │94.10.27  │  同上      │*傷YY │李牧麟  │280     │同上          │    │
│    │  ├─────┼──────┼───┼────┼────┼───────┼──┤
│    │  │94.10.29  │  同上      │*傷YY │李牧麟  │0       │同上          │    │
│    │  ├─────┼──────┼───┼────┼────┼───────┼──┤
│    │  │94.11.05. │虛報傷科    │*傷YY │李牧麟  │200     │(1)95他2339號，│    │
│    │  │          │            │      │        │(療）   │卷一，P.39、43│    │
│    │  │          │            │      │        │        │，96. 03.19.詢│    │
│    │  │          │            │      │        │        │問筆錄        │    │
│    │  │          │            │      │        │        │(2)扣押病歷    │    │
├──┼─┼─────┼──────┼───┼────┼────┼───────┼──┤
│9   │蔡│93.12.26. │看傷科報內科│*傷YY │蘇碗鈺  │180     │扣押病歷      │    │
│    │旻├─────┼──────┼───┼────┼────┼───────┼──┤
│    │峻│93.12.30. │未看診報內科│*YY   │蘇碗鈺  │140     │同上          │    │
│    │  │          │            │12/27 │        │        │              │    │
│    │  ├─────┼──────┼───┼────┼────┼───────┼──┤
│    │  │94.01.01. │看針灸報內科│*針＠ │蘇碗鈺  │380     │同上          │    │
│    │  │          │            │＠    │        │        │              │    │
│    │  ├─────┼──────┼───┼────┼────┼───────┼──┤
│    │  │94.03.13. │看傷科報內科│*傷YY │李建賢  │340     │同上          │    │
│    │  ├─────┼──────┼───┼────┼────┼───────┼──┤
│    │  │94.03.24. │   同上     │*傷YY │蘇碗鈺  │280     │同上          │    │
│    │  ├─────┼──────┼───┼────┼────┼───────┼──┤
│    │  │94.05.16  │   同上     │*傷YY │李建賢  │280     │同上          │    │
│    │  ├─────┼──────┼───┼────┼────┼───────┼──┤
│    │  │94.07.20  │   同上     │*Y無  │李牧麟  │340     │同上          │    │
│    │  ├─────┼──────┼───┼────┼────┼───────┼──┤
│    │  │94.07.24  │  同上      │*傷YY │李牧麟  │280     │同上          │    │
│    │  ├─────┼──────┼───┼────┼────┼───────┼──┤
│    │  │94.10.10. │  同上      │*傷YY │李牧麟  │340     │同上          │    │
│    │  ├─────┼──────┼───┼────┼────┼───────┼──┤
│    │  │94.10.12. │虛報傷科    │*傷YY │李牧麟  │200     │同上          │    │
│    │  │          │            │      │        │(療）   │              │    │
│    │  ├─────┼──────┼───┼────┼────┼───────┼──┤
│    │  │94.12.18. │看傷科報內科│*傷YY │李牧麟  │340     │(1)95他2339號，│    │
│    │  │          │            │      │        │        │卷一，P.43～44│    │
│    │  │          │            │      │        │        │，96. 03.19.蔡│    │
│    │  │          │            │      │        │        │旻峻詢問筆錄、│    │
│    │  │          │            │      │        │        │(2)扣押病歷    │    │
│    │  ├─────┼──────┼───┼────┼────┼───────┼──┤
│    │  │94.12.28. │  同上      │*傷YY │李牧麟  │280     │扣押病歷      │    │
│    │  ├─────┼──────┼───┼────┼────┼───────┼──┤
│    │  │95.01.05. │  同上      │*傷YY │蘇碗鈺  │380     │同上          │    │
├──┼─┼─────┼──────┼───┼────┼────┼───────┼──┤
│10  │王│94.03.22  │看傷科報內科│*傷YY │蘇碗鈺  │280     │扣押病歷      │    │
│    │建├─────┼──────┼───┼────┼────┼───────┼──┤
│    │翎│94.12.07. │  同上      │*傷YY │蘇碗鈺  │340     │同上          │    │
│    │  ├─────┼──────┼───┼────┼────┼───────┼──┤
│    │  │94.12.16. │  同上      │*傷YY │蘇碗鈺  │340     │同上          │    │
│    │  ├─────┼──────┼───┼────┼────┼───────┼──┤
│    │  │95.01.02. │  同上      │*傷YY │蘇碗鈺  │380     │同上          │    │
│    │  ├─────┼──────┼───┼────┼────┼───────┼──┤
│    │  │95.01.11  │  同上      │*傷YY │蘇碗鈺  │380     │同上          │    │
│    │  ├─────┼──────┼───┼────┼────┼───────┼──┤
│    │  │95.01.25  │  同上      │*傷YY │李牧麟  │0       │同上          │    │
├──┼─┼─────┼──────┼───┼────┼────┼───────┼──┤
│11  │廖│93.11.05. │看傷科報內科│*傷＠ │蘇碗鈺  │380     │扣押病歷      │    │
│    │錫│          │            │＠    │        │        │              │    │
│    │禧├─────┼──────┼───┼────┼────┼───────┼──┤
│    │  │94.11.09. │未看診補欠卡│補    │李牧麟  │410     │同上          │    │
│    │  │          │報內科      │10/19 │        │        │              │    │
├──┼─┼─────┼──────┼───┼────┼────┼───────┼──┤
│12  │黃│94.11.25. │看傷科報內科│*傷YY │蘇碗鈺  │320     │扣押病歷      │    │
│    │暉├─────┼──────┼───┼────┼────┼───────┼──┤
│    │智│94.11.30. │   同上     │*傷YY │李牧麟  │210     │同上          │    │
│    │  ├─────┼──────┼───┼────┼────┼───────┼──┤
│    │  │94.12.20. │   同上     │*＠＠ │蘇碗鈺  │280     │同上          │    │
│    │  │          │            │＠    │        │        │              │    │
├──┼─┼─────┼──────┼───┼────┼────┼───────┼──┤
│13  │樊│92.01.28. │未看診虛報整│*Y    │邱建瑋  │390     │扣押病歷      │    │
│    │炳│          │筆傷科療程  │      │        │        │              │    │
│    │建├─────┼──────┼───┼────┼────┼───────┼──┤
│    │  │92.01.29. │  同上      │*Y    │蘇碗鈺  │200     │同上          │    │
│    │  │          │            │      │        │(療）   │              │    │
│    │  ├─────┼──────┼───┼────┼────┼───────┼──┤
│    │  │92.01.30. │  同上      │*Y    │蘇碗鈺  │200     │同上          │    │
│    │  │          │            │      │        │(療）   │              │    │
│    │  ├─────┼──────┼───┼────┼────┼───────┼──┤
│    │  │92.02.04. │未看診虛報整│*Y    │蘇碗鈺  │520     │同上          │    │
│    │  │          │筆傷科療程  │      │        │        │              │    │
│    │  ├─────┼──────┼───┼────┼────┼───────┼──┤
│    │  │92.02.05. │  同上      │*Y    │蘇碗鈺  │150     │同上          │    │
│    │  │          │            │      │        │(療，扣 │              │    │
│    │  │          │            │      │        │掛號費）│              │    │
│    │  ├─────┼──────┼───┼────┼────┼───────┼──┤
│    │  │92.02.06. │  同上      │*Y    │蘇碗鈺  │150     │同上          │    │
│    │  │          │            │      │        │(療，扣 │              │    │
│    │  │          │            │      │        │掛號費）│              │    │
│    │  ├─────┼──────┼───┼────┼────┼───────┼──┤
│    │  │92.02.07. │  同上      │*Y    │蘇碗鈺  │150     │同上          │    │
│    │  │          │            │      │        │(療，扣 │              │    │
│    │  │          │            │      │        │掛號費）│              │    │
│    │  ├─────┼──────┼───┼────┼────┼───────┼──┤
│    │  │92.02.08. │  同上      │*Y    │蘇碗鈺  │150     │同上          │    │
│    │  │          │            │      │        │(療，扣 │              │    │
│    │  │          │            │      │        │掛號費）│              │    │
│    │  ├─────┼──────┼───┼────┼────┼───────┼──┤
│    │  │92.02.09. │  同上      │*Y    │蘇碗鈺  │150     │同上          │    │
│    │  │          │            │      │        │(療，扣 │              │    │
│    │  │          │            │      │        │掛號費）│              │    │
│    │  ├─────┼──────┼───┼────┼────┼───────┼──┤
│    │  │92.02.12. │未看診虛報整│*Y    │蘇碗鈺  │520     │同上          │    │
│    │  │          │筆傷科療程  │      │        │        │              │    │
│    │  ├─────┼──────┼───┼────┼────┼───────┼──┤
│    │  │92.02.24. │以傷科報內科│*Y    │邱建瑋  │290     │同上          │    │
│    │  ├─────┼──────┼───┼────┼────┼───────┼──┤
│    │  │92.03.03. │未看診虛報整│*Y    │邱建瑋  │520     │同上          │    │
│    │  │          │筆傷科療程  │      │        │        │              │    │
│    │  ├─────┼──────┼───┼────┼────┼───────┼──┤
│    │  │92.03.04. │  同上      │*Y    │蘇碗鈺  │150     │同上          │    │
│    │  │          │            │      │        │(療，扣 │              │    │
│    │  │          │            │      │        │掛號費）│              │    │
│    │  ├─────┼──────┼───┼────┼────┼───────┼──┤
│    │  │92.03.05. │  同上      │*Y    │蘇碗鈺  │150     │同上          │    │
│    │  │          │            │      │        │(療，扣 │              │    │
│    │  │          │            │      │        │掛號費）│              │    │
│    │  ├─────┼──────┼───┼────┼────┼───────┼──┤
│    │  │92.03.06. │  同上      │*Y    │蘇碗鈺  │150     │同上          │    │
│    │  │          │            │      │        │(療，扣 │              │    │
│    │  │          │            │      │        │掛號費）│              │    │
│    │  ├─────┼──────┼───┼────┼────┼───────┼──┤
│    │  │92.03.07. │  同上      │*Y    │邱建瑋  │150     │同上          │    │
│    │  │          │            │      │        │(療，扣 │              │    │
│    │  │          │            │      │        │掛號費）│              │    │
│    │  ├─────┼──────┼───┼────┼────┼───────┼──┤
│    │  │92.03.08. │  同上      │*Y    │蘇碗鈺  │150     │同上          │    │
│    │  │          │            │      │        │(療，扣 │              │    │
│    │  │          │            │      │        │掛號費）│              │    │
│    │  ├─────┼──────┼───┼────┼────┼───────┼──┤
│    │  │92.04.24. │未看診虛報整│*Y    │邱建瑋  │460     │同上          │    │
│    │  │          │筆傷科療程  │      │        │        │              │    │
│    │  ├─────┼──────┼───┼────┼────┼───────┼──┤
│    │  │92.04.25. │   同上     │*Y    │邱建瑋  │150     │同上          │    │
│    │  │          │            │      │        │(療，扣 │              │    │
│    │  │          │            │      │        │掛號費）│              │    │
│    │  ├─────┼──────┼───┼────┼────┼───────┼──┤
│    │  │92.05.06. │未看診虛報整│*Y    │蘇碗鈺  │520     │同上          │    │
│    │  │          │筆傷科療程  │      │        │        │              │    │
│    │  ├─────┼──────┼───┼────┼────┼───────┼──┤
│    │  │92.05.07. │  同上      │*Y    │蘇碗鈺  │150     │同上          │    │
│    │  │          │            │      │        │(療，扣 │              │    │
│    │  │          │            │      │        │掛號費）│              │    │
│    │  ├─────┼──────┼───┼────┼────┼───────┼──┤
│    │  │92.05.08. │  同上      │*Y    │蘇碗鈺  │150     │同上          │    │
│    │  │          │            │      │        │(療，扣 │              │    │
│    │  │          │            │      │        │掛號費）│              │    │
│    │  ├─────┼──────┼───┼────┼────┼───────┼──┤
│    │  │92.05.09. │  同上      │*Y    │蘇碗鈺  │150     │同上          │    │
│    │  │          │            │      │        │(療，扣 │              │    │
│    │  │          │            │      │        │掛號費）│              │    │
│    │  ├─────┼──────┼───┼────┼────┼───────┼──┤
│    │  │92.05.10. │  同上      │*Y    │蘇碗鈺  │150     │同上          │    │
│    │  │          │            │      │        │(療，扣 │              │    │
│    │  │          │            │      │        │掛號費）│              │    │
│    │  ├─────┼──────┼───┼────┼────┼───────┼──┤
│    │  │92.05.13. │  同上      │*Y    │蘇碗鈺  │150     │同上          │    │
│    │  │          │            │      │        │(療，扣 │              │    │
│    │  │          │            │      │        │掛號費）│              │    │
│    │  ├─────┼──────┼───┼────┼────┼───────┼──┤
│    │  │92.05.16. │未看診虛報整│*Y    │蘇碗鈺  │520     │同上          │    │
│    │  │          │筆傷科療程  │      │        │        │              │    │
│    │  ├─────┼──────┼───┼────┼────┼───────┼──┤
│    │  │92.06.21. │  同上      │*Y    │蘇碗鈺  │230     │同上          │    │
│    │  ├─────┼──────┼───┼────┼────┼───────┼──┤
│    │  │92.07.01. │  同上      │*Y    │蘇碗鈺  │230     │同上          │    │
│    │  ├─────┼──────┼───┼────┼────┼───────┼──┤
│    │  │92.07.17. │虛報傷科    │*Y    │蘇碗鈺  │380     │同上          │    │
│    │  ├─────┼──────┼───┼────┼────┼───────┼──┤
│    │  │92.08.06. │未看診虛報整│*Y    │蘇碗鈺  │510     │同上          │    │
│    │  │          │筆傷科療程  │      │        │        │              │    │
│    │  ├─────┼──────┼───┼────┼────┼───────┼──┤
│    │  │92.09.02. │看傷科報內科│*Y    │蘇碗鈺  │420     │同上          │    │
│    │  ├─────┼──────┼───┼────┼────┼───────┼──┤
│    │  │92.09.11. │未看診虛報整│*Y    │蘇碗鈺  │440     │同上          │    │
│    │  │          │筆傷科療程  │      │        │        │              │    │
│    │  ├─────┼──────┼───┼────┼────┼───────┼──┤
│    │  │92.09.13. │  同上      │*Y    │蘇碗鈺  │200     │同上          │    │
│    │  │          │            │      │        │(療）   │              │    │
│    │  ├─────┼──────┼───┼────┼────┼───────┼──┤
│    │  │92.09.15. │  同上      │*Y    │邱建瑋  │200     │同上          │    │
│    │  │          │            │      │        │(療）   │              │    │
│    │  ├─────┼──────┼───┼────┼────┼───────┼──┤
│    │  │92.09.17. │  同上      │*Y    │邱建瑋  │200     │同上          │    │
│    │  │          │            │      │        │(療）   │              │    │
│    │  ├─────┼──────┼───┼────┼────┼───────┼──┤
│    │  │92.11.26. │未看診虛報整│*Y    │蘇碗鈺  │380     │同上          │    │
│    │  │          │筆傷科療程  │      │        │        │              │    │
│    │  ├─────┼──────┼───┼────┼────┼───────┼──┤
│    │  │92.11.27. │  同上      │*Y    │蘇碗鈺  │200     │同上          │    │
│    │  │          │            │      │        │(療）   │              │    │
│    │  ├─────┼──────┼───┼────┼────┼───────┼──┤
│    │  │92.11.28. │  同上      │*Y    │蘇碗鈺  │200     │同上          │    │
│    │  │          │            │      │        │(療）   │              │    │
│    │  ├─────┼──────┼───┼────┼────┼───────┼──┤
│    │  │92.11.29. │  同上      │*Y    │蘇碗鈺  │200     │同上          │    │
│    │  │          │            │      │        │(療）   │              │    │
│    │  ├─────┼──────┼───┼────┼────┼───────┼──┤
│    │  │92.11.30. │  同上      │*Y    │邱建瑋  │200     │同上          │    │
│    │  │          │            │      │        │(療）   │              │    │
│    │  ├─────┼──────┼───┼────┼────┼───────┼──┤
│    │  │92.12.17. │看傷科報內科│*Y    │蘇碗鈺  │280     │同上          │    │
│    │  ├─────┼──────┼───┼────┼────┼───────┼──┤
│    │  │93.01.19. │  同上      │*Y    │蘇碗鈺  │280     │同上          │    │
│    │  ├─────┼──────┼───┼────┼────┼───────┼──┤
│    │  │93.02.11  │  同上      │*Y    │蘇碗鈺  │410     │同上          │    │
│    │  ├─────┼──────┼───┼────┼────┼───────┼──┤
│    │  │93.03.09. │  同上      │*Y    │蘇碗鈺  │410     │同上          │    │
│    │  ├─────┼──────┼───┼────┼────┼───────┼──┤
│    │  │93.04.19. │未看診報內科│要包藥│蘇碗鈺  │280     │同上          │    │
│    │  │          │            │蘇    │        │        │              │    │
│    │  ├─────┼──────┼───┼────┼────┼───────┼──┤
│    │  │93.04.30. │看傷科報內科│*Y無  │蘇碗鈺  │250     │同上          │    │
│    │  ├─────┼──────┼───┼────┼────┼───────┼──┤
│    │  │93.05.10. │未看診報內科│*包藥 │蘇碗鈺  │420     │同上          │    │
│    │  ├─────┼──────┼───┼────┼────┼───────┼──┤
│    │  │93.05.18. │  同上      │*請包 │蘇碗鈺  │360     │同上          │    │
│    │  │          │            │三天藥│        │        │              │    │
│    │  ├─────┼──────┼───┼────┼────┼───────┼──┤
│    │  │93.07.13. │看傷科報內科│*Y    │蘇碗鈺  │340     │同上          │    │
│    │  ├─────┼──────┼───┼────┼────┼───────┼──┤
│    │  │93.07.16. │    同上    │*Y    │蘇碗鈺  │340     │同上          │    │
│    │  ├─────┼──────┼───┼────┼────┼───────┼──┤
│    │  │93.07.27. │看傷科報內科│*傷＠ │蘇碗鈺  │250     │同上          │    │
│    │  │          │            │＠    │        │        │              │    │
│    │  ├─────┼──────┼───┼────┼────┼───────┼──┤
│    │  │93.09.28. │虛報傷科    │*＠＠ │蘇碗鈺  │200     │同上          │    │
│    │  │          │            │＠    │        │        │              │    │
│    │  ├─────┼──────┼───┼────┼────┼───────┼──┤
│    │  │93.10.01. │  同上      │*＠＠ │邱建瑋  │200     │同上          │    │
│    │  │          │            │＠    │        │        │              │    │
│    │  ├─────┼──────┼───┼────┼────┼───────┼──┤
│    │  │93.10.03. │  同上      │*＠＠ │邱建瑋  │200     │同上          │    │
│    │  │          │            │＠    │        │        │              │    │
│    │  ├─────┼──────┼───┼────┼────┼───────┼──┤
│    │  │93.10.06. │  同上      │*＠＠ │蘇碗鈺  │200     │同上          │    │
│    │  │          │            │＠    │        │        │              │    │
│    │  ├─────┼──────┼───┼────┼────┼───────┼──┤
│    │  │93.11.16. │未看診報內科│*包藥 │蘇碗鈺  │320     │同上          │    │
│    │  ├─────┼──────┼───┼────┼────┼───────┼──┤
│    │  │93.11.30. │看傷科報內科│*Y    │蘇碗鈺  │210     │同上          │    │
│    │  ├─────┼──────┼───┼────┼────┼───────┼──┤
│    │  │94.01.03. │  同上      │*傷YY │蘇碗鈺  │380     │同上          │    │
│    │  ├─────┼──────┼───┼────┼────┼───────┼──┤
│    │  │94.01.11  │未看診報內科│*包藥 │蘇碗鈺  │380     │同上          │    │
│    │  ├─────┼──────┼───┼────┼────┼───────┼──┤
│    │  │94.01.20. │看傷科報內科│*Y    │蘇碗鈺  │320     │同上          │    │
│    │  ├─────┼──────┼───┼────┼────┼───────┼──┤
│    │  │94.01.25. │   同上     │*Y    │蘇碗鈺  │320     │同上          │    │
│    │  ├─────┼──────┼───┼────┼────┼───────┼──┤
│    │  │94.01.31. │   同上     │*Y    │蘇碗鈺  │250     │同上          │    │
│    │  ├─────┼──────┼───┼────┼────┼───────┼──┤
│    │  │94.02.28. │虛報傷科    │*包藥 │蘇碗鈺  │200     │同上          │    │
│    │  ├─────┼──────┼───┼────┼────┼───────┼──┤
│    │  │94.03.10. │補傷科欠卡  │*＠＠ │蘇碗鈺  │200     │扣押病歷、    │    │
│    │  │          │            │＠    │        │        │三月份補格登記│    │
│    │  │          │            │      │        │        │表            │    │
│    │  ├─────┼──────┼───┼────┼────┼───────┼──┤
│    │  │94.03.21. │  同上（AA）│*＠＠ │蘇碗鈺  │200     │同上          │    │
│    │  │          │            │＠    │        │        │              │    │
│    │  ├─────┼──────┼───┼────┼────┼───────┼──┤
│    │  │94.03.24. │  同上（AA）│      │        │200     │3月份補格登記 │    │
│    │  │          │            │      │        │        │表            │    │
│    │  ├─────┼──────┼───┼────┼────┼───────┼──┤
│    │  │94.04.04. │虛報傷科    │*＠＠ │蘇碗鈺  │200     │扣押病歷      │    │
│    │  │          │            │＠    │        │        │              │    │
│    │  ├─────┼──────┼───┼────┼────┼───────┼──┤
│    │  │94.06.10. │看傷科報內科│*Y無  │蘇碗鈺  │340     │同上          │    │
│    │  ├─────┼──────┼───┼────┼────┼───────┼──┤
│    │  │94.06.16. │    同上    │*Y無  │蘇碗鈺  │340     │同上          │    │
│    │  ├─────┼──────┼───┼────┼────┼───────┼──┤
│    │  │94.06.20. │未看診虛報整│*1    │蘇碗鈺  │1380    │同上          │    │
│    │  │          │筆傷科療程  │      │        │        │              │    │
│    │  ├─────┼──────┼───┼────┼────┼───────┼──┤
│    │  │94.06.21. │  同上      │*＠＠ │蘇碗鈺  │200     │同上          │    │
│    │  │          │            │＠    │        │(療）   │              │    │
│    │  ├─────┼──────┼───┼────┼────┼───────┼──┤
│    │  │94.06.24. │  同上      │*＠＠ │蘇碗鈺  │200     │同上          │    │
│    │  │          │            │＠    │        │(療）   │              │    │
│    │  ├─────┼──────┼───┼────┼────┼───────┼──┤
│    │  │94.07.18. │  同上      │*4    │蘇碗鈺  │200     │同上          │    │
│    │  │          │            │      │        │(療）   │              │    │
│    │  ├─────┼──────┼───┼────┼────┼───────┼──┤
│    │  │94.08.02. │看傷科報內科│*傷YY │蘇碗鈺  │340     │同上          │    │
│    │  ├─────┼──────┼───┼────┼────┼───────┼──┤
│    │  │94.08.18. │  同上      │*Y無  │李牧麟  │380     │同上          │    │
│    │  ├─────┼──────┼───┼────┼────┼───────┼──┤
│    │  │94.08.22. │  同上      │*傷YY │蘇碗鈺  │320     │同上          │    │
│    │  ├─────┼──────┼───┼────┼────┼───────┼──┤
│    │  │94.09.05. │未看診報內科│*包藥 │蘇碗鈺  │380     │同上          │    │
│    │  │          │            │蘇醫師│        │        │              │    │
│    │  ├─────┼──────┼───┼────┼────┼───────┼──┤
│    │  │94.09.23. │看傷科報內科│*傷YY │蘇碗鈺  │320     │同上          │    │
│    │  ├─────┼──────┼───┼────┼────┼───────┼──┤
│    │  │94.09.28. │  同上      │*Y無  │蘇碗鈺  │320     │同上          │    │
│    │  ├─────┼──────┼───┼────┼────┼───────┼──┤
│    │  │94.10.07. │  同上      │*Y無  │蘇碗鈺  │380     │同上          │    │
│    │  ├─────┼──────┼───┼────┼────┼───────┼──┤
│    │  │94.11.14. │  同上      │*Y無  │蘇碗鈺  │410     │同上          │    │
│    │  ├─────┼──────┼───┼────┼────┼───────┼──┤
│    │  │94.12.23. │  同上      │*Y無  │蘇碗鈺  │280     │同上          │    │
├──┼─┼─────┼──────┼───┼────┼────┼───────┼──┤
│14  │林│94.12.28. │看傷科報內科│*Y    │蘇碗鈺  │280     │扣押病歷      │    │
│    │慧│          │            │      │        │        │              │    │
│    │青│          │            │      │        │        │              │    │
├──┼─┼─────┼──────┼───┼────┼────┼───────┼──┤
│15  │趙│93.10.06. │看傷科報內科│*傷＠ │邱建瑋  │380     │95他399，P129 │    │
│    │炳│          │            │＠    │        │        │，健保局病歷影│    │
│    │詠│          │            │      │        │        │本            │    │
│    │  ├─────┼──────┼───┼────┼────┼───────┼──┤
│    │  │93.10.25. │看傷科報內科│*YY10/│蘇碗鈺  │320     │95他399，P130 │    │
│    │  │          │            │ 15   │        │        │，健保局病歷影│    │
│    │  │          │            │      │        │        │本            │    │
│    │  ├─────┼──────┼───┼────┼────┼───────┼──┤
│    │  │93.11.05. │  同上      │*YY   │邱建瑋  │380     │同上          │    │
│    │  ├─────┼──────┼───┼────┼────┼───────┼──┤
│    │  │94.03.31. │  同上      │*Y無  │李建賢  │320     │95他399號， │    │
│    │  │          │            │      │        │        │   P.199～201 │    │
│    │  │          │            │      │        │        │  ，95.08.21. │    │
│    │  │          │            │      │        │        │   詢問筆錄、 │    │
│    │  │          │            │      │        │        │95他399，P. │    │
│    │  │          │            │      │        │        │  131，健保局 │    │
│    │  │          │            │      │        │        │  病歷影本    │    │
│    │  ├─────┼──────┼───┼────┼────┼───────┼──┤
│    │  │94.04.07. │  同上      │*傷YY │李建賢  │340     │同上          │    │
│    │  ├─────┼──────┼───┼────┼────┼───────┼──┤
│    │  │94.04.12. │  同上      │*傷YY │蘇碗鈺  │340     │健保局病歷影本│    │
│    │  ├─────┼──────┼───┼────┼────┼───────┼──┤
│    │  │94.04.16. │虛報傷科    │*＠＠ │李建賢  │200     │同上          │    │
│    │  │          │            │＠    │        │        │              │    │
│    │  ├─────┼──────┼───┼────┼────┼───────┼──┤
│    │  │94.07.04. │看傷科報內科│*傷YY │李牧麟  │340     │95他399，P132 │    │
│    │  │          │            │      │        │        │，健保局病歷影│    │
│    │  │          │            │      │        │        │本            │    │
│    │  ├─────┼──────┼───┼────┼────┼───────┼──┤
│    │  │94.08.03. │虛報傷科    │*＠＠ │李牧麟  │200     │95他399，P133 │    │
│    │  │          │            │＠    │        │        │，健保局病歷影│    │
│    │  │          │            │      │        │        │本            │    │
│    │  ├─────┼──────┼───┼────┼────┼───────┼──┤
│    │  │94.08.09. │未針灸報針灸│*未針 │蘇碗鈺  │200     │同上          │    │
│    │  ├─────┼──────┼───┼────┼────┼───────┼──┤
│    │  │94.09.14. │虛報傷科    │*＠＠ │蘇碗鈺  │200     │同上          │    │
│    │  │          │            │＠    │        │        │              │    │
│    │  ├─────┼──────┼───┼────┼────┼───────┼──┤
│    │  │94.11.03. │未看診補欠卡│*補   │李牧麟  │380     │95他399，P134 │    │
│    │  │          │報內科      │10/19 │        │        │，健保局病歷影│    │
│    │  │          │            │      │        │        │本            │    │
│    │  ├─────┼──────┼───┼────┼────┼───────┼──┤
│    │  │94.11.10. │看傷科報內科│*傷YY │李牧麟  │340     │同上          │    │
│    │  ├─────┼──────┼───┼────┼────┼───────┼──┤
│    │  │95.03.09. │未針灸報針灸│*未針 │李牧麟  │200     │95他399，P135 │    │
│    │  │          │            │      │        │        │，健保局病歷影│    │
│    │  │          │            │      │        │        │本            │    │
│    │  ├─────┼──────┼───┼────┼────┼───────┼──┤
│    │  │95.03.17. │虛報傷科    │*＠＠ │蘇碗鈺  │200     │同上          │    │
│    │  │          │            │＠    │        │        │              │    │
│    │  │          │            │      │        │        │              │    │
├──┼─┼─────┼──────┼───┼────┼────┼───────┼──┤
│16  │許│94.11.17. │看傷科報內科│*Y無  │蘇碗鈺  │360     │扣押病歷      │    │
│    │尚├─────┼──────┼───┼────┼────┼───────┼──┤
│    ││94.11.24. │  同上      │*Y無  │李牧麟  │360     │(1)95他2399號卷│    │
│    │︵│          │            │      │        │        │一，P. 102～  │    │
│    │許│          │            │      │        │        │103 ，95.05.21│    │
│    │文│          │            │      │        │        │.詢問筆錄     │    │
│    │宏│          │            │      │        │        │(2)扣押病歷    │    │
│    │︶├─────┼──────┼───┼────┼────┼───────┼──┤
│    │  │94.12.01. │  同上      │*Y無  │李牧麟  │420     │扣押病歷      │    │
├──┼─┼─────┼──────┼───┼────┼────┼───────┼──┤
│17  │葉│93.03.31. │看傷科報內科│*傷Y  │邱建瑋  │250     │(1)95他2339卷二│    │
│    │正│          │            │      │        │        │，P.42～46，邱│    │
│    │守│          │            │      │        │        │建瑋97.02.27. │    │
│    │  │          │            │      │        │        │訊問筆錄【具結│    │
│    │  │          │            │      │        │        │：○】        │    │
│    │  │          │            │      │        │        │(2)扣押病歷    │    │
│    │  ├─────┼──────┼───┼────┼────┼───────┼──┤
│    │  │93.04.30. │虛報傷科    │*＠＠ │邱建瑋  │200     │扣押病歷      │    │
│    │  │          │            │＠    │        │        │              │    │
│    │  ├─────┼──────┼───┼────┼────┼───────┼──┤
│    │  │93.05.01. │  同上      │*＠＠ │邱建瑋  │200     │同上          │    │
│    │  │          │            │＠    │        │        │              │    │
│    │  ├─────┼──────┼───┼────┼────┼───────┼──┤
│    │  │93.06.09. │看傷科報內科│*傷＠ │邱建瑋  │380     │(1)95他2339卷二│    │
│    │  │          │            │＠    │        │        │，P.42～46，邱│    │
│    │  │          │            │      │        │        │建瑋97.02.27. │    │
│    │  │          │            │      │        │        │訊問筆錄【具結│    │
│    │  │          │            │      │        │        │：○】        │    │
│    │  │          │            │      │        │        │(2)扣押病歷    │    │
│    │  ├─────┼──────┼───┼────┼────┼───────┼──┤
│    │  │95.01.20. │  同上      │*傷YY │蘇碗鈺  │320     │(1)95他2399號卷│    │
│    │  │          │            │      │        │        │一，P. 55～56 │    │
│    │  │          │            │      │        │        │，95. 05.21.葉│    │
│    │  │          │            │      │        │        │正守詢問筆錄、│    │
│    │  │          │            │      │        │        │(2)扣押病歷    │    │
├──┼─┼─────┼──────┼───┼────┼────┼───────┼──┤
│18  │簡│93.12.04. │看傷科報內科│*傷YY │蘇碗鈺  │380     │扣押病歷      │    │
│    │俊├─────┼──────┼───┼────┼────┼───────┼──┤
│    │偉│94.12.13. │  同上      │*傷YY │蘇碗鈺  │340     │(1)95他2399號卷│    │
│    │  │          │            │      │        │        │一，P.55～56，│    │
│    │  │          │            │      │        │        │96 .03.23. 簡 │    │
│    │  │          │            │      │        │        │俊偉詢問筆錄、│    │
│    │  │          │            │      │        │        │(2)扣押病歷    │    │
│    │  ├─────┼──────┼───┼────┼────┼───────┼──┤
│    │  │94.12.16. │  同上      │*傷YY │李牧麟  │340     │扣押病歷      │    │
│    │  ├─────┼──────┼───┼────┼────┼───────┼──┤
│    │  │94.12.23. │  同上      │*傷YY │李牧麟  │280     │同上          │    │
│    │  ├─────┼──────┼───┼────┼────┼───────┼──┤
│    │  │94.12.26. │  同上      │*傷YY │李牧麟  │280     │同上          │    │
│    │  ├─────┼──────┼───┼────┼────┼───────┼──┤
│    │  │95.01.02. │  同上      │*傷YY │李牧麟  │440     │同上          │    │
│    │  ├─────┼──────┼───┼────┼────┼───────┼──┤
│    │  │95.01.24. │未針灸報針灸│*未針 │蘇碗鈺  │150     │同上          │    │
│    │  │          │            │      │        │（療，扣│              │    │
│    │  │          │            │      │        │掛號費）│              │    │
│    │  ├─────┼──────┼───┼────┼────┼───────┼──┤
│    │  │95.02.04. │  同上      │*未針 │李牧麟  │0       │同上          │    │
│    │  ├─────┼──────┼───┼────┼────┼───────┼──┤
│    │  │95.02.06. │  同上      │*未針 │李牧麟  │0       │(1)95他2339號卷│    │
│    │  │          │            │      │        │        │一，P.328～330│    │
│    │  │          │            │      │        │        │，陳順珍97.01.│    │
│    │  │          │            │      │        │        │16.訊問筆錄【 │    │
│    │  │          │            │      │        │        │具結：○】    │    │
│    │  │          │            │      │        │        │(2)扣押病歷    │    │
│    │  ├─────┼──────┼───┼────┼────┼───────┼──┤
│    │  │95.02.08. │  同上      │*未針 │李牧麟  │0       │扣押病歷      │    │
│    │  ├─────┼──────┼───┼────┼────┼───────┼──┤
│    │  │95.02.10. │  同上      │*未針 │李牧麟  │0       │同上          │    │
│    │  ├─────┼──────┼───┼────┼────┼───────┼──┤
│    │  │95.02.14. │  同上      │*未針 │蘇碗鈺  │0       │(1)95他2339號卷│    │
│    │  │          │            │      │        │        │一，P.328～330│    │
│    │  │          │            │      │        │        │，陳順珍97.01.│    │
│    │  │          │            │      │        │        │16. 訊問筆錄【│    │
│    │  │          │            │      │        │        │具結：○】    │    │
│    │  │          │            │      │        │        │(2)扣押病歷    │    │
│    │  ├─────┼──────┼───┼────┼────┼───────┼──┤
│    │  │95.03.27. │  同上      │*未針 │李牧麟  │200     │扣押病歷      │    │
│    │  ├─────┼──────┼───┼────┼────┼───────┼──┤
│    │  │95.04.24. │  同上      │*未針 │李牧麟  │200     │同上          │    │
├──┼─┼─────┼──────┼───┼────┼────┼───────┼──┤
│19  │林│92.01.09. │看傷科報內科│*Y    │邱建瑋  │380     │扣押病歷      │    │
│    │秀├─────┼──────┼───┼────┼────┼───────┼──┤
│    │娥│92.01.20. │  同上      │*Y    │邱建瑋  │320     │同上          │    │
│    │  ├─────┼──────┼───┼────┼────┼───────┼──┤
│    │  │92.01.24. │  同上      │*Y    │邱建瑋  │250     │同上          │    │
│    │  ├─────┼──────┼───┼────┼────┼───────┼──┤
│    │  │92.01.30. │  同上      │*Y    │邱建瑋  │250     │同上          │    │
│    │  ├─────┼──────┼───┼────┼────┼───────┼──┤
│    │  │92.02.04. │  同上      │*Y    │蘇碗鈺  │380     │同上          │    │
│    │  ├─────┼──────┼───┼────┼────┼───────┼──┤
│    │  │92.02.15. │  同上      │*Y    │邱建瑋  │320     │同上          │    │
│    │  ├─────┼──────┼───┼────┼────┼───────┼──┤
│    │  │92.02.26. │  同上      │*Y    │蘇碗鈺  │250     │同上          │    │
│    │  ├─────┼──────┼───┼────┼────┼───────┼──┤
│    │  │92.03.03. │  同上      │*Y    │邱建瑋  │380     │同上          │    │
│    │  ├─────┼──────┼───┼────┼────┼───────┼──┤
│    │  │92.03.10. │  同上      │*Y    │蘇碗鈺  │380     │同上          │    │
│    │  ├─────┼──────┼───┼────┼────┼───────┼──┤
│    │  │92.03.19. │  同上      │*Y    │邱建瑋  │320     │同上          │    │
│    │  ├─────┼──────┼───┼────┼────┼───────┼──┤
│    │  │92.03.24. │  同上      │*Y    │邱建瑋  │250     │同上          │    │
│    │  ├─────┼──────┼───┼────┼────┼───────┼──┤
│    │  │92.03.29. │  同上      │*Y    │邱建瑋  │180     │同上          │    │
│    │  ├─────┼──────┼───┼────┼────┼───────┼──┤
│    │  │92.04.13. │  同上      │*Y    │邱建瑋  │380     │同上          │    │
│    │  ├─────┼──────┼───┼────┼────┼───────┼──┤
│    │  │92.04.18. │  同上      │*Y    │邱建瑋  │320     │同上          │    │
│    │  ├─────┼──────┼───┼────┼────┼───────┼──┤
│    │  │92.04.23. │  同上      │*Y    │邱建瑋  │320     │同上          │    │
│    │  ├─────┼──────┼───┼────┼────┼───────┼──┤
│    │  │92.04.28. │  同上      │*Y    │邱建瑋  │250     │同上          │    │
│    │  ├─────┼──────┼───┼────┼────┼───────┼──┤
│    │  │92.05.04. │  同上      │*Y    │蘇碗鈺  │380     │同上          │    │
│    │  ├─────┼──────┼───┼────┼────┼───────┼──┤
│    │  │92.05.09. │  同上      │*Y    │蘇碗鈺  │380     │同上          │    │
│    │  ├─────┼──────┼───┼────┼────┼───────┼──┤
│    │  │92.05.21. │  同上      │*Y    │邱建瑋  │380     │同上          │    │
│    │  ├─────┼──────┼───┼────┼────┼───────┼──┤
│    │  │92.05.26. │  同上      │*Y    │邱建瑋  │250     │同上          │    │
│    │  ├─────┼──────┼───┼────┼────┼───────┼──┤
│    │  │92.05.31. │  同上      │*Y    │蘇碗鈺  │250     │同上          │    │
│    │  ├─────┼──────┼───┼────┼────┼───────┼──┤
│    │  │92.06.15. │  同上      │*Y    │蘇碗鈺  │320     │同上          │    │
│    │  ├─────┼──────┼───┼────┼────┼───────┼──┤
│    │  │92.06.22. │  同上      │*Y    │邱建瑋  │320     │同上          │    │
│    │  ├─────┼──────┼───┼────┼────┼───────┼──┤
│    │  │92.06.27. │  同上      │*Y    │邱建瑋  │250     │同上          │    │
│    │  ├─────┼──────┼───┼────┼────┼───────┼──┤
│    │  │92.07.02. │  同上      │*Y    │邱建瑋  │380     │同上          │    │
│    │  ├─────┼──────┼───┼────┼────┼───────┼──┤
│    │  │92.07.13. │  同上      │*Y    │邱建瑋  │380     │同上          │    │
│    │  ├─────┼──────┼───┼────┼────┼───────┼──┤
│    │  │92.07.19. │  同上      │*Y    │蘇碗鈺  │320     │同上          │    │
│    │  ├─────┼──────┼───┼────┼────┼───────┼──┤
│    │  │92.07.29. │  同上      │*Y    │蘇碗鈺  │250     │同上          │    │
│    │  ├─────┼──────┼───┼────┼────┼───────┼──┤
│    │  │92.08.03. │  同上      │*Y    │蘇碗鈺  │380     │同上          │    │
│    │  ├─────┼──────┼───┼────┼────┼───────┼──┤
│    │  │92.08.08. │  同上      │*Y    │邱建瑋  │380     │同上          │    │
│    │  ├─────┼──────┼───┼────┼────┼───────┼──┤
│    │  │92.08.13. │  同上      │*Y    │邱建瑋  │380     │同上          │    │
│    │  ├─────┼──────┼───┼────┼────┼───────┼──┤
│    │  │92.08.23. │  同上      │*Y    │蘇碗鈺  │320     │同上          │    │
│    │  ├─────┼──────┼───┼────┼────┼───────┼──┤
│    │  │92.08.28. │  同上      │*Y    │邱建瑋  │320     │同上          │    │
│    │  ├─────┼──────┼───┼────┼────┼───────┼──┤
│    │  │92.09.07. │  同上      │*Y    │邱建瑋  │380     │同上          │    │
│    │  ├─────┼──────┼───┼────┼────┼───────┼──┤
│    │  │92.09.12. │  同上      │*Y    │邱建瑋  │380     │同上          │    │
│    │  ├─────┼──────┼───┼────┼────┼───────┼──┤
│    │  │92.09.17. │  同上      │*Y    │邱建瑋  │320     │同上          │    │
│    │  ├─────┼──────┼───┼────┼────┼───────┼──┤
│    │  │92.09.23. │  同上      │*Y    │蘇碗鈺  │250     │同上          │    │
│    │  ├─────┼──────┼───┼────┼────┼───────┼──┤
│    │  │92.09.27. │  同上      │*Y    │蘇碗鈺  │210     │同上          │    │
│    │  ├─────┼──────┼───┼────┼────┼───────┼──┤
│    │  │92.10.02. │  同上      │*Y    │邱建瑋  │380     │同上          │    │
│    │  ├─────┼──────┼───┼────┼────┼───────┼──┤
│    │  │92.10.07. │  同上      │*Y    │蘇碗鈺  │380     │同上          │    │
│    │  ├─────┼──────┼───┼────┼────┼───────┼──┤
│    │  │92.10.18. │  同上      │*Y    │蘇碗鈺  │320     │同上          │    │
│    │  ├─────┼──────┼───┼────┼────┼───────┼──┤
│    │  │92.10.23. │  同上      │*Y    │蘇碗鈺  │320     │同上          │    │
│    │  ├─────┼──────┼───┼────┼────┼───────┼──┤
│    │  │92.10.27. │  同上      │*Y    │邱建瑋  │250     │同上          │    │
│    │  ├─────┼──────┼───┼────┼────┼───────┼──┤
│    │  │92.11.01. │  同上      │*Y    │邱建瑋  │380     │同上          │    │
│    │  ├─────┼──────┼───┼────┼────┼───────┼──┤
│    │  │92.11.11. │  同上      │*Y    │蘇碗鈺  │380     │同上          │    │
│    │  ├─────┼──────┼───┼────┼────┼───────┼──┤
│    │  │92.11.16. │  同上      │*Y    │蘇碗鈺  │320     │同上          │    │
│    │  ├─────┼──────┼───┼────┼────┼───────┼──┤
│    │  │92.11.21. │  同上      │*Y    │邱建瑋  │320     │同上          │    │
│    │  ├─────┼──────┼───┼────┼────┼───────┼──┤
│    │  │92.11.26. │  同上      │*Y    │邱建瑋  │320     │同上          │    │
│    │  ├─────┼──────┼───┼────┼────┼───────┼──┤
│    │  │92.12.09. │  同上      │*Y    │蘇碗鈺  │380     │同上          │    │
│    │  ├─────┼──────┼───┼────┼────┼───────┼──┤
│    │  │92.12.15. │  同上      │*Y    │蘇碗鈺  │320     │同上          │    │
│    │  ├─────┼──────┼───┼────┼────┼───────┼──┤
│    │  │92.12.20. │  同上      │*Y    │邱建瑋  │320     │同上          │    │
│    │  ├─────┼──────┼───┼────┼────┼───────┼──┤
│    │  │92.12.25. │  同上      │*Y    │邱建瑋  │320     │同上          │    │
│    │  ├─────┼──────┼───┼────┼────┼───────┼──┤
│    │  │92.12.31. │  同上      │*Y    │邱建瑋  │250     │同上          │    │
│    │  ├─────┼──────┼───┼────┼────┼───────┼──┤
│    │  │93.01.05. │  同上      │*Y    │邱建瑋  │380     │同上          │    │
│    │  ├─────┼──────┼───┼────┼────┼───────┼──┤
│    │  │93.01.26. │  同上      │*Y    │蘇碗鈺  │280     │同上          │    │
│    │  ├─────┼──────┼───┼────┼────┼───────┼──┤
│    │  │93.01.29. │  同上      │*Y    │蘇碗鈺  │280     │同上          │    │
│    │  ├─────┼──────┼───┼────┼────┼───────┼──┤
│    │  │93.02.14. │  同上      │*Y    │蘇碗鈺  │320     │同上          │    │
│    │  ├─────┼──────┼───┼────┼────┼───────┼──┤
│    │  │93.02.19. │  同上      │*Y    │蘇碗鈺  │320     │同上          │    │
│    │  ├─────┼──────┼───┼────┼────┼───────┼──┤
│    │  │93.03.08. │  同上      │*Y    │邱建瑋  │380     │同上          │    │
│    │  ├─────┼──────┼───┼────┼────┼───────┼──┤
│    │  │93.03.13. │  同上      │*Y    │蘇碗鈺  │320     │同上          │    │
│    │  ├─────┼──────┼───┼────┼────┼───────┼──┤
│    │  │93.03.18. │  同上      │*Y    │蘇碗鈺  │320     │同上          │    │
│    │  ├─────┼──────┼───┼────┼────┼───────┼──┤
│    │  │93.04.06. │  同上      │*Y    │蘇碗鈺  │380     │同上          │    │
│    │  ├─────┼──────┼───┼────┼────┼───────┼──┤
│    │  │93.04.10. │  同上      │*Y    │蘇碗鈺  │380     │同上          │    │
│    │  ├─────┼──────┼───┼────┼────┼───────┼──┤
│    │  │93.04.21. │  同上      │*Y    │邱建瑋  │320     │同上          │    │
│    │  ├─────┼──────┼───┼────┼────┼───────┼──┤
│    │  │93.04.26. │  同上      │*Y    │蘇碗鈺  │250     │同上          │    │
│    │  ├─────┼──────┼───┼────┼────┼───────┼──┤
│    │  │93.05.01. │  同上      │*Y    │蘇碗鈺  │380     │同上          │    │
│    │  ├─────┼──────┼───┼────┼────┼───────┼──┤
│    │  │93.05.07. │  同上      │*Y    │邱建瑋  │380     │同上          │    │
│    │  ├─────┼──────┼───┼────┼────┼───────┼──┤
│    │  │93.05.19. │  同上      │*Y    │邱建瑋  │320     │同上          │    │
│    │  ├─────┼──────┼───┼────┼────┼───────┼──┤
│    │  │93.05.25. │  同上      │*Y    │蘇碗鈺  │320     │同上          │    │
│    │  ├─────┼──────┼───┼────┼────┼───────┼──┤
│    │  │93.06.08. │  同上      │*Y    │蘇碗鈺  │380     │同上          │    │
│    │  ├─────┼──────┼───┼────┼────┼───────┼──┤
│    │  │93.06.13. │  同上      │*Y    │蘇碗鈺  │380     │同上          │    │
│    │  ├─────┼──────┼───┼────┼────┼───────┼──┤
│    │  │93.06.23. │  同上      │*Y    │邱建瑋  │320     │同上          │    │
│    │  ├─────┼──────┼───┼────┼────┼───────┼──┤
│    │  │93.06.29. │  同上      │*Y    │蘇碗鈺  │250     │同上          │    │
│    │  ├─────┼──────┼───┼────┼────┼───────┼──┤
│    │  │93.07.05. │  同上      │*Y    │邱建瑋  │380     │同上          │    │
│    │  ├─────┼──────┼───┼────┼────┼───────┼──┤
│    │  │93.07.11. │  同上      │*Y    │邱建瑋  │380     │同上          │    │
│    │  ├─────┼──────┼───┼────┼────┼───────┼──┤
│    │  │93.08.08. │  同上      │*Y    │邱建瑋  │380     │同上          │    │
│    │  ├─────┼──────┼───┼────┼────┼───────┼──┤
│    │  │93.08.18. │  同上      │*Y    │蘇碗鈺  │320     │同上          │    │
│    │  ├─────┼──────┼───┼────┼────┼───────┼──┤
│    │  │93.09.01. │  同上      │*Y    │邱建瑋  │380     │同上          │    │
│    │  ├─────┼──────┼───┼────┼────┼───────┼──┤
│    │  │93.09.12. │  同上      │*Y    │邱建瑋  │380     │同上          │    │
│    │  ├─────┼──────┼───┼────┼────┼───────┼──┤
│    │  │93.09.19. │  同上      │*Y    │邱建瑋  │320     │同上          │    │
│    │  ├─────┼──────┼───┼────┼────┼───────┼──┤
│    │  │93.10.25. │  同上      │*Y    │蘇碗鈺  │320     │同上          │    │
│    │  ├─────┼──────┼───┼────┼────┼───────┼──┤
│    │  │93.11.17. │  同上      │*Y    │蘇碗鈺  │320     │同上          │    │
│    │  ├─────┼──────┼───┼────┼────┼───────┼──┤
│    │  │93.11.28. │  同上      │*Y    │邱建瑋  │250     │同上          │    │
│    │  ├─────┼──────┼───┼────┼────┼───────┼──┤
│    │  │93.12.03. │  同上      │*Y    │蘇碗鈺  │380     │同上          │    │
│    │  ├─────┼──────┼───┼────┼────┼───────┼──┤
│    │  │93.12.08. │  同上      │*Y    │蘇碗鈺  │380     │同上          │    │
│    │  ├─────┼──────┼───┼────┼────┼───────┼──┤
│    │  │93.12.18. │  同上      │*Y    │蘇碗鈺  │250     │同上          │    │
│    │  ├─────┼──────┼───┼────┼────┼───────┼──┤
│    │  │94.01.01. │  同上      │*Y    │蘇碗鈺  │380     │同上          │    │
│    │  ├─────┼──────┼───┼────┼────┼───────┼──┤
│    │  │94.01.11. │  同上      │*Y    │李建賢  │380     │同上          │    │
│    │  ├─────┼──────┼───┼────┼────┼───────┼──┤
│    │  │94.01.17. │  同上      │*Y    │李建賢  │380     │同上          │    │
│    │  ├─────┼──────┼───┼────┼────┼───────┼──┤
│    │  │94.01.25. │  同上      │*Y    │蘇碗鈺  │320     │同上          │    │
│    │  ├─────┼──────┼───┼────┼────┼───────┼──┤
│    │  │94.02.25. │  同上      │*Y    │李建賢  │320     │同上          │    │
│    │  ├─────┼──────┼───┼────┼────┼───────┼──┤
│    │  │94.03.05. │  同上      │*Y    │李建賢  │380     │同上          │    │
│    │  ├─────┼──────┼───┼────┼────┼───────┼──┤
│    │  │94.03.16. │  同上      │*Y    │李建賢  │380     │同上          │    │
│    │  ├─────┼──────┼───┼────┼────┼───────┼──┤
│    │  │94.03.22. │  同上      │*Y    │蘇碗鈺  │320     │同上          │    │
│    │  ├─────┼──────┼───┼────┼────┼───────┼──┤
│    │  │94.03.27  │  同上      │*Y    │李建賢  │320     │同上          │    │
│    │  ├─────┼──────┼───┼────┼────┼───────┼──┤
│    │  │94.11.01. │  同上      │*Y    │蘇碗鈺  │380     │同上          │    │
│    │  ├─────┼──────┼───┼────┼────┼───────┼──┤
│    │  │94.11.07. │  同上      │*Y    │李牧麟  │380     │同上          │    │
├──┼─┼─────┼──────┼───┼────┼────┼───────┼──┤
│20  │邱│94.09.03. │看傷科報內科│*Y    │李牧麟  │380     │扣押病歷      │    │
│    │歐├─────┼──────┼───┼────┼────┼───────┼──┤
│    │翠│94.09.10. │  同上      │*Y無  │李牧麟  │380     │同上          │    │
│    │蓮├─────┼──────┼───┼────┼────┼───────┼──┤
│    │  │95.01.27. │  同上      │*Y無  │蘇碗鈺  │250     │同上          │    │
│    │  ├─────┼──────┼───┼────┼────┼───────┼──┤
│    │  │95.02.04. │未看診報內科│*包3天│蘇碗鈺  │380     │(1)95他2399號卷│    │
│    │  │          │            │藥    │        │        │一，P.170～177│    │
│    │  │          │            │      │        │        │，96. 06.04.詢│    │
│    │  │          │            │      │        │        │問筆錄        │    │
│    │  │          │            │      │        │        │(2)扣押病歷    │    │
├──┼─┼─────┼──────┼───┼────┼────┼───────┼──┤
│21  │吳│94.12.23. │看傷科報內科│*Y無  │李牧麟  │360     │扣押病歷      │    │
│    │尤├─────┼──────┼───┼────┼────┼───────┼──┤
│    │敏│94.12.30. │  同上      │*Y無  │蘇碗鈺  │350     │(1)95他2399號卷│    │
│    │  │          │            │      │        │        │一，P.103，96.│    │
│    │  │          │            │      │        │        │05.21.詢問筆錄│    │
│    │  │          │            │      │        │        │(2)扣押病歷    │    │
│    │  ├─────┼──────┼───┼────┼────┼───────┼──┤
│    │  │95.01.09. │  同上      │*Y無  │蘇碗鈺  │410     │扣押病歷      │    │
├──┼─┼─────┼──────┼───┼────┼────┼───────┼──┤
│22  │黃│94.05.15. │看傷科報內科│*傷YY │李建賢  │280     │扣押病歷      │    │
│    │麗├─────┼──────┼───┼────┼────┼───────┼──┤
│    │惠│94.06.29. │  同上      │*傷YY │李建賢  │280     │同上          │    │
│    │  ├─────┼──────┼───┼────┼────┼───────┼──┤
│    │  │94.07.26. │  同上      │ *傷YY│蘇碗鈺  │280     │同上          │    │
│    │  ├─────┼──────┼───┼────┼────┼───────┼──┤
│    │  │94.11.24. │  同上      │*傷YY │李牧麟  │280     │(1)95他2399號卷│    │
│    │  │          │            │      │        │        │一，P.56～56，│    │
│    │  │          │            │      │        │        │96.03.23.詢問 │    │
│    │  │          │            │      │        │        │筆錄          │    │
│    │  │          │            │      │        │        │(2)扣押病歷    │    │
├──┼─┼─────┼──────┼───┼────┼────┼───────┼──┤
│23  │黃│94.10.29. │看傷科報內科│*傷YY │李牧麟  │210     │扣押病歷      │    │
│    │悅├─────┼──────┼───┼────┼────┼───────┼──┤
│    │婷│94.11.11. │  同上      │*傷YY │李牧麟  │340     │同上          │    │
│    │︵├─────┼──────┼───┼────┼────┼───────┼──┤
│    │林│95.01.13. │未看診補欠卡│*補   │李牧麟  │380     │(1)95他2339號，│    │
│    │玉│          │報內科      │11/13 │        │        │卷一，P.55、58│    │
│    │秋│          │            │      │        │        │，96. 03.23.詢│    │
│    │之│          │            │      │        │        │問筆錄【林玉秋│    │
│    │女│          │            │      │        │        │受詢問】      │    │
│    │︶│          │            │      │        │        │(2)扣押病歷    │    │
│    │  ├─────┼──────┼───┼────┼────┼───────┼──┤
│    │  │95.01.19. │看傷科報內科│*傷YY │蘇碗鈺  │280     │(1)95他2339號，│    │
│    │  │          │            │      │        │        │卷一，P.55、58│    │
│    │  │          │            │      │        │        │，96. 03.23.詢│    │
│    │  │          │            │      │        │        │問筆錄【林玉秋│    │
│    │  │          │            │      │        │        │受詢問】      │    │
│    │  │          │            │      │        │        │(2)扣押病歷    │    │
│    │  ├─────┼──────┼───┼────┼────┼───────┼──┤
│    │  │95.01.22. │  同上      │*傷YY │李牧麟  │280     │扣押病歷      │    │
│    │  ├─────┼──────┼───┼────┼────┼───────┼──┤
│    │  │95.02.10. │  同上      │*傷YY │蘇碗鈺  │340     │同上          │    │
├──┼─┼─────┼──────┼───┼────┼────┼───────┼──┤
│24  │逢│93.04.22. │看傷科報內科│*Y    │邱建瑋  │390     │扣押病歷      │    │
│    │昌├─────┼──────┼───┼────┼────┼───────┼──┤
│    │盛│93.05.23. │  同上      │*Y    │邱建瑋  │390     │同上          │    │
│    │  ├─────┼──────┼───┼────┼────┼───────┼──┤
│    │  │93.06.17. │  同上      │*Y    │邱建瑋  │390     │同上          │    │
│    │  ├─────┼──────┼───┼────┼────┼───────┼──┤
│    │  │93.06.27. │  同上      │*Y    │邱建瑋  │320     │同上          │    │
│    │  ├─────┼──────┼───┼────┼────┼───────┼──┤
│    │  │93.07.19. │  同上      │*Y    │邱建瑋  │450     │同上          │    │
│    │  ├─────┼──────┼───┼────┼────┼───────┼──┤
│    │  │93.07.30. │  同上      │*Y    │邱建瑋  │390     │同上          │    │
│    │  ├─────┼──────┼───┼────┼────┼───────┼──┤
│    │  │93.08.20. │  同上      │*Y    │邱建瑋  │390     │同上          │    │
│    │  ├─────┼──────┼───┼────┼────┼───────┼──┤
│    │  │93.08.30. │  同上      │*Y    │邱建瑋  │320     │同上          │    │
│    │  ├─────┼──────┼───┼────┼────┼───────┼──┤
│    │  │93.09.15. │  同上      │*Y    │邱建瑋  │450     │同上          │    │
│    │  ├─────┼──────┼───┼────┼────┼───────┼──┤
│    │  │93.10.01. │  同上      │*Y    │邱建瑋  │450     │同上          │    │
│    │  ├─────┼──────┼───┼────┼────┼───────┼──┤
│    │  │95.01.12. │未看診補欠卡│*補   │蘇碗鈺  │450     │(1)95他2399號卷│    │
│    │  │          │報內科      │12/29 │        │        │一，P.166～137│    │
│    │  │          │            │      │        │        │，96. 06.04.. │    │
│    │  │          │            │      │        │        │詢問筆錄      │    │
│    │  │          │            │      │        │        │(2)扣押筆錄    │    │
├──┼─┼─────┼──────┼───┼────┼────┼───────┼──┤
│25  │陳│93.05.24. │看傷科報內科│*傷Y  │蘇碗鈺  │280     │95他399，P.99 │    │
│    │駿│          │            │      │        │        │，健保局函附影│    │
│    │憲│          │            │      │        │        │本            │    │
│    │  ├─────┼──────┼───┼────┼────┼───────┼──┤
│    │  │93.06.23. │  同上      │*Y    │蘇碗鈺  │210     │同上          │    │
│    │  ├─────┼──────┼───┼────┼────┼───────┼──┤
│    │  │93.07.16. │  同上      │*傷＠ │蘇碗鈺  │380     │同上          │    │
│    │  │          │            │＠    │        │        │              │    │
│    │  ├─────┼──────┼───┼────┼────┼───────┼──┤
│    │  │93.08.27. │  同上      │*傷＠ │蘇碗鈺  │250     │95他399，P.100│    │
│    │  │          │            │＠    │        │        │，健保局函附影│    │
│    │  │          │            │      │        │        │本            │    │
│    │  ├─────┼──────┼───┼────┼────┼───────┼──┤
│    │  │94.12.31  │  同上      │*傷YY │李牧麟  │280     │95他399號， │    │
│    │  │          │            │      │        │        │  P.94～95，95│    │
│    │  │          │            │      │        │        │  .04.17.訪問 │    │
│    │  │          │            │      │        │        │  筆錄        │    │
│    │  │          │            │      │        │        │95他399號， │    │
│    │  │          │            │      │        │        │  P.194～196，│    │
│    │  │          │            │      │        │        │  95. 08.21.詢│    │
│    │  │          │            │      │        │        │  問筆錄      │    │
│    │  │          │            │      │        │        │95他399，P. │    │
│    │  │          │            │      │        │        │  101，健保局 │    │
│    │  │          │            │      │        │        │  函附影本    │    │
├──┼─┼─────┼──────┼───┼────┼────┼───────┼──┤
│26  │蘇│93.12.23. │看傷科報內科│*傷YY │蘇碗鈺  │180     │扣押病歷      │    │
│    │正├─────┼──────┼───┼────┼────┼───────┼──┤
│    │炎│95.02.05. │未看診補欠卡│*補   │李牧麟  │380     │(1)95他2399號卷│    │
│    │  │          │報內科      │12/24 │        │        │一，P.138～139│    │
│    │  │          │            │日    │        │        │，95. 05.21.訊│    │
│    │  │          │            │      │        │        │問筆錄【具結：│    │
│    │  │          │            │      │        │        │○】          │    │
│    │  │          │            │      │        │        │(2)扣押病歷    │    │
├──┼─┼─────┼──────┼───┼────┼────┼───────┼──┤
│27  │簡│92.04.01. │看傷科報內科│*Y    │蘇碗鈺  │340     │扣押病歷      │    │
│    │慶├─────┼──────┼───┼────┼────┼───────┼──┤
│    │亮│94.01.17. │  同上      │*Y    │李建賢  │340     │(1)95他2399號卷│    │
│    │  │          │            │      │        │        │一，P.63～64，│    │
│    │  │          │            │      │        │        │96.03.23.詢問 │    │
│    │  │          │            │      │        │        │筆錄          │    │
│    │  │          │            │      │        │        │(2)扣押病歷    │    │
├──┼─┼─────┼──────┼───┼────┼────┼───────┼──┤
│28  │林│93.11.24. │看針灸報內科│*針＠ │蘇碗鈺  │450     │95他399號， │    │
│    │濬│          │            │＠    │        │        │  P.148～149，│    │
│    │宏│          │            │      │        │        │  95. 04.14.林│    │
│    │  │          │            │      │        │        │  濬宏訪問筆錄│    │
│    │  │          │            │      │        │        │95他2399號卷│    │
│    │  │          │            │      │        │        │  一，P.211～ │    │
│    │  │          │            │      │        │        │  212，96.07. │    │
│    │  │          │            │      │        │        │   02.林濬宏詢│    │
│    │  │          │            │      │        │        │   問筆錄     │    │
│    │  │          │            │      │        │        │95他399，P. │    │
│    │  │          │            │      │        │        │  154，健保   │    │
│    │  │          │            │      │        │        │  局函附病歷  │    │
│    │  │          │            │      │        │        │  影本        │    │
│    │  ├─────┼──────┼───┼────┼────┼───────┼──┤
│    │  │94.05.22  │虛報傷科    │*＠＠ │李建賢  │200     │95他399，P.156│    │
│    │  │          │            │＠    │        │        │，健保局函附病│    │
│    │  │          │            │      │        │        │歷影本        │    │
├──┼─┼─────┼──────┼───┼────┼────┼───────┼──┤
│29  │鍾│94.10.08. │看傷科報內科│*傷YY │李牧麟  │340     │扣押病歷      │    │
│    │宇├─────┼──────┼───┼────┼────┼───────┼──┤
│    │鳳│94.10.13. │  同上      │*傷YY │李牧麟  │340     │同上          │    │
│    │  ├─────┼──────┼───┼────┼────┼───────┼──┤
│    │  │94.10.17. │  同上      │*傷YY │李牧麟  │380     │同上          │    │
│    │  ├─────┼──────┼───┼────┼────┼───────┼──┤
│    │  │94.11.04. │  同上      │*傷YY │李牧麟  │×      │同上          │    │
│    │  ├─────┼──────┼───┼────┼────┼───────┼──┤
│    │  │94.11.04. │  同上      │*傷YY │李牧麟  │×      │同上          │    │
│    │  ├─────┼──────┼───┼────┼────┼───────┼──┤
│    │  │94.11.21. │未看診補欠卡│*補（ │李牧麟  │320     │同上          │    │
│    │  │          │報內科      │11/4）│        │        │              │    │
│    │  ├─────┼──────┼───┼────┼────┼───────┼──┤
│    │  │94.11.27. │看傷科報內科│*傷YY │李牧麟  │280     │(1)95他2399號卷│    │
│    │  │          │            │      │        │        │一，P.213～214│    │
│    │  │          │            │      │        │        │，96. 07.02.詢│    │
│    │  │          │            │      │        │        │問筆錄        │    │
│    │  │          │            │      │        │        │(2)扣押病歷    │    │
│    │  ├─────┼──────┼───┼────┼────┼───────┼──┤
│    │  │95.02.27. │  同上      │*傷YY │蘇碗鈺  │210     │ 扣押病歷     │    │
├──┼─┼─────┼──────┼───┼────┼────┼───────┼──┤
│30  │胡│93.09.17. │看傷科報內科│*傷＠ │蘇碗鈺  │390     │扣押病歷      │    │
│    │南│          │            │＠    │        │        │              │    │
│    │輝├─────┼──────┼───┼────┼────┼───────┼──┤
│    │  │93.12.03. │  同上      │*傷YY │蘇碗鈺  │450     │95他2339號卷│    │
│    │  │          │            │      │        │        │  二，P3～6， │    │
│    │  │          │            │      │        │        │   97.01.30.  │    │
│    │  │          │            │      │        │        │   郭素華詢問 │    │
│    │  │          │            │      │        │        │   筆錄       │    │
│    │  │          │            │      │        │        │95他2339號卷│    │
│    │  │          │            │      │        │        │  一，P.328～ │    │
│    │  │          │            │      │        │        │  330，陳順珍 │    │
│    │  │          │            │      │        │        │  97.01.16 .  │    │
│    │  │          │            │      │        │        │  訊問筆錄【具│    │
│    │  │          │            │      │        │        │  結：○】    │    │
│    │  │          │            │      │        │        │扣押病歷    │    │
│    │  ├─────┼──────┼───┼────┼────┼───────┼──┤
│    │  │94.09.13. │  同上      │*YY12/│李牧麟  │450     │同上          │    │
│    │  │          │            │ 06   │        │        │              │    │
│    │  │          │            │      │        │        │              │    │
│    │  ├─────┼──────┼───┼────┼────┼───────┼──┤
│    │  │94.11.29. │  同上      │傷YY  │蘇碗鈺  │330     │(1)95他2399號卷│    │
│    │  │          │            │      │        │        │一，P.228～229│    │
│    │  │          │            │      │        │        │，96. 08.08.胡│    │
│    │  │          │            │      │        │        │南輝詢問筆錄  │    │
│    │  │          │            │      │        │        │(2)扣押病歷    │    │
│    │  ├─────┼──────┼───┼────┼────┼───────┼──┤
│    │  │94.12.20. │虛報傷科    │*＠＠ │蘇碗鈺  │200     │扣押病歷      │    │
│    │  │          │            │＠    │        │        │              │    │
├──┼─┼─────┼──────┼───┼────┼────┼───────┼──┤
│31  │潘│94.07.22. │未看診報內科│      │李牧麟  │280     │扣押病歷      │    │
│    │悉├─────┼──────┼───┼────┼────┼───────┼──┤
│    │誌│94.07.25. │  同上      │*Y    │李牧麟  │280     │同上          │    │
│    │︵├─────┼──────┼───┼────┼────┼───────┼──┤
│    │原│94.08.05. │  同上      │*Y    │李牧麟  │340     │同上          │    │
│    │名├─────┼──────┼───┼────┼────┼───────┼──┤
│    │潘│94.08.14. │  同上      │*Y    │李牧麟  │340     │同上          │    │
│    │志├─────┼──────┼───┼────┼────┼───────┼──┤
│    │忠│94.08.25. │  同上      │      │李牧麟  │280     │同上          │    │
│    │︶├─────┼──────┼───┼────┼────┼───────┼──┤
│    │  │94.09.02. │  同上      │      │李牧麟  │340     │同上          │    │
│    │  ├─────┼──────┼───┼────┼────┼───────┼──┤
│    │  │94.09.17. │  同上      │      │李牧麟  │280     │同上          │    │
│    │  ├─────┼──────┼───┼────┼────┼───────┼──┤
│    │  │94.09.24. │  同上      │      │李牧麟  │280     │同上          │    │
│    │  ├─────┼──────┼───┼────┼────┼───────┼──┤
│    │  │94.09.28. │  同上      │      │李牧麟  │280     │同上          │    │
│    │  ├─────┼──────┼───┼────┼────┼───────┼──┤
│    │  │94.10.03. │  同上      │      │李牧麟  │340     │同上          │    │
│    │  ├─────┼──────┼───┼────┼────┼───────┼──┤
│    │  │94.10.08. │  同上      │      │李牧麟  │340     │同上          │    │
│    │  ├─────┼──────┼───┼────┼────┼───────┼──┤
│    │  │94.10.14. │  同上      │      │李牧麟  │340     │同上          │    │
│    │  ├─────┼──────┼───┼────┼────┼───────┼──┤
│    │  │94.10.19. │  同上      │      │李牧麟  │280     │同上          │    │
│    │  ├─────┼──────┼───┼────┼────┼───────┼──┤
│    │  │94.10.22. │  同上      │      │李牧麟  │280     │同上          │    │
│    │  ├─────┼──────┼───┼────┼────┼───────┼──┤
│    │  │94.11.01. │  同上      │*Y    │蘇碗鈺  │340     │同上          │    │
│    │  ├─────┼──────┼───┼────┼────┼───────┼──┤
│    │  │94.11.05. │  同上      │      │李牧麟  │340     │同上          │    │
│    │  ├─────┼──────┼───┼────┼────┼───────┼──┤
│    │  │94.11.17. │  同上      │      │李牧麟  │340     │同上          │    │
│    │  ├─────┼──────┼───┼────┼────┼───────┼──┤
│    │  │94.11.11. │  同上      │      │李牧麟  │340     │同上          │    │
│    │  ├─────┼──────┼───┼────┼────┼───────┼──┤
│    │  │94.11.23. │  同上      │      │李牧麟  │280     │同上          │    │
│    │  ├─────┼──────┼───┼────┼────┼───────┼──┤
│    │  │94.12.03. │  同上      │      │李牧麟  │340     │同上          │    │
│    │  ├─────┼──────┼───┼────┼────┼───────┼──┤
│    │  │94.12.14. │  同上      │      │李牧麟  │340     │同上          │    │
│    │  ├─────┼──────┼───┼────┼────┼───────┼──┤
│    │  │94.12.19. │  同上      │      │李牧麟  │280     │95他2399號卷│    │
│    │  │          │            │      │        │        │  一，P.218～ │    │
│    │  │          │            │      │        │        │  219，96.07. │    │
│    │  │          │            │      │        │        │  02.潘悉誌詢 │    │
│    │  │          │            │      │        │        │  問筆錄      │    │
│    │  │          │            │      │        │        │95他2339號卷│    │
│    │  │          │            │      │        │        │  一，P.230～ │    │
│    │  │          │            │      │        │        │  232，潘麗華 │    │
│    │  │          │            │      │        │        │  96.08.08 .詢│    │
│    │  │          │            │      │        │        │  問筆錄      │    │
│    │  │          │            │      │        │        │扣押病歷    │    │
│    │  ├─────┼──────┼───┼────┼────┼───────┼──┤
│    │  │94.12.25. │  同上      │      │李牧麟  │280     │扣押病歷      │    │
│    │  ├─────┼──────┼───┼────┼────┼───────┼──┤
│    │  │95.01.04. │  同上      │      │李牧麟  │340     │同上          │    │
│    │  ├─────┼──────┼───┼────┼────┼───────┼──┤
│    │  │95.01.08. │  同上      │      │李牧麟  │×      │95他2399號卷│    │
│    │  │          │            │      │        │        │  一，P.218～ │    │
│    │  │          │            │      │        │        │  219，96.07. │    │
│    │  │          │            │      │        │        │  02.潘悉誌詢 │    │
│    │  │          │            │      │        │        │  問筆錄      │    │
│    │  │          │            │      │        │        │95他2339號卷│    │
│    │  │          │            │      │        │        │  一，P.230～ │    │
│    │  │          │            │      │        │        │  232，潘麗華 │    │
│    │  │          │            │      │        │        │  96.08.08 .詢│    │
│    │  │          │            │      │        │        │  問筆錄      │    │
│    │  │          │            │      │        │        │扣押病歷    │    │
│    │  ├─────┼──────┼───┼────┼────┼───────┼──┤
│    │  │95.01.15. │  同上      │      │李牧麟  │340     │扣押病歷      │    │
│    │  ├─────┼──────┼───┼────┼────┼───────┼──┤
│    │  │95.01.22. │  同上      │      │李牧麟  │280     │同上          │    │
│    │  ├─────┼──────┼───┼────┼────┼───────┼──┤
│    │  │95.01.31. │  同上      │      │李牧麟  │210     │同上          │    │
│    │  ├─────┼──────┼───┼────┼────┼───────┼──┤
│    │  │95.02.04. │  同上      │      │李牧麟  │340     │同上          │    │
│    │  ├─────┼──────┼───┼────┼────┼───────┼──┤
│    │  │95.02.12. │  同上      │      │李牧麟  │340     │同上          │    │
│    │  ├─────┼──────┼───┼────┼────┼───────┼──┤
│    │  │95.02.19. │  同上      │      │李牧麟  │280     │同上          │    │
│    │  ├─────┼──────┼───┼────┼────┼───────┼──┤
│    │  │95.02.23. │  同上      │*Y    │蘇碗鈺  │280     │95他2399號卷│    │
│    │  │          │            │      │        │        │  一，P.218～ │    │
│    │  │          │            │      │        │        │  219，潘悉誌 │    │
│    │  │          │            │      │        │        │  96.07.02 .  │    │
│    │  │          │            │      │        │        │  詢問筆錄    │    │
│    │  │          │            │      │        │        │95他2339號卷│    │
│    │  │          │            │      │        │        │  一，P.230～ │    │
│    │  │          │            │      │        │        │  232，潘麗華 │    │
│    │  │          │            │      │        │        │  96.08.08 .  │    │
│    │  │          │            │      │        │        │  詢問筆錄    │    │
│    │  │          │            │      │        │        │扣押病歷    │    │
│    │  ├─────┼──────┼───┼────┼────┼───────┼──┤
│    │  │95.02.26. │  同上      │      │李牧麟  │280     │扣押病歷      │    │
│    │  ├─────┼──────┼───┼────┼────┼───────┼──┤
│    │  │95.03.10. │  同上      │      │李牧麟  │340     │同上          │    │
│    │  ├─────┼──────┼───┼────┼────┼───────┼──┤
│    │  │95.03.13. │  同上      │      │李牧麟  │340     │同上          │    │
│    │  ├─────┼──────┼───┼────┼────┼───────┼──┤
│    │  │95.03.25. │  同上      │      │李牧麟  │280     │同上          │    │
│    │  ├─────┼──────┼───┼────┼────┼───────┼──┤
│    │  │95.04.01. │  同上      │      │李牧麟  │340     │同上          │    │
│    │  ├─────┼──────┼───┼────┼────┼───────┼──┤
│    │  │95.04.08. │  同上      │      │李牧麟  │340     │同上          │    │
│    │  ├─────┼──────┼───┼────┼────┼───────┼──┤
│    │  │95.04.15. │  同上      │      │李牧麟  │340     │同上          │    │
│    │  ├─────┼──────┼───┼────┼────┼───────┼──┤
│    │  │95.04.22. │  同上      │      │李牧麟  │280     │同上          │    │
│    │  ├─────┼──────┼───┼────┼────┼───────┼──┤
│    │  │95.05.03. │  同上      │      │李牧麟  │340     │同上          │    │
│    │  ├─────┼──────┼───┼────┼────┼───────┼──┤
│    │  │95.05.10. │  同上      │      │李牧麟  │340     │同上          │    │
│    │  ├─────┼──────┼───┼────┼────┼───────┼──┤
│    │  │95.05.17. │  同上      │      │李牧麟  │340     │同上          │    │
│    │  ├─────┼──────┼───┼────┼────┼───────┼──┤
│    │  │95.05.26. │  同上      │      │李牧麟  │280     │同上          │    │
│    │  ├─────┼──────┼───┼────┼────┼───────┼──┤
│    │  │95.06.02. │  同上      │      │李牧麟  │140     │同上          │    │
│    │  ├─────┼──────┼───┼────┼────┼───────┼──┤
│    │  │95.06.09. │  同上      │      │李牧麟  │340     │同上          │    │
│    │  ├─────┼──────┼───┼────┼────┼───────┼──┤
│    │  │95.06.23. │  同上      │      │李牧麟  │340     │同上          │    │
│    │  ├─────┼──────┼───┼────┼────┼───────┼──┤
├──┼─┼─────┼──────┼───┼────┼────┼───────┼──┤
│32  │胡│94.07.23. │未看診報內科│      │李牧麟  │280     │扣押病歷      │    │
│    │立├─────┼──────┼───┼────┼────┼───────┼──┤
│    │維│94.08.05. │  同上      │*Y    │李牧麟  │340     │同上          │    │
│    │︵├─────┼──────┼───┼────┼────┼───────┼──┤
│    │原│94.09.11. │  同上      │      │李牧麟  │340     │同上          │    │
│    │名├─────┼──────┼───┼────┼────┼───────┼──┤
│    │潘│94.09.17. │  同上      │      │李牧麟  │280     │同上          │    │
│    │志├─────┼──────┼───┼────┼────┼───────┼──┤
│    │榮│94.09.24. │  同上      │      │李牧麟  │280     │同上          │    │
│    │︶├─────┼──────┼───┼────┼────┼───────┼──┤
│    │  │94.09.28. │  同上      │      │李牧麟  │280     │同上          │    │
│    │  ├─────┼──────┼───┼────┼────┼───────┼──┤
│    │  │94.10.03. │  同上      │      │李牧麟  │340     │同上          │    │
│    │  ├─────┼──────┼───┼────┼────┼───────┼──┤
│    │  │94.10.08. │  同上      │      │李牧麟  │340     │同上          │    │
│    │  ├─────┼──────┼───┼────┼────┼───────┼──┤
│    │  │94.10.14. │  同上      │      │李牧麟  │340     │同上          │    │
│    │  ├─────┼──────┼───┼────┼────┼───────┼──┤
│    │  │94.10.19. │  同上      │      │李牧麟  │280     │同上          │    │
│    │  ├─────┼──────┼───┼────┼────┼───────┼──┤
│    │  │94.10.22. │  同上      │      │李牧麟  │280     │同上          │    │
│    │  ├─────┼──────┼───┼────┼────┼───────┼──┤
│    │  │94.11.05. │  同上      │      │李牧麟  │340     │同上          │    │
│    │  ├─────┼──────┼───┼────┼────┼───────┼──┤
│    │  │94.11.11. │  同上      │      │李牧麟  │340     │同上          │    │
│    │  ├─────┼──────┼───┼────┼────┼───────┼──┤
│    │  │94.11.17. │  同上      │      │李牧麟  │280     │95他2399號卷│    │
│    │  │          │            │      │        │        │  一，P.218～ │    │
│    │  │          │            │      │        │        │  219，胡立維 │    │
│    │  │          │            │      │        │        │   96.07.0 2. │    │
│    │  │          │            │      │        │        │   詢問筆錄   │    │
│    │  │          │            │      │        │        │95他2339號卷│    │
│    │  │          │            │      │        │        │  一，P.230～ │    │
│    │  │          │            │      │        │        │  232，潘麗華 │    │
│    │  │          │            │      │        │        │  96.08.08 .詢│    │
│    │  │          │            │      │        │        │  問筆錄      │    │
│    │  │          │            │      │        │        │扣押病歷    │    │
│    │  ├─────┼──────┼───┼────┼────┼───────┼──┤
│    │  │94.11.23. │  同上      │      │李牧麟  │280     │扣押病歷      │    │
│    │  ├─────┼──────┼───┼────┼────┼───────┼──┤
│    │  │94.11.26. │  同上      │      │李牧麟  │280     │同上          │    │
│    │  ├─────┼──────┼───┼────┼────┼───────┼──┤
│    │  │94.12.03. │  同上      │      │李牧麟  │340     │同上          │    │
│    │  ├─────┼──────┼───┼────┼────┼───────┼──┤
│    │  │94.12.14. │  同上      │      │李牧麟  │340     │同上          │    │
│    │  ├─────┼──────┼───┼────┼────┼───────┼──┤
│    │  │94.12.19. │  同上      │      │李牧麟  │280     │同上          │    │
│    │  ├─────┼──────┼───┼────┼────┼───────┼──┤
│    │  │94.12.25. │  同上      │      │李牧麟  │280     │同上          │    │
│    │  ├─────┼──────┼───┼────┼────┼───────┼──┤
│    │  │95.01.04. │  同上      │      │李牧麟  │340     │同上          │    │
│    │  ├─────┼──────┼───┼────┼────┼───────┼──┤
│    │  │95.01.08. │  同上      │      │李牧麟  │340     │同上          │    │
│    │  ├─────┼──────┼───┼────┼────┼───────┼──┤
│    │  │95.01.15. │  同上      │      │李牧麟  │340     │同上          │    │
│    │  ├─────┼──────┼───┼────┼────┼───────┼──┤
│    │  │95.01.22. │  同上      │      │李牧麟  │280     │同上          │    │
│    │  ├─────┼──────┼───┼────┼────┼───────┼──┤
│    │  │95.01.31. │  同上      │      │李牧麟  │210     │同上          │    │
│    │  ├─────┼──────┼───┼────┼────┼───────┼──┤
│    │  │95.02.04. │  同上      │      │李牧麟  │340     │同上          │    │
│    │  ├─────┼──────┼───┼────┼────┼───────┼──┤
│    │  │95.02.12. │  同上      │      │李牧麟  │340     │同上          │    │
│    │  ├─────┼──────┼───┼────┼────┼───────┼──┤
│    │  │95.02.19. │  同上      │      │李牧麟  │280     │95他2399號卷│    │
│    │  │          │            │      │        │        │  一，P.218～ │    │
│    │  │          │            │      │        │        │  219，胡立維 │    │
│    │  │          │            │      │        │        │  96.07.02 .詢│    │
│    │  │          │            │      │        │        │  問筆錄      │    │
│    │  │          │            │      │        │        │95他2339號卷│    │
│    │  │          │            │      │        │        │  一，P.230～ │    │
│    │  │          │            │      │        │        │  232，潘麗華 │    │
│    │  │          │            │      │        │        │  96.08.08 .  │    │
│    │  │          │            │      │        │        │  詢問筆錄    │    │
│    │  │          │            │      │        │        │扣押病歷    │    │
│    │  ├─────┼──────┼───┼────┼────┼───────┼──┤
│    │  │95.02.23. │  同上      │*Y    │蘇碗鈺  │280     │扣押病歷      │    │
│    │  ├─────┼──────┼───┼────┼────┼───────┼──┤
│    │  │95.02.26. │  同上      │      │李牧麟  │280     │同上          │    │
│    │  ├─────┼──────┼───┼────┼────┼───────┼──┤
│    │  │95.03.10. │  同上      │      │李牧麟  │340     │同上          │    │
│    │  ├─────┼──────┼───┼────┼────┼───────┼──┤
│    │  │95.03.13. │  同上      │      │李牧麟  │340     │同上          │    │
│    │  ├─────┼──────┼───┼────┼────┼───────┼──┤
│    │  │95.03.25. │  同上      │      │李牧麟  │280     │同上          │    │
│    │  ├─────┼──────┼───┼────┼────┼───────┼──┤
│    │  │95.04.01. │  同上      │      │李牧麟  │340     │同上          │    │
│    │  ├─────┼──────┼───┼────┼────┼───────┼──┤
│    │  │95.04.08. │  同上      │      │李牧麟  │340     │同上          │    │
│    │  ├─────┼──────┼───┼────┼────┼───────┼──┤
│    │  │95.04.15. │  同上      │      │李牧麟  │340     │同上          │    │
│    │  ├─────┼──────┼───┼────┼────┼───────┼──┤
│    │  │95.04.22. │  同上      │      │李牧麟  │280     │同上          │    │
│    │  ├─────┼──────┼───┼────┼────┼───────┼──┤
│    │  │95.05.03. │  同上      │      │李牧麟  │340     │同上          │    │
│    │  ├─────┼──────┼───┼────┼────┼───────┼──┤
│    │  │95.05.10. │  同上      │      │李牧麟  │340     │同上          │    │
│    │  ├─────┼──────┼───┼────┼────┼───────┼──┤
│    │  │95.05.17. │  同上      │      │李牧麟  │340     │同上          │    │
│    │  ├─────┼──────┼───┼────┼────┼───────┼──┤
│    │  │95.05.26. │  同上      │      │李牧麟  │280     │同上          │    │
│    │  ├─────┼──────┼───┼────┼────┼───────┼──┤
│    │  │95.06.02. │  同上      │      │李牧麟  │140     │同上          │    │
│    │  ├─────┼──────┼───┼────┼────┼───────┼──┤
│    │  │95.06.09. │  同上      │      │蘇碗鈺  │340     │同上          │    │
│    │  ├─────┼──────┼───┼────┼────┼───────┼──┤
│    │  │95.06.23. │  同上      │      │邱建瑋  │340     │同上          │    │
├──┼─┼─────┼──────┼───┼────┼────┼───────┼──┤
│33  │詹│94.11.15. │看傷科報內科│*傷YY │蘇碗鈺  │340     │(1)95他2399號卷│    │
│    │文│          │            │      │        │        │一，P.69～70，│    │
│    │慶│          │            │      │        │        │96.03.23.詢問 │    │
│    │  │          │            │      │        │        │筆錄          │    │
│    │  │          │            │      │        │        │(2)扣押病歷    │    │
│    │  ├─────┼──────┼───┼────┼────┼───────┼──┤
│    │  │94.11.21. │  同上      │*Y無  │蘇碗鈺  │320     │扣押病歷      │    │
├──┼─┼─────┼──────┼───┼────┼────┼───────┼──┤
│34  │謝│95.02.25. │未看診補欠卡│*補   │李牧麟  │280     │(1)95他2399號卷│    │
│    │東│          │報內科      │2/18  │        │        │一，P.108～109│    │
│    │翰│          │            │      │        │        │，96. 05.21.詢│    │
│    │  │          │            │      │        │        │問筆錄        │    │
│    │  │          │            │      │        │        │(2)扣押病歷    │    │
│    │  ├─────┼──────┼───┼────┼────┼───────┼──┤
│    │  │95.02.28. │看傷科報內科│*傷YY │蘇碗鈺  │210     │扣押病歷      │    │
├──┼─┼─────┼──────┼───┼────┼────┼───────┼──┤
│35  │黃│94.11.02. │看傷科報內科│*Y無、│李牧麟  │450     │(1)95他2399號卷│    │
│    │冠│          │            │*補   │        │        │一，P.109～110│    │
│    │中│          │            │      │        │        │，96. 05.21.詢│    │
│    │  │          │            │      │        │        │問筆錄        │    │
│    │  │          │            │      │        │        │(2)扣押病歷    │    │
│    │  ├─────┼──────┼───┼────┼────┼───────┼──┤
│    │  │94.12.10. │未看診補欠卡│*補   │蘇碗鈺  │340     │(1)95他2399號卷│    │
│    │  │          │報內科      │11/19 │        │        │一，P.109～110│    │
│    │  │          │            │日    │        │        │，96. 05.21.詢│    │
│    │  │          │            │      │        │        │問筆錄        │    │
│    │  │          │            │      │        │        │(2)扣押病歷    │    │
├──┼─┼─────┼──────┼───┼────┼────┼───────┼──┤
│36  │張│95.01.19. │看傷科報內科│*傷YY │李牧麟  │280     │(1)95他2399號卷│    │
│    │宇│          │            │      │        │        │一，P.141，96.│    │
│    │豪│          │            │      │        │        │05.21.訊問筆錄│    │
│    │  │          │            │      │        │        │【具結：○】、│    │
│    │  │          │            │      │        │        │(2)扣押病歷    │    │
│    │  ├─────┼──────┼───┼────┼────┼───────┼──┤
│    │  │95.01.11. │未看診補欠卡│*補   │蘇碗鈺  │380     │同上          │    │
│    │  │          │報內科      │10/23 │        │        │              │    │
│    │  ├─────┼──────┼───┼────┼────┼───────┼──┤
│    │  │95.01.16. │看傷科報內科│*傷YY │蘇碗鈺  │280     │同上          │    │
│    │  ├─────┼──────┼───┼────┼────┼───────┼──┤
│    │  │95.01.22. │  同上      │*傷YY │李牧麟  │280     │同上          │    │
├──┼─┼─────┼──────┼───┼────┼────┼───────┼──┤
│37  │李│94.06.13. │看傷科報內科│*傷YY │李建賢  │340     │(1)95他2399號卷│    │
│    │宏│          │            │      │        │        │一，P.142，96.│    │
│    │偉│          │            │      │        │        │05.21.詢問筆錄│    │
│    │  │          │            │      │        │        │【具結：○】、│    │
│    │  │          │            │      │        │        │(2)扣押病歷    │    │
│    │  ├─────┼──────┼───┼────┼────┼───────┼──┤
│    │  │94.07.01. │  同上      │*傷YY │蘇碗鈺  │340     │扣押病歷      │    │
│    │  ├─────┼──────┼───┼────┼────┼───────┼──┤
│    │  │94.11.05. │未看診補欠卡│*補   │李牧麟  │380     │同上          │    │
│    │  │          │報內科      │10/11 │        │        │              │    │
│    │  ├─────┼──────┼───┼────┼────┼───────┼──┤
│    │  │94.11.11. │看傷科報內科│*傷YY │蘇碗鈺  │340     │同上          │    │
│    │  ├─────┼──────┼───┼────┼────┼───────┼──┤
│    │  │94.11.27. │  同上      │*傷YY │李牧麟  │280     │同上          │    │
│    │  ├─────┼──────┼───┼────┼────┼───────┼──┤
│    │  │94.11.30. │  同上      │*傷YY │蘇碗鈺  │210     │同上          │    │
├──┼─┼─────┼──────┼───┼────┼────┼───────┼──┤
│38  │林│93.03.20. │看傷科報內科│*傷Y  │邱建瑋  │320     │(1)95他2399號卷│    │
│    │秉│          │            │      │        │        │一，P.143，96.│    │
│    │豐│          │            │      │        │        │05.21.林秉豐詢│    │
│    │  │          │            │      │        │        │問筆錄【具結：│    │
│    │  │          │            │      │        │        │○】          │    │
│    │  │          │            │      │        │        │(2)扣押病歷    │    │
│    │  ├─────┼──────┼───┼────┼────┼───────┼──┤
│    │  │93.05.23. │  同上      │*傷Y  │邱建瑋  │320     │扣押病歷      │    │
│    │  ├─────┼──────┼───┼────┼────┼───────┼──┤
│    │  │93.06.04. │  同上      │*傷Y  │邱建瑋  │380     │同上          │    │
│    │  ├─────┼──────┼───┼────┼────┼───────┼──┤
│    │  │93.06.27. │  同上      │*傷＠ │邱建瑋  │250     │(1)95他2339號卷│    │
│    │  │          │            │＠    │        │        │一，P.328～330│    │
│    │  │          │            │      │        │        │，陳順珍97.01.│    │
│    │  │          │            │      │        │        │16. 訊問筆錄【│    │
│    │  │          │            │      │        │        │具結：○】    │    │
│    │  │          │            │      │        │        │(2)扣押病歷    │    │
│    │  ├─────┼──────┼───┼────┼────┼───────┼──┤
│    │  │93.10.30. │  同上      │*傷＠ │邱建瑋  │250     │扣押病歷      │    │
│    │  │          │            │＠    │        │        │              │    │
│    │  ├─────┼──────┼───┼────┼────┼───────┼──┤
│    │  │94.01.29. │  同上      │*傷YY │李建賢  │320     │同上          │    │
│    │  ├─────┼──────┼───┼────┼────┼───────┼──┤
│    │  │94.09.25. │  同上      │*傷YY │李牧麟  │280     │(1)95他2339號卷│    │
│    │  │          │            │      │        │        │二，P.52～54，│    │
│    │  │          │            │      │        │        │李牧麟97.02.27│    │
│    │  │          │            │      │        │        │. 詢問筆錄    │    │
│    │  │          │            │      │        │        │(2)扣押病歷    │    │
│    │  ├─────┼──────┼───┼────┼────┼───────┼──┤
│    │  │94.09.28. │  同上      │*傷YY │李牧麟  │280     │同上          │    │
│    │  ├─────┼──────┼───┼────┼────┼───────┼──┤
│    │  │94.10.05. │  同上      │*傷YY │李牧麟  │340     │扣押病歷      │    │
│    │  ├─────┼──────┼───┼────┼────┼───────┼──┤
│    │  │94.10.08. │虛報傷科    │*傷YY │李牧麟  │440     │同上          │    │
│    │  ├─────┼──────┼───┼────┼────┼───────┼──┤
│    │  │94.11.09. │  同上      │*Y無  │李牧麟  │380     │同上          │    │
│    │  ├─────┼──────┼───┼────┼────┼───────┼──┤
│    │  │94.11.15. │  同上      │*傷YY │蘇碗鈺  │340     │同上          │    │
│    │  ├─────┼──────┼───┼────┼────┼───────┼──┤
│    │  │94.12.04. │  同上      │*傷YY │李牧麟  │340     │同上          │    │
│    │  ├─────┼──────┼───┼────┼────┼───────┼──┤
│    │  │95.01.12. │  同上      │*傷YY │蘇碗鈺  │340     │同上          │    │
├──┼─┼─────┼──────┼───┼────┼────┼───────┼──┤
│39  │藍│92.03.05. │看傷科報內科│*Y    │邱建瑋  │340     │(1)95他2399號卷│    │
│    │崇│          │            │      │        │        │一，P.145，96.│    │
│    │賑│          │            │      │        │        │05.21. 訊問筆 │    │
│    │  │          │            │      │        │        │錄【具結：○】│    │
│    │  │          │            │      │        │        │(2)扣押病歷    │    │
│    │  ├─────┼──────┼───┼────┼────┼───────┼──┤
│    │  │94.01.31. │虛報傷科    │*＠＠ │李建賢  │150     │扣押病歷      │    │
│    │  │          │            │＠    │        │        │              │    │
│    │  ├─────┼──────┼───┼────┼────┼───────┼──┤
│    │  │94.07.31. │看傷科報內科│*傷YY │李牧麟  │280     │同上          │    │
│    │  ├─────┼──────┼───┼────┼────┼───────┼──┤
│    │  │94.12.03. │  同上      │*傷YY │李牧麟  │340     │同上          │    │
│    │  ├─────┼──────┼───┼────┼────┼───────┼──┤
│    │  │94.12.06. │未看診補欠卡│*補   │蘇碗鈺  │340     │同上          │    │
│    │  │          │報內科      │1113日│        │        │              │    │
│    │  ├─────┼──────┼───┼────┼────┼───────┼──┤
│    │  │94.12.09. │  同上      │*補   │蘇碗鈺  │340     │同上          │    │
│    │  │          │            │1113日│        │        │              │    │
│    │  ├─────┼──────┼───┼────┼────┼───────┼──┤
│    │  │94.12.16. │看傷科報內科│*傷YY │李牧麟  │340     │同上          │    │
│    │  ├─────┼──────┼───┼────┼────┼───────┼──┤
│    │  │94.12.22. │  同上      │*傷YY │蘇碗鈺  │280     │同上          │    │
│    │  ├─────┼──────┼───┼────┼────┼───────┼──┤
│    │  │94.12.26. │  同上      │*傷YY │李牧麟  │280     │同上          │    │
├──┼─┼─────┼──────┼───┼────┼────┼───────┼──┤
│40  │黃│93.11.04. │看傷科報內科│*Y    │蘇碗鈺  │340     │扣押病歷      │    │
│    │心├─────┼──────┼───┼────┼────┼───────┼──┤
│    │達│93.11.23. │  同上      │*Y    │蘇碗鈺  │280     │同上          │    │
│    │  ├─────┼──────┼───┼────┼────┼───────┼──┤
│    │  │93.11.30. │  同上      │*傷YY │蘇碗鈺  │250     │同上          │    │
│    │  ├─────┼──────┼───┼────┼────┼───────┼──┤
│    │  │94.02.18. │  同上      │*Y    │李建賢  │340     │同上          │    │
│    │  ├─────┼──────┼───┼────┼────┼───────┼──┤
│    │  │94.01.02. │  同上      │*傷YY │蘇碗鈺  │380     │同上          │    │
│    │  ├─────┼──────┼───┼────┼────┼───────┼──┤
│    │  │94.03.16. │補傷科欠卡  │*＠＠ │李建賢  │150     │3月份補格登記 │    │
│    │  │          │            │＠    │        │        │表、扣押病歷  │    │
│    │  ├─────┼──────┼───┼────┼────┼───────┼──┤
│    │  │94.04.05. │看傷科報內科│*傷YY │蘇碗鈺  │340     │同上          │    │
│    │  ├─────┼──────┼───┼────┼────┼───────┼──┤
│    │  │94.04.10. │  同上      │*傷YY │李建賢  │340     │同上          │    │
│    │  ├─────┼──────┼───┼────┼────┼───────┼──┤
│    │  │94.04.29. │虛報傷科    │*＠＠ │李建賢  │150     │同上          │    │
│    │  │          │            │＠    │        │        │              │    │
│    │  ├─────┼──────┼───┼────┼────┼───────┼──┤
│    │  │94.05.09. │  同上      │*＠＠ │李建賢  │150     │同上          │    │
│    │  │          │            │＠    │        │        │              │    │
│    │  ├─────┼──────┼───┼────┼────┼───────┼──┤
│    │  │94.12.30. │看傷科報內科│*傷YY │蘇碗鈺  │280     │同上          │    │
│    │  ├─────┼──────┼───┼────┼────┼───────┼──┤
│    │  │95.01.03. │  同上      │*傷YY │蘇碗鈺  │340     │同上          │    │
├──┼─┼─────┼──────┼───┼────┼────┼───────┼──┤
│41  │蔡│94.07.02. │看傷科報內科│*Y    │蘇碗鈺  │340     │(1)95他2399號卷│    │
│    │尚│          │            │      │        │        │一，P.178～179│    │
│    │錡│          │            │      │        │        │，96. 06.04.詢│    │
│    │  │          │            │      │        │        │問筆錄        │    │
│    │  │          │            │      │        │        │(2)扣押病歷    │    │
├──┼─┼─────┼──────┼───┼────┼────┼───────┼──┤
│42  │邱│93.12.29. │看傷科報內科│*傷YY │蘇碗鈺  │180     │(1)95他2399號卷│    │
│    │子│          │            │、*Y（│        │        │一，P.64，96.0│    │
│    │翌│          │            │起訴書│        │        │3.23. 詢問筆錄│    │
│    │  │          │            │僅列* │        │        │(2)扣押病歷    │    │
│    │  │          │            │傷YY）│        │        │              │    │
│    │  ├─────┼──────┼───┼────┼────┼───────┼──┤
│    │  │94.01.11. │  同上      │*傷YY │蘇碗鈺  │380     │(1)95他2399號卷│    │
│    │  │          │            │      │        │        │一，P.142，96.│    │
│    │  │          │            │      │        │        │05.21.詢問筆錄│    │
│    │  │          │            │      │        │        │(2)扣押病歷    │    │
├──┼─┼─────┼──────┼───┼────┼────┼───────┼──┤
│43  │施│93.12.29. │看傷科報內科│*Y    │蘇碗鈺  │140     │(1)95他2399號卷│    │
│    │柏│          │            │      │        │        │一，P.115～116│    │
│    │志│          │            │      │        │        │，96. 05.21.詢│    │
│    │  │          │            │      │        │        │問筆錄（戴珠雀│    │
│    │  │          │            │      │        │        │回答）        │    │
│    │  │          │            │      │        │        │(2)扣押病歷    │    │
├──┼─┼─────┼──────┼───┼────┼────┼───────┼──┤
│44  │蕭│93.03.17. │未針灸報針灸│*未針 │蘇碗鈺  │200     │(1)95他2339卷二│    │
│    │林│          │            │      │        │        │，P.42～46，邱│    │
│    │金│          │            │      │        │        │建瑋97.02.27. │    │
│    │貴│          │            │      │        │        │訊問筆錄【具結│    │
│    │  │          │            │      │        │        │：○】        │    │
│    │  │          │            │      │        │        │(2)扣押病歷    │    │
│    │  ├─────┼──────┼───┼────┼────┼───────┼──┤
│    │  │93.03.27. │看傷科報內科│*傷Y  │邱建瑋  │320     │95他2339卷二│    │
│    │  │          │            │      │        │        │  ，P.36～41，│    │
│    │  │          │            │      │        │        │  邱建瑋97.02.│    │
│    │  │          │            │      │        │        │  27.詢問筆錄 │    │
│    │  │          │            │      │        │        │95他2339卷二│    │
│    │  │          │            │      │        │        │  ，P.42～46，│    │
│    │  │          │            │      │        │        │  邱建瑋97.02.│    │
│    │  │          │            │      │        │        │  27.訊問筆錄 │    │
│    │  │          │            │      │        │        │ 【具結：○】 │    │
│    │  │          │            │      │        │        │扣押病歷    │    │
│    │  ├─────┼──────┼───┼────┼────┼───────┼──┤
│    │  │93.04.01. │  同上      │*傷Y  │蘇碗鈺  │380     │(1)95他2339卷二│    │
│    │  │          │            │      │        │        │，P.42～46，邱│    │
│    │  │          │            │      │        │        │建瑋97.02.27. │    │
│    │  │          │            │      │        │        │訊問筆錄【具結│    │
│    │  │          │            │      │        │        │：○】        │    │
│    │  │          │            │      │        │        │(2)扣押病歷    │    │
│    │  ├─────┼──────┼───┼────┼────┼───────┼──┤
│    │  │93.04.20. │  同上      │*傷Y  │蘇碗鈺  │320     │(1)95他2339卷二│    │
│    │  │          │            │      │        │        │，P.42～46，邱│    │
│    │  │          │            │      │        │        │建瑋97.02.27. │    │
│    │  │          │            │      │        │        │訊問筆錄【具結│    │
│    │  │          │            │      │        │        │：○】        │    │
│    │  │          │            │      │        │        │(2)扣押病歷    │    │
│    │  ├─────┼──────┼───┼────┼────┼───────┼──┤
│    │  │93.04.29. │  同上      │*傷Y  │邱建瑋  │250     │95他2339卷二│    │
│    │  │          │            │      │        │        │  ，P.36～41，│    │
│    │  │          │            │      │        │        │  邱建瑋97.02.│    │
│    │  │          │            │      │        │        │  27.詢問筆錄 │    │
│    │  │          │            │      │        │        │95他2339卷二│    │
│    │  │          │            │      │        │        │  ，P.42～46，│    │
│    │  │          │            │      │        │        │  邱建瑋97.02.│    │
│    │  │          │            │      │        │        │  27.訊問筆錄 │    │
│    │  │          │            │      │        │        │  【具結：○】│    │
│    │  │          │            │      │        │        │扣押病歷    │    │
├──┼─┼─────┼──────┼───┼────┼────┼───────┼──┤
│45  │邱│94.02.01. │補內科欠卡  │      │        │380     │2月份補格登記 │    │
│    │毓│          │            │      │        │        │表            │    │
│    │枝├─────┼──────┼───┼────┼────┼───────┼──┤
│    │︵│95.02.02. │看傷科報內科│*傷YY │蘇碗鈺  │380     │扣押病歷      │    │
│    │改├─────┼──────┼───┼────┼────┼───────┼──┤
│    │名│95.02.13. │  同上      │*傷YY │李牧麟  │340     │(1)95他2399號卷│    │
│    │為│          │            │      │        │        │一，P.116，96.│    │
│    │邱│          │            │      │        │        │05.21.詢問筆錄│    │
│    │于│          │            │      │        │        │(2)扣押病歷    │    │
│    │庭│          │            │      │        │        │              │    │
│    │︶│          │            │      │        │        │              │    │
├──┼─┼─────┼──────┼───┼────┼────┼───────┼──┤
│46  │伍│94.02.13. │看傷科報內科│*Y    │蘇碗鈺  │380     │扣押病歷      │    │
│    │蔡├─────┼──────┼───┼────┼────┼───────┼──┤
│    │美│94.02.19. │  同上      │*Y    │李建賢  │380     │同上          │    │
│    │蓮├─────┼──────┼───┼────┼────┼───────┼──┤
│    │  │94.11.17  │未看診補欠卡│*補（ │李牧麟  │340     │同上          │    │
│    │  │          │報內科      │11/12 │        │        │              │    │
│    │  │          │            │）2天 │        │        │              │    │
│    │  │          │            │藥    │        │        │              │    │
├──┼─┼─────┼──────┼───┼────┼────┼───────┼──┤
│47  │陳│93.09.04. │看針灸報內科│*針＠ │邱建瑋  │420     │95他399，P.143│    │
│    │麗│          │            │＠    │        │        │，健保局函附病│    │
│    │霞│          │            │      │        │        │歷影本        │    │
│    │  ├─────┼──────┼───┼────┼────┼───────┼──┤
│    │  │93.11.20. │看傷科報內科│*傷YY │蘇碗鈺  │320     │同上          │    │
│    │  ├─────┼──────┼───┼────┼────┼───────┼──┤
│    │  │93.11.27. │  同上      │*傷YY │邱建瑋  │250     │同上          │    │
│    │  ├─────┼──────┼───┼────┼────┼───────┼──┤
│    │  │94.01.09. │  同上      │*傷YY │李建賢  │380     │同上          │    │
│    │  ├─────┼──────┼───┼────┼────┼───────┼──┤
│    │  │94.01.17. │  同上      │*傷YY │蘇碗鈺  │320     │95他399號， │    │
│    │  │          │            │      │        │        │  P.201～202，│    │
│    │  │          │            │      │        │        │ 95.08.21.詢問│    │
│    │  │          │            │      │        │        │ 筆錄、       │    │
│    │  │          │            │      │        │        │95他399，P. │    │
│    │  │          │            │      │        │        │  144，健保局 │    │
│    │  │          │            │      │        │        │  函附病歷影本│    │
│    │  ├─────┼──────┼───┼────┼────┼───────┼──┤
│    │  │94.01.23. │  同上      │*傷YY │李建賢  │380     │同上          │    │
│    │  ├─────┼──────┼───┼────┼────┼───────┼──┤
│    │  │94.06.18. │  同上      │*傷YY │李建賢  │280     │95他399，P.145│    │
│    │  │          │            │      │        │        │，健保局函附病│    │
│    │  │          │            │      │        │        │歷影本        │    │
│    │  ├─────┼──────┼───┼────┼────┼───────┼──┤
│    │  │94.06.26. │  同上      │*傷YY │李建賢  │280     │同上          │    │
├──┼─┼─────┼──────┼───┼────┼────┼───────┼──┤
│48  │林│93.09.01. │看傷科報內科│*YY06/│蘇碗鈺  │420     │9他399，P.116 │    │
│    │美│          │            │ 30   │        │        │，健保局函附病│    │
│    │足│          │            │      │        │        │歷影本        │    │
├──┼─┼─────┼──────┼───┼────┼────┼───────┼──┤
│49  │郭│93.09.14. │未針灸報針灸│*未針 │蘇碗鈺  │200     │扣押病歷      │    │
│    │翠├─────┼──────┼───┼────┼────┼───────┼──┤
│    │惠│93.09.30. │看傷科報內科│*傷＠ │邱建瑋  │250     │同上          │    │
│    │  │          │            │＠    │        │        │              │    │
│    │  ├─────┼──────┼───┼────┼────┼───────┼──┤
│    │  │93.10.04. │虛報傷科    │*傷＠ │邱建瑋  │200     │同上          │    │
│    │  │          │            │＠    │        │        │              │    │
│    │  ├─────┼──────┼───┼────┼────┼───────┼──┤
│    │  │93.10.30. │  同上      │*＠＠ │蘇碗鈺  │200     │同上          │    │
│    │  │          │            │＠    │        │        │              │    │
│    │  ├─────┼──────┼───┼────┼────┼───────┼──┤
│    │  │93.10.31. │  同上      │*＠＠ │邱建瑋  │200     │同上          │    │
│    │  │          │            │＠    │        │        │              │    │
│    │  ├─────┼──────┼───┼────┼────┼───────┼──┤
│    │  │93.12.19. │看傷科報內科│*傷YY │蘇碗鈺  │250     │同上          │    │
│    │  ├─────┼──────┼───┼────┼────┼───────┼──┤
│    │  │94.01.02. │  同上      │*傷YY │蘇碗鈺  │380     │同上          │    │
│    │  ├─────┼──────┼───┼────┼────┼───────┼──┤
│    │  │94.02.08. │  同上      │*傷YY │蘇碗鈺  │380     │同上          │    │
│    │  ├─────┼──────┼───┼────┼────┼───────┼──┤
│    │  │94.02.24. │  同上      │*傷YY │蘇碗鈺  │320     │同上          │    │
│    │  ├─────┼──────┼───┼────┼────┼───────┼──┤
│    │  │94.03.25. │補傷科欠卡  │*＠＠ │李建賢  │200     │3月份補格登記 │    │
│    │  │          │            │＠    │        │        │表、扣押病歷  │    │
│    │  ├─────┼──────┼───┼────┼────┼───────┼──┤
│    │  │94.04.11. │未針灸報針灸│*未針 │蘇碗鈺  │200     │同上          │    │
│    │  ├─────┼──────┼───┼────┼────┼───────┼──┤
│    │  │94.06.24. │虛報傷科    │*＠＠ │蘇碗鈺  │200     │同上          │    │
│    │  │          │            │＠、*3│        │        │              │    │
│    │  │          │            │（起訴│        │        │              │    │
│    │  │          │            │書僅記│        │        │              │    │
│    │  │          │            │載*＠ │        │        │              │    │
│    │  │          │            │＠＠）│        │        │              │    │
│    │  ├─────┼──────┼───┼────┼────┼───────┼──┤
│    │  │94.08.31. │   同上     │*＠＠ │李牧麟  │200     │同上          │    │
│    │  │          │            │＠    │        │        │              │    │
│    │  ├─────┼──────┼───┼────┼────┼───────┼──┤
│    │  │94.10.01. │補內科欠卡  │      │        │250     │10月份補格登記│    │
│    │  │          │            │      │        │        │表、扣押病歷  │    │
├──┼─┼─────┼──────┼───┼────┼────┼───────┼──┤
│50  │黃│93.11.06. │看傷科報內科│*Y    │邱建瑋  │340     │(1)95他2339卷二│    │
│    │女│          │            │      │        │        │，P.36～41，邱│    │
│    │  │          │            │      │        │        │建瑋97.02.27. │    │
│    │  │          │            │      │        │        │詢問筆錄      │    │
│    │  │          │            │      │        │        │(2)扣押病歷    │    │
│    │  ├─────┼──────┼───┼────┼────┼───────┼──┤
│    │  │93.12.11. │  同上      │*傷YY │蘇碗鈺  │320     │扣押病歷      │    │
│    │  ├─────┼──────┼───┼────┼────┼───────┼──┤
│    │  │95.02.08. │未看診補欠卡│*補   │蘇碗鈺  │380     │(1)95他2339卷二│    │
│    │  │          │報內科      │12/19 │        │        │，P.42～46，邱│    │
│    │  │          │            │      │        │        │建瑋97.02.27. │    │
│    │  │          │            │      │        │        │訊問筆錄【具結│    │
│    │  │          │            │      │        │        │：○】        │    │
│    │  │          │            │      │        │        │(2)扣押病歷    │    │
├──┼─┼─────┼──────┼───┼────┼────┼───────┼──┤
│51  │黃│94.01.01. │虛報傷科    │*＠＠ │蘇碗鈺  │150     │扣押病歷      │    │
│    │姵│          │            │＠    │        │        │              │    │
│    │  ├─────┼──────┼───┼────┼────┼───────┼──┤
│    │  │94.01.09. │  同上      │*＠＠ │李建賢  │150     │同上          │    │
│    │  │          │            │＠    │        │        │              │    │
│    │  ├─────┼──────┼───┼────┼────┼───────┼──┤
│    │  │94.01.31. │  同上      │*＠＠ │蘇碗鈺  │150     │同上          │    │
│    │  │          │            │＠    │        │        │              │    │
│    │  ├─────┼──────┼───┼────┼────┼───────┼──┤
│    │  │94.02.04. │看傷科報內科│*傷YY │李建賢  │380     │同上          │    │
│    │  ├─────┼──────┼───┼────┼────┼───────┼──┤
│    │  │94.03.08. │  同上      │*傷YY │蘇碗鈺  │380     │同上          │    │
│    │  ├─────┼──────┼───┼────┼────┼───────┼──┤
│    │  │94.04.01. │  同上      │*傷YY │蘇碗鈺  │340     │同上          │    │
│    │  ├─────┼──────┼───┼────┼────┼───────┼──┤
│    │  │94.04.07  │  同上      │*傷YY │李建賢  │340     │同上          │    │
│    │  ├─────┼──────┼───┼────┼────┼───────┼──┤
│    │  │94.06.28. │  同上      │*傷YY │蘇碗鈺  │280     │同上          │    │
│    │  ├─────┼──────┼───┼────┼────┼───────┼──┤
│    │  │94.07.01. │  同上      │*傷YY │蘇碗鈺  │340     │同上          │    │
│    │  ├─────┼──────┼───┼────┼────┼───────┼──┤
│    │  │94.07.15. │  同上      │*傷YY │蘇碗鈺  │340     │同上          │    │
│    │  ├─────┼──────┼───┼────┼────┼───────┼──┤
│    │  │94.07.26. │  同上      │*傷YY │蘇碗鈺  │280     │同上          │    │
│    │  ├─────┼──────┼───┼────┼────┼───────┼──┤
│    │  │94.07.31. │  同上      │*傷YY │李牧麟  │280     │同上          │    │
│    │  ├─────┼──────┼───┼────┼────┼───────┼──┤
│    │  │94.09.08. │  同上      │*傷YY │李牧麟  │340     │同上          │    │
│    │  ├─────┼──────┼───┼────┼────┼───────┼──┤
│    │  │94.10.17. │  同上      │*傷YY │蘇碗鈺  │340     │同上          │    │
│    │  ├─────┼──────┼───┼────┼────┼───────┼──┤
│    │  │94.10.25. │  同上      │*傷YY │蘇碗鈺  │280     │同上          │    │
│    │  ├─────┼──────┼───┼────┼────┼───────┼──┤
│    │  │94.10.27. │  同上      │*傷YY │李牧麟  │280     │同上          │    │
│    │  ├─────┼──────┼───┼────┼────┼───────┼──┤
│    │  │94.10.29. │  同上      │*傷YY │李牧麟  │×      │同上          │    │
│    │  ├─────┼──────┼───┼────┼────┼───────┼──┤
│    │  │94.10.30. │未看診補欠卡│*補   │蘇碗鈺  │250     │同上          │    │
│    │  │          │報內科      │10/29 │        │        │              │    │
│    │  │          │            │日    │        │        │              │    │
│    │  ├─────┼──────┼───┼────┼────┼───────┼──┤
│    │  │94.12.19. │看傷科報內科│*傷YY │蘇碗鈺  │340     │同上          │    │
│    │  ├─────┼──────┼───┼────┼────┼───────┼──┤
│    │  │94.12.30. │  同上      │*傷YY │蘇碗鈺  │320     │同上          │    │
├──┼─┼─────┼──────┼───┼────┼────┼───────┼──┤
│52  │張│94.11.21. │看傷科報內科│*傷YY │蘇碗鈺  │390     │(1)95他2399號卷│    │
│    │雅│          │            │      │        │        │一，P.70～71，│    │
│    │淳│          │            │      │        │        │96.03.23. 詢問│    │
│    │  │          │            │      │        │        │筆錄          │    │
│    │  │          │            │      │        │        │(2)扣押病歷    │    │
│    │  ├─────┼──────┼───┼────┼────┼───────┼──┤
│    │  │94.12.02. │  同上      │*傷YY │蘇碗鈺  │390     │扣押病歷      │    │
│    │  ├─────┼──────┼───┼────┼────┼───────┼──┤
│    │  │94.12.22. │  同上      │*傷YY │李牧麟  │330     │同上          │    │
│    │  ├─────┼──────┼───┼────┼────┼───────┼──┤
│    │  │95.02.17. │  同上      │*傷YY │蘇碗鈺  │330     │同上          │    │
│    │  ├─────┼──────┼───┼────┼────┼───────┼──┤
│    │  │95.03.12. │  同上      │*傷YY │李牧麟  │390     │同上          │    │
│    │  ├─────┼──────┼───┼────┼────┼───────┼──┤
│    │  │95.04.02. │  同上      │*傷YY │李牧麟  │390     │同上          │    │
│    │  ├─────┼──────┼───┼────┼────┼───────┼──┤
│    │  │95.04.14. │  同上      │*傷YY │蘇碗鈺  │390     │同上          │    │
│    │  ├─────┼──────┼───┼────┼────┼───────┼──┤
│    │  │95.05.10. │  同上      │*傷YY │蘇碗鈺  │ 390    │同上          │    │
├──┼─┼─────┼──────┼───┼────┼────┼───────┼──┤
│53  │戴│93.12.16. │看傷科報內科│*傷YY │蘇碗鈺  │320     │扣押病歷      │    │
│    │郁├─────┼──────┼───┼────┼────┼───────┼──┤
│    │珊│94.11.09. │   同上     │*傷YY │蘇碗鈺  │450     │同上          │    │
│    │  ├─────┼──────┼───┼────┼────┼───────┼──┤
│    │  │94.11.15. │   同上     │*YY12/│李牧麟  │390     │(1)95他2399號卷│    │
│    │  │          │            │ 19   │        │        │一，P.184，96.│    │
│    │  │          │            │      │        │        │06.04.詢問筆錄│    │
│    │  │          │            │      │        │        │(2)扣押病歷    │    │
├──┼─┼─────┼──────┼───┼────┼────┼───────┼──┤
│54  │賴│93.10.17. │看傷科報內科│*傷YY │邱建瑋  │380     │(1)95他2339卷二│    │
│    │品│          │            │      │        │        │，P.42～46，邱│    │
│    │君│          │            │      │        │        │建瑋97.02.27. │    │
│    │  │          │            │      │        │        │訊問筆錄【具結│    │
│    │  │          │            │      │        │        │：○】        │    │
│    │  │          │            │      │        │        │(2)扣押病歷    │    │
│    │  ├─────┼──────┼───┼────┼────┼───────┼──┤
│    │  │93.10.28. │  同上      │*傷YY │蘇碗鈺  │250     │同上          │    │
│    │  ├─────┼──────┼───┼────┼────┼───────┼──┤
│    │  │93.11.03. │  同上      │*傷YY │邱建瑋  │380     │同上          │    │
│    │  ├─────┼──────┼───┼────┼────┼───────┼──┤
│    │  │94.12.07. │  同上      │*傷YY │李牧麟  │340     │同上          │    │
├──┼─┼─────┼──────┼───┼────┼────┼───────┼──┤
│55  │盧│93.06.21. │看傷科報內科│*Y    │邱建瑋  │330     │95他2399，P.70│    │
│    │恩│          │            │      │        │        │，健保局函附病│    │
│    │恬│          │            │      │        │        │歷影本        │    │
│    │  ├─────┼──────┼───┼────┼────┼───────┼──┤
│    │  │93.08.14. │未針灸報針灸│*未針 │邱建瑋  │450     │同上          │    │
│    │  ├─────┼──────┼───┼────┼────┼───────┼──┤
│    │  │93.10.06. │看傷科報內科│*Y    │邱建瑋  │450     │95他2399，P.71│    │
│    │  │          │            │      │        │        │，健保局函附病│    │
│    │  │          │            │      │        │        │歷影本        │    │
│    │  ├─────┼──────┼───┼────┼────┼───────┼──┤
│    │  │93.10.23. │  同上      │*傷YY │邱建瑋  │420     │同上          │    │
│    │  ├─────┼──────┼───┼────┼────┼───────┼──┤
│    │  │93.12.03. │  同上      │*傷YY │蘇碗鈺  │480     │95他2399，P.72│    │
│    │  │          │            │      │        │        │，健保局函附病│    │
│    │  │          │            │      │        │        │歷影本        │    │
│    │  ├─────┼──────┼───┼────┼────┼───────┼──┤
│    │  │94.01.09  │  同上      │*傷YY │李建賢  │450     │95他2399，P.73│    │
│    │  │          │            │      │        │        │，健保局函附病│    │
│    │  │          │            │      │        │        │歷影本        │    │
│    │  ├─────┼──────┼───┼────┼────┼───────┼──┤
│    │  │94.02.12. │補傷科欠卡  │*＠＠ │蘇碗鈺  │200     │95他2399，P.73│    │
│    │  │          │            │＠    │        │        │，健保局函附病│    │
│    │  │          │            │      │        │        │歷影本、2月份 │    │
│    │  │          │            │      │        │        │補格登記表    │    │
│    │  ├─────┼──────┼───┼────┼────┼───────┼──┤
│    │  │94.03.13. │  同上      │*＠＠ │李建賢  │200     │95他2399，P.73│    │
│    │  │          │            │＠    │        │        │，健保局函附病│    │
│    │  │          │            │      │        │        │歷影本、3月份 │    │
│    │  │          │            │      │        │        │補格登記表    │    │
│    │  ├─────┼──────┼───┼────┼────┼───────┼──┤
│    │  │94.09.21. │看傷科報內科│*傷YY │李牧麟  │330     │95他2399，P.74│    │
│    │  │          │            │      │        │        │，健保局函附病│    │
│    │  │          │            │      │        │        │歷影本        │    │
│    │  ├─────┼──────┼───┼────┼────┼───────┼──┤
│    │  │94.09.24  │  同上      │*傷YY │李牧麟  │430     │同上          │    │
├──┼─┼─────┼──────┼───┼────┼────┼───────┼──┤
│56  │盧│93.06.08. │未針灸報針灸│*未針 │蘇碗鈺  │200     │扣押病歷      │    │
│    │文├─────┼──────┼───┼────┼────┼───────┼──┤
│    │君│93.06.10. │  同上      │*未針 │蘇碗鈺  │200     │同上          │    │
│    │  ├─────┼──────┼───┼────┼────┼───────┼──┤
│    │  │93.10.04. │看傷科報內科│*傷＠ │蘇碗鈺  │450     │同上          │    │
│    │  │          │            │＠    │        │        │              │    │
│    │  ├─────┼──────┼───┼────┼────┼───────┼──┤
│    │  │93.10.20. │  同上      │*YY10/│蘇碗鈺  │330     │同上          │    │
│    │  │          │            │ 06   │        │        │              │    │
│    │  │          │            │      │        │        │              │    │
│    │  ├─────┼──────┼───┼────┼────┼───────┼──┤
│    │  │93.11.05. │  同上      │*Y    │邱建瑋  │390     │同上          │    │
│    │  ├─────┼──────┼───┼────┼────┼───────┼──┤
│    │  │93.11.20. │  同上      │*傷YY │蘇碗鈺  │330     │同上          │    │
│    │  ├─────┼──────┼───┼────┼────┼───────┼──┤
│    │  │94.01.09. │  同上      │*Y    │李建賢  │390     │同上          │    │
│    │  ├─────┼──────┼───┼────┼────┼───────┼──┤
│    │  │94.01.19. │  同上      │*Y    │李建賢  │390     │同上          │    │
│    │  ├─────┼──────┼───┼────┼────┼───────┼──┤
│    │  │94.02.14. │  同上      │*Y    │李建賢  │450     │同上          │    │
├──┼─┼─────┼──────┼───┼────┼────┼───────┼──┤
│57  │王│94.02.01  │補傷科欠卡（│      │        │150     │補格人數登記表│    │
│    │心│          │虛報診療費）│      │        │        │（2月份）     │    │
│    │怡├─────┼──────┼───┼────┼────┼───────┼──┤
│    │  │94.02.08. │ 同上（AA） │      │        │150     │同上          │    │
├──┼─┼─────┼──────┼───┼────┼────┼───────┼──┤
│58  │林│94.02.01. │ 同上（AA） │      │        │150     │補格人數登記表│    │
│    │秋│          │            │      │        │        │（2月份）     │    │
│    │月│          │            │      │        │        │              │    │
├──┼─┼─────┼──────┼───┼────┼────┼───────┼──┤
│59  │陳│94.02.01. │ 同上（AA） │      │        │150     │補格人數登記表│    │
│    │林│          │            │      │        │        │（2月份）     │    │
│    │綢│          │            │      │        │        │              │    │
│    │花│          │            │      │        │        │              │    │
├──┼─┼─────┼──────┼───┼────┼────┼───────┼──┤
│60  │李│94.02.01. │  同上（AA）│      │        │150     │補格人數登記表│    │
│    │絹│          │            │      │        │        │（2月份）     │    │
│    │  ├─────┼──────┼───┼────┼────┼───────┼──┤
│    │  │94.03.28. │  同上（AA）│      │        │150     │補格人數登記表│    │
│    │  │          │            │      │        │        │（3月份）     │    │
├──┼─┼─────┼──────┼───┼────┼────┼───────┼──┤
│61  │周│94.01.31. │  同上（AA）│      │        │150     │補格人數登記表│    │
│    │照│          │            │      │        │        │（2月份）     │    │
│    │賢│          │            │      │        │        │              │    │
├──┼─┼─────┼──────┼───┼────┼────┼───────┼──┤
│62  │郭│94.01.31. │  同上（AA）│      │        │150     │補格人數登記表│    │
│    │新│          │            │      │        │        │（2月份）     │    │
│    │興├─────┼──────┼───┼────┼────┼───────┼──┤
│    │  │94.02.28. │  同上（AA）│      │        │150     │同上          │    │
├──┼─┼─────┼──────┼───┼────┼────┼───────┼──┤
│63  │馮│94.01.31. │  同上（AA）│      │        │150     │(1)95他2399號卷│    │
│    │復│          │            │      │        │        │二，P.222～224│    │
│    │元│          │            │      │        │        │，97.06.23.詢 │    │
│    │︵│          │            │      │        │        │問筆錄        │    │
│    │改│          │            │      │        │        │(2)補格人數登記│    │
│    │名│          │            │      │        │        │表（2月份）   │    │
│    │馮├─────┼──────┼───┼────┼────┼───────┼──┤
│    │復│94.02.18. │補內科欠卡  │      │        │320     │同上          │    │
│    │廷├─────┼──────┼───┼────┼────┼───────┼──┤
│    │︶│94.03.05. │  同上（03）│      │        │380     │(1)95他2399號卷│    │
│    │  │          │            │      │        │        │二，P.222～224│    │
│    │  │          │            │      │        │        │，97.06.23.詢 │    │
│    │  │          │            │      │        │        │問筆錄        │    │
│    │  │          │            │      │        │        │(2)補格人數登記│    │
│    │  │          │            │      │        │        │表（3月份）   │    │
├──┼─┼─────┼──────┼───┼────┼────┼───────┼──┤
│64  │蔡│94.01.30. │補傷科欠卡（│      │        │150     │補格人數登記表│    │
│    │園│          │虛報診療費）│      │        │        │（2月份）     │    │
│    │  ├─────┼──────┼───┼────┼────┼───────┼──┤
│    │  │94.02.28. │補內科欠卡  │      │        │250     │補格人數登記表│    │
│    │  │          │            │      │        │        │（3月份）     │    │
├──┼─┼─────┼──────┼───┼────┼────┼───────┼──┤
│65  │林│94.01.31. │補傷科欠卡（│      │        │150     │補格人數登記表│    │
│    │其│          │虛報診療費）│      │        │        │（2月份）     │    │
│    │賢│          │            │      │        │        │              │    │
├──┼─┼─────┼──────┼───┼────┼────┼───────┼──┤
│66  │劉│94.01.30. │  同上（AA）│      │        │150     │補格人數登記表│    │
│    │淑│          │            │      │        │        │（2月份）     │    │
│    │賢│          │            │      │        │        │              │    │
├──┼─┼─────┼──────┼───┼────┼────┼───────┼──┤
│67  │顏│94.01.31. │  同上（AA）│      │        │200     │補格人數登記表│    │
│    │君│          │            │      │        │        │（2月份）     │    │
│    │彰│          │            │      │        │        │              │    │
├──┼─┼─────┼──────┼───┼────┼────┼───────┼──┤
│68  │李│94.01.31  │  同上（AA）│      │        │150     │補格人數登記表│    │
│    │振│          │            │      │        │        │（2月份）     │    │
│    │昆├─────┼──────┼───┼────┼────┼───────┼──┤
│    │  │94.02.14  │  同上（AA）│      │        │150     │同上          │    │
│    │  ├─────┼──────┼───┼────┼────┼───────┼──┤
│    │  │94.03.23. │  同上（AA）│      │        │150     │補格人數登記表│    │                        ─
│    │  │          │            │      │        │        │（3月份）     │    │                        ─
├──┼─┼─────┼──────┼───┼────┼────┼───────┼──┤
│69  │周│94.01.31. │  同上（AA）│      │        │200     │補格人數登記表│    │
│    │王│          │            │      │        │        │（2月份）     │    │
│    │麗├─────┼──────┼───┼────┼────┼───────┼──┤
│    │華│94.02.08. │  同上（AA）│      │        │200     │同上          │    │
│    │  ├─────┼──────┼───┼────┼────┼───────┼──┤
│    │  │94.09.28. │  同上（AA）│      │        │200     │補格人數登記表│    │
│    │  │          │            │      │        │        │（10月份）    │    │
│    │  ├─────┼──────┼───┼────┼────┼───────┼──┤
│    │  │94.10.23. │  同上（AA）│      │        │200     │同上          │    │
├──┼─┼─────┼──────┼───┼────┼────┼───────┼──┤
│70  │洪│94.01.31. │  同上（AA）│      │        │150     │(1)95他2399號卷│    │
│    │佳│          │            │      │        │        │二，P.237～239│    │
│    │君│          │            │      │        │        │，97.06.30.詢 │    │
│    │  │          │            │      │        │        │問筆錄        │    │
│    │  │          │            │      │        │        │(2)補格人數登記│    │
│    │  │          │            │      │        │        │表（2月份）   │    │
│    │  ├─────┼──────┼───┼────┼────┼───────┼──┤
│    │  │94.02.28. │補內科欠卡  │      │        │250     │(1)95他2399號卷│    │
│    │  │          │            │      │        │        │二，P.237～239│    │
│    │  │          │            │      │        │        │，97.06.30.詢 │    │
│    │  │          │            │      │        │        │問筆錄        │    │
│    │  │          │            │      │        │        │(2)補格人數登記│    │
│    │  │          │            │      │        │        │表（3月份）   │    │
├──┼─┼─────┼──────┼───┼────┼────┼───────┼──┤
│71  │徐│94.02.01. │補傷科欠卡（│      │        │200     │補格人數登記表│    │
│    │卿│          │虛報診療費）│      │        │        │（2月份）     │    │
│    │玉├─────┼──────┼───┼────┼────┼───────┼──┤
│    │  │94.02.28. │  同上（AA）│      │        │200     │補格人數登記表│    │
│    │  │          │            │      │        │        │（3月份）     │    │
│    │  ├─────┼──────┼───┼────┼────┼───────┼──┤
│    │  │94.03.19. │  同上（AA）│      │        │200     │同上          │    │
├──┼─┼─────┼──────┼───┼────┼────┼───────┼──┤
│72  │楊│94.02.03. │  同上（AA）│      │        │200     │補格人數登記表│    │
│    │陳│          │            │      │        │        │（2月份）     │    │
│    │美│94.02.28. │            │      │        │        │              │    │
│    │智│          │            │      │        │        │              │    │
├──┼─┼─────┼──────┼───┼────┼────┼───────┼──┤
│73  │謝│94.02.02. │  同上（AA）│      │        │200     │補格人數登記表│    │
│    │紹│          │            │      │        │        │（2月份）     │    │
│    │欽│          │            │      │        │        │              │    │
├──┼─┼─────┼──────┼───┼────┼────┼───────┼──┤
│74  │藍│94.02.04. │  同上（AA）│      │        │150     │補格人數登記表│    │
│    │旭│          │            │      │        │        │（2月份）     │    │
│    │弘├─────┼──────┼───┼────┼────┼───────┼──┤
│    │  │94.02.28. │  同上（AA）│      │        │150     │補格人數登記表│    │
│    │  │          │            │      │        │        │（3月份）     │    │
├──┼─┼─────┼──────┼───┼────┼────┼───────┼──┤
│75  │林│94.02.03. │  同上（AA）│      │        │200     │補格人數登記表│    │
│    │順│          │            │      │        │        │（2月份）     │    │
│    │吉│          │            │      │        │        │              │    │
├──┼─┼─────┼──────┼───┼────┼────┼───────┼──┤
│76  │陳│94.02.01. │  同上（AA）│      │        │200     │補格人數登記表│    │
│    │啟│          │            │      │        │        │（2月份）     │    │
│    │煌│          │            │      │        │        │              │    │
├──┼─┼─────┼──────┼───┼────┼────┼───────┼──┤
│77  │邱│94.02.08. │  同上（AA）│      │        │150     │補格人數登記表│    │
│    │曾│          │            │      │        │        │（2月份）     │    │
│    │惠├─────┼──────┼───┼────┼────┼───────┼──┤
│    │華│94.03.01. │  同上（AA）│      │        │150     │補格人數登記表│    │
│    │  │          │            │      │        │        │（3月份）     │    │
│    │  ├─────┼──────┼───┼────┼────┼───────┼──┤
│    │  │94.03.19. │  同上（AA）│      │        │150     │同上          │    │
├──┼─┼─────┼──────┼───┼────┼────┼───────┼──┤
│78  │涂│94.02.08  │  同上（AA）│      │        │150     │補格人數登記表│    │
│    │育│          │            │      │        │        │（2月份）     │    │
│    │擇│          │            │      │        │        │              │    │
├──┼─┼─────┼──────┼───┼────┼────┼───────┼──┤
│79  │王│94.02.07. │  同上（AA）│      │        │150     │補格人數登記表│    │
│    │育│          │            │      │        │        │（2月份）     │    │
│    │仁│          │            │      │        │        │              │    │
├──┼─┼─────┼──────┼───┼────┼────┼───────┼──┤
│80  │張│94.02.08. │  同上（AA）│      │        │150     │補格人數登記表│    │
│    │嫚│          │            │      │        │        │（2月份）     │    │
│    │娟├─────┼──────┼───┼────┼────┼───────┼──┤
│    │  │94.02.28. │  同上（AA）│      │        │150     │補格人數登記表│    │
│    │  │          │            │      │        │        │（3月份）     │    │
│    │  ├─────┼──────┼───┼────┼────┼───────┼──┤
│    │  │94.03.13. │  同上（AA）│      │        │150     │同上          │    │
├──┼─┼─────┼──────┼───┼────┼────┼───────┼──┤
│81  │廖│94.02.14. │  同上（AA）│      │        │200     │補格人數登記表│    │
│    │國│          │            │      │        │        │（2月份）     │    │
│    │棟│          │            │      │        │        │              │    │
├──┼─┼─────┼──────┼───┼────┼────┼───────┼──┤
│82  │許│94.02.15. │  同上（AA）│      │        │200     │補格人數登記表│    │
│    │淑│          │            │      │        │        │（2月份）     │    │
│    │芬│          │            │      │        │        │              │    │
├──┼─┼─────┼──────┼───┼────┼────┼───────┼──┤
│83  │林│94.02.12. │  同上（AA）│      │        │200     │補格人數登記表│    │
│    │明│          │            │      │        │        │（2月份）     │    │
│    │玉│          │            │      │        │        │              │    │
├──┼─┼─────┼──────┼───┼────┼────┼───────┼──┤
│84  │巫│94.02.18. │  同上（AA）│      │        │150     │補格人數登記表│    │
│    │岳│          │            │      │        │        │（2月份）     │    │
│    │霖├─────┼──────┼───┼────┼────┼───────┼──┤
│    │  │94.02.25. │  同上（AA）│      │        │150     │補格人數登記表│    │
│    │  │          │            │      │        │        │（2月份）     │    │
│    │  ├─────┼──────┼───┼────┼────┼───────┼──┤
│    │  │94.03.07. │  同上（AA）│      │        │150     │補格人數登記表│    │
│    │  │          │            │      │        │        │（3月份）     │    │
│    │  ├─────┼──────┼───┼────┼────┼───────┼──┤
│    │  │94.03.17. │  同上（AA）│      │        │150     │同上          │    │
│    │  ├─────┼──────┼───┼────┼────┼───────┼──┤
│    │  │94.09.29. │  同上（AA）│      │        │150     │補格人數登記表│    │
│    │  │          │            │      │        │        │（10月份）    │    │
├──┼─┼─────┼──────┼───┼────┼────┼───────┼──┤
│85  │陳│94.02.18. │  同上（AA）│      │        │150     │補格人數登記表│    │
│    │世│          │            │      │        │        │（2月份）     │    │
│    │傳│          │            │      │        │        │              │    │
├──┼─┼─────┼──────┼───┼────┼────┼───────┼──┤
│86  │石│94.02.18. │  同上（AA）│      │        │200     │補格人數登記表│    │
│    │凱│          │            │      │        │        │（2月份）     │    │
│    │升│          │            │      │        │        │              │    │
├──┼─┼─────┼──────┼───┼────┼────┼───────┼──┤
│87  │彭│94.02.    │  同上（AA）│      │        │150     │補格人數登記表│    │
│    │長│20、21    │            │      │        │        │（2月份）     │    │
│    │香│          │            │      │        │        │              │    │
├──┼─┼─────┼──────┼───┼────┼────┼───────┼──┤
│88  │黃│94.02.21. │  同上（AA）│      │        │150     │補格人數登記表│    │
│    │昭│          │            │      │        │        │（2月份）     │    │
│    │明│          │            │      │        │        │              │    │
├──┼─┼─────┼──────┼───┼────┼────┼───────┼──┤
│89  │葉│94.02.24  │  同上（AA）│      │        │150     │補格人數登記表│    │
│    │光│          │            │      │        │        │（2月份）     │    │
│    │榮│          │            │      │        │        │              │    │
├──┼─┼─────┼──────┼───┼────┼────┼───────┼──┤
│90  │許│94.02.20. │  同上（AA）│      │        │150     │補格人數登記表│    │
│    │楊│          │            │      │        │        │（2月份）     │    │
│    │麗│          │            │      │        │        │              │    │
│    │珠│          │            │      │        │        │              │    │
├──┼─┼─────┼──────┼───┼────┼────┼───────┼──┤
│91  │葉│94.02.20. │  同上（AA）│      │        │150     │補格人數登記表│    │
│    │麗│          │            │      │        │        │（2月份）     │    │
│    │娟├─────┼──────┼───┼────┼────┼───────┼──┤
│    │  │94.03.20. │  同上（AA）│      │        │150     │補格人數登記表│    │
│    │  │          │            │      │        │        │（3月份）     │    │
├──┼─┼─────┼──────┼───┼────┼────┼───────┼──┤
│92  │陳│94.02.27. │  同上（AA）│      │        │150     │補格人數登記表│    │
│    │淑│          │            │      │        │        │（2月份）     │    │
│    │真├─────┼──────┼───┼────┼────┼───────┼──┤
│    │  │94.03.11  │  同上（AA）│      │        │150     │補格人數登記表│    │
│    │  │          │            │      │        │        │（3月份）     │    │
├──┼─┼─────┼──────┼───┼────┼────┼───────┼──┤
│93  │劉│94.02.26. │  同上（AA）│      │        │200     │補格人數登記表│    │
│    │徐│          │            │      │        │        │（2月份）     │    │
│    │美│          │            │      │        │        │              │    │
│    │蘭│          │            │      │        │        │              │    │
├──┼─┼─────┼──────┼───┼────┼────┼───────┼──┤
│94  │李│94.02.26. │  同上（AA）│      │        │200     │補格人數登記表│    │
│    │佳│          │            │      │        │        │（2月份）     │    │
│    │香├─────┼──────┼───┼────┼────┼───────┼──┤
│    │  │94.03.05. │  同上（AA）│      │        │200     │補格人數登記表│    │
│    │  │          │            │      │        │        │（3月份）     │    │
├──┼─┼─────┼──────┼───┼────┼────┼───────┼──┤
│95  │李│94.02.27. │  同上（AA）│      │        │200     │補格人數登記表│    │
│    │何│          │            │      │        │        │（2月份）     │    │
│    │勤│          │            │      │        │        │              │    │
│    │愛│          │            │      │        │        │              │    │
├──┼─┼─────┼──────┼───┼────┼────┼───────┼──┤
│96  │施│94.02.26. │  同上（AA）│      │        │150     │補格人數登記表│    │
│    │玉│          │            │      │        │        │（2月份）     │    │
│    │梅│          │            │      │        │        │              │    │
├──┼─┼─────┼──────┼───┼────┼────┼───────┼──┤
│97  │許│94.02.26. │  同上（AA）│      │        │200     │補格人數登記表│    │
│    │阮│          │            │      │        │        │（2月份）     │    │
│    │不│          │            │      │        │        │              │    │
│    │纏│          │            │      │        │        │              │    │
├──┼─┼─────┼──────┼───┼────┼────┼───────┼──┤
│98  │許│94.02.28. │  同上（AA）│      │        │150     │補格人數登記表│    │
│    │時│          │            │      │        │        │（3月份）     │    │
│    │穎│          │            │      │        │        │              │    │
├──┼─┼─────┼──────┼───┼────┼────┼───────┼──┤
│99  │洪│94.02.16. │補內科欠卡  │      │        │440     │(1)95他2399號卷│    │
│    │朝│          │            │      │        │        │二，P.212～213│    │
│    │俊│          │            │      │        │        │，97.06.23.詢 │    │
│    │  │          │            │      │        │        │問筆錄        │    │
│    │  │          │            │      │        │        │(2)補格人數登記│    │
│    │  │          │            │      │        │        │表（2月份）   │    │
│    │  ├─────┼──────┼───┼────┼────┼───────┼──┤
│    │  │94.02.27. │補傷科欠卡（│      │        │150     │同上筆錄、    │    │
│    │  │          │虛報診療費）│      │        │        │補格人數登記表│    │
│    │  │          │            │      │        │        │（3月份）     │    │
├──┼─┼─────┼──────┼───┼────┼────┼───────┼──┤
│100 │楊│94.02.08. │補內科欠卡  │      │        │380     │補格人數登記表│    │
│    │黃│          │            │      │        │        │（2月份）     │    │
│    │月├─────┼──────┼───┼────┼────┼───────┼──┤
│    │裡│94.02.28. │補傷科欠卡（│      │        │150     │補格人數登記表│    │
│    │  │          │虛報診療費）│      │        │        │（3月份）     │    │
│    │  ├─────┼──────┼───┼────┼────┼───────┼──┤
│    │  │94.03.14. │  同上（AA）│      │        │150     │同上          │    │
│    │  ├─────┼──────┼───┼────┼────┼───────┼──┤
│    │  │94.03.20. │  同上（AA）│      │        │150     │同上          │    │
│    │  │          │            │      │        │        │              │    │
├──┼─┼─────┼──────┼───┼────┼────┼───────┼──┤
│101 │黃│94.03.01. │  同上（AA）│      │        │200     │補格人數登記表│    │
│    │子│          │            │      │        │        │（3月份）     │    │
│    │豪│          │            │      │        │        │              │    │
├──┼─┼─────┼──────┼───┼────┼────┼───────┼──┤
│102 │林│94.03.01. │  同上（AA）│      │        │150     │補格人數登記表│    │
│    │光│          │            │      │        │        │（3月份）     │    │
│    │杰│          │            │      │        │        │              │    │
├──┼─┼─────┼──────┼───┼────┼────┼───────┼──┤
│103 │周│94.02.28. │  同上（AA）│      │        │200     │補格人數登記表│    │
│    │博│          │            │      │        │        │（3月份）     │    │
│    │梁├─────┼──────┼───┼────┼────┼───────┼──┤
│    │  │94.03.22  │  同上（AA）│      │        │200     │同上          │    │
├──┼─┼─────┼──────┼───┼────┼────┼───────┼──┤
│104 │陳│93.03.01. │  同上（AA）│      │        │150     │補格人數登記表│    │
│    │美│          │            │      │        │        │（3月份）     │    │
│    │貴├─────┼──────┼───┼────┼────┼───────┼──┤
│    │  │94.09.29. │  同上（AA）│      │        │150     │補格人數登記表│    │
│    │  │          │            │      │        │        │（10月份）    │    │
├──┼─┼─────┼──────┼───┼────┼────┼───────┼──┤
│105 │陸│94.03.07. │  同上（AA）│      │        │150     │補格人數登記表│    │
│    │本│          │            │      │        │        │（3月份）     │    │
│    │豹├─────┼──────┼───┼────┼────┼───────┼──┤
│    │  │94.10.02  │  同上（AA）│      │        │150     │補格人數登記表│    │
│    │  │          │            │      │        │        │（10月份）    │    │
├──┼─┼─────┼──────┼───┼────┼────┼───────┼──┤
│106 │薛│94.02.28. │補內科欠卡  │      │        │250     │(1)95他2399號卷│    │
│    │慧│          │            │      │        │        │二，P.232～233│    │
│    │漫│          │            │      │        │        │，97.06.27.詢 │    │
│    │  │          │            │      │        │        │問筆錄        │    │
│    │  │          │            │      │        │        │(2)補格人數登記│    │
│    │  │          │            │      │        │        │表（3月份）   │    │
│    │  ├─────┼──────┼───┼────┼────┼───────┼──┤
│    │  │94.03.10. │補傷科欠卡（│      │        │150     │同上          │    │
│    │  │          │虛報診療費）│      │        │        │              │    │
│    │  ├─────┼──────┼───┼────┼────┼───────┼──┤
│    │  │94.09.29. │  同上（AA）│      │        │150     │同上          │    │
├──┼─┼─────┼──────┼───┼────┼────┼───────┼──┤
│107 │繁│94.03.10. │  同上（AA）│      │        │200     │補格人數登記表│    │
│    │純│          │            │      │        │        │（3月份）     │    │
│    │華├─────┼──────┼───┼────┼────┼───────┼──┤
│    │  │94.03.21. │  同上（AA）│      │        │200     │同上          │    │
│    │  ├─────┼──────┼───┼────┼────┼───────┼──┤
│    │  │94.03.24. │  同上（AA）│      │        │200     │同上          │    │
├──┼─┼─────┼──────┼───┼────┼────┼───────┼──┤
│108 │許│94..03.08.│  同上（AA）│      │        │200     │補格人數登記表│    │
│    │聖│          │            │      │        │        │（3月份）     │    │
│    │宏│          │            │      │        │        │              │    │
├──┼─┼─────┼──────┼───┼────┼────┼───────┼──┤
│109 │黎│94.03.07. │  同上（AA）│      │        │200     │補格人數登記表│    │
│    │棠│          │            │      │        │        │（3月份）     │    │
│    │妹│          │            │      │        │        │              │    │
├──┼─┼─────┼──────┼───┼────┼────┼───────┼──┤
│110 │蕭│94.03.10. │  同上（AA）│      │        │200     │補格人數登記表│    │
│    │月│          │            │      │        │        │（3月份）     │    │
│    │香├─────┼──────┼───┼────┼────┼───────┼──┤
│    │  │94.03.17  │  同上（AA）│      │        │200     │同上          │    │
├──┼─┼─────┼──────┼───┼────┼────┼───────┼──┤
│111 │沈│94.03.09. │  同上（AA）│      │        │150     │補格人數登記表│    │
│    │彩│          │            │      │        │        │（3月份）     │    │
│    │綿│          │            │      │        │        │              │    │
├──┼─┼─────┼──────┼───┼────┼────┼───────┼──┤
│112 │洪│94.02.01. │補內科欠卡  │      │        │380     │(1)95他2399號卷│    │
│    │登│          │            │      │        │        │二，P.178～180│    │
│    │財│          │            │      │        │        │，97.06.09.詢 │    │
│    │  │          │            │      │        │        │問筆錄        │    │
│    │  │          │            │      │        │        │(2)補格人數登記│    │
│    │  │          │            │      │        │        │表（2月份）   │    │
│    │  ├─────┼──────┼───┼────┼────┼───────┼──┤
│    │  │94.03.09. │補傷科欠卡（│      │        │200     │補格人數登記表│    │
│    │  │          │虛報診療費）│      │        │        │（3月份）     │    │
│    │  ├─────┼──────┼───┼────┼────┼───────┼──┤
│    │  │94.03.19  │  同上（AA）│      │        │200     │同上          │    │
│    │  ├─────┼──────┼───┼────┼────┼───────┼──┤
│    │  │94.10.11. │  同上（AA）│      │        │200     │補格人數登記表│    │
│    │  │          │            │      │        │        │（10月份）    │    │
├──┼─┼─────┼──────┼───┼────┼────┼───────┼──┤
│113 │林│94.02.27. │補內科欠卡  │      │        │390     │(1)95他2399號卷│    │
│    │家│          │            │      │        │        │二，P.270～272│    │
│    │寶│          │            │      │        │        │，97.07.07.詢 │    │
│    │︵│          │            │      │        │        │問筆錄        │    │
│    │原│          │            │      │        │        │(2)補格人數登記│    │
│    │名│          │            │      │        │        │表（3月份）   │    │
│    │林├─────┼──────┼───┼────┼────┼───────┼──┤
│    │良│94.03.09. │補傷科欠卡（│      │        │200     │補格人數登記表│    │
│    │寶│          │虛報診療費）│      │        │        │（3月份）     │    │
│    │︶│          │            │      │        │        │              │    │
├──┼─┼─────┼──────┼───┼────┼────┼───────┼──┤
│114 │王│94.03.09. │  同上（AA）│      │        │150     │補格人數登記表│    │
│    │鈺│          │            │      │        │        │（3月份）     │    │
│    │舒│          │            │      │        │        │              │    │
├──┼─┼─────┼──────┼───┼────┼────┼───────┼──┤
│115 │葉│94.03.12. │  同上（AA）│      │        │150     │補格人數登記表│    │
│    │麗│          │            │      │        │        │（3月份）     │    │
│    │娟│          │            │      │        │        │              │    │
├──┼─┼─────┼──────┼───┼────┼────┼───────┼──┤
│116 │林│94.01.31. │補內科欠卡  │      │        │280     │(1)95他2399號卷│    │
│    │家│          │            │      │        │        │二，P.178～180│    │
│    │賢│          │            │      │        │        │，97.06.09.詢 │    │
│    │  │          │            │      │        │        │問筆錄        │    │
│    │  │          │            │      │        │        │(2)補格人數登記│    │
│    │  │          │            │      │        │        │表（2 月份）  │    │
│    │  ├─────┼──────┼───┼────┼────┼───────┼──┤
│    │  │94.03.13. │補傷科欠卡（│      │        │150     │補格人數登記表│    │
│    │  │          │虛報診療費）│      │        │        │（3月份）     │    │
│    │  ├─────┼──────┼───┼────┼────┼───────┼──┤
│    │  │94.03.20. │  同上（AA）│      │        │150     │同上          │    │
├──┼─┼─────┼──────┼───┼────┼────┼───────┼──┤
│117 │邱│94.03.11. │  同上（AA）│      │        │200     │補格人數登記表│    │
│    │鄭│          │            │      │        │        │（3月份）     │    │
│    │秀├─────┼──────┼───┼────┼────┼───────┼──┤
│    │  │94.10.05. │  同上（AA）│      │        │200     │補格人數登記表│    │
│    │  │          │            │      │        │        │（10月份）    │    │
│    │  ├─────┼──────┼───┼────┼────┼───────┼──┤
│    │  │94.10.24. │  同上（AA）│      │        │200     │同上          │    │
├──┼─┼─────┼──────┼───┼────┼────┼───────┼──┤
│118 │陳│94.03.14. │  同上（AA）│      │        │150     │補格人數登記表│    │
│    │芬│          │            │      │        │        │（3月份）     │    │
│    │薰│          │            │      │        │        │              │    │
├──┼─┼─────┼──────┼───┼────┼────┼───────┼──┤
│119 │吳│94.03.16. │  同上（AA）│      │        │200     │補格人數登記表│    │
│    │黃│          │            │      │        │        │（3月份）     │    │
│    │惠│          │            │      │        │        │              │    │
│    │英│          │            │      │        │        │              │    │
├──┼─┼─────┼──────┼───┼────┼────┼───────┼──┤
│120 │林│94.03.18. │  同上（AA）│      │        │200     │補格人數登記表│    │
│    │俊│          │            │      │        │        │（3月份）     │    │
│    │良│          │            │      │        │        │              │    │
├──┼─┼─────┼──────┼───┼────┼────┼───────┼──┤
│121 │劉│94.03.17. │  同上（AA）│      │        │150     │補格人數登記表│    │
│    │鍾│          │            │      │        │        │（3月份）     │    │
│    │鳳├─────┼──────┼───┼────┼────┼───────┼──┤
│    │蘭│94.03.25  │  同上（AA）│      │        │150     │同上          │    │
│    │  │          │            │      │        │        │              │    │
├──┼─┼─────┼──────┼───┼────┼────┼───────┼──┤
│122 │吳│94.03.18. │  同上（AA）│      │        │150     │補格人數登記表│    │
│    │金│          │            │      │        │        │（3月份）     │    │
│    │卉│          │            │      │        │        │              │    │
├──┼─┼─────┼──────┼───┼────┼────┼───────┼──┤
│123 │顏│94.03.16. │  同上（AA）│      │        │150     │補格人數登記表│    │
│    │新│          │            │      │        │        │（3月份）     │    │
│    │育│          │            │      │        │        │              │    │
├──┼─┼─────┼──────┼───┼────┼────┼───────┼──┤
│124 │林│94.03.18. │  同上（AA）│      │        │150     │補格人數登記表│    │
│    │麗│          │            │      │        │        │（3月份）     │    │
│    │華│          │            │      │        │        │              │    │
├──┼─┼─────┼──────┼───┼────┼────┼───────┼──┤
│125 │郭│94.03.19. │  同上（AA）│      │        │150     │補格人數登記表│    │
│    │秀│          │            │      │        │        │（3月份）     │    │
│    │琴│          │            │      │        │        │              │    │
├──┼─┼─────┼──────┼───┼────┼────┼───────┼──┤
│126 │邱│94.03.21. │  同上（AA）│      │        │150     │補格人數登記表│    │
│    │慧│          │            │      │        │        │（3月份）     │    │
│    │倫│          │            │      │        │        │              │    │
├──┼─┼─────┼──────┼───┼────┼────┼───────┼──┤
│127 │蔡│94.03.19  │  同上（AA）│      │        │150     │補格人數登記表│    │
│    │秉│          │            │      │        │        │（3月份）     │    │
│    │桓│          │            │      │        │        │              │    │
├──┼─┼─────┼──────┼───┼────┼────┼───────┼──┤
│128 │康│94.03.20. │  同上（AA）│      │        │150     │補格人數登記表│    │
│    │宏│          │            │      │        │        │（3月份）     │    │
│    │詮│          │            │      │        │        │              │    │
├──┼─┼─────┼──────┼───┼────┼────┼───────┼──┤
│129 │陳│94.03.19. │  同上（AA）│      │        │200     │補格人數登記表│    │
│    │怡│          │            │      │        │        │（3月份）     │    │
│    │欣│          │            │      │        │        │              │    │
├──┼─┼─────┼──────┼───┼────┼────┼───────┼──┤
│130 │吳│94.03.20. │  同上（AA）│      │        │150     │補格人數登記表│    │
│    │仲│          │            │      │        │        │（3月份）     │    │
│    │麟│          │            │      │        │        │              │    │
├──┼─┼─────┼──────┼───┼────┼────┼───────┼──┤
│131 │林│94.03.20. │  同上（AA）│      │        │200     │補格人數登記表│    │
│    │育│          │            │      │        │        │（3月份）     │    │
│    │好│          │            │      │        │        │              │    │
├──┼─┼─────┼──────┼───┼────┼────┼───────┼──┤
│132 │廖│94.03.22. │  同上（AA）│      │        │200     │補格人數登記表│    │
│    │榮│          │            │      │        │        │（3月份）     │    │
│    │顯│          │            │      │        │        │              │    │
├──┼─┼─────┼──────┼───┼────┼────┼───────┼──┤
│133 │林│94.03.23. │  同上（AA）│      │        │200     │補格人數登記表│    │
│    │均│          │            │      │        │        │（3月份）     │    │
│    │遠│          │            │      │        │        │              │    │
├──┼─┼─────┼──────┼───┼────┼────┼───────┼──┤
│134 │張│94.03.21  │  同上（AA）│      │        │150     │補格人數登記表│    │
│    │義│          │            │      │        │        │（3月份）     │    │
│    │勇│          │            │      │        │        │              │    │
├──┼─┼─────┼──────┼───┼────┼────┼───────┼──┤
│135 │胡│94.03.21  │  同上（AA）│      │        │150     │補格人數登記表│    │
│    │五│          │            │      │        │        │（3月份）     │    │
│    │虎│          │            │      │        │        │              │    │
├──┼─┼─────┼──────┼───┼────┼────┼───────┼──┤
│136 │杜│94.03.21. │  同上（AA）│      │        │150     │補格人數登記表│    │
│    │建│          │            │      │        │        │（3月份）     │    │
│    │清│          │            │      │        │        │              │    │
├──┼─┼─────┼──────┼───┼────┼────┼───────┼──┤
│137 │林│94.03.20. │  同上（AA）│      │        │150     │補格人數登記表│    │
│    │文│          │            │      │        │        │（3月份）     │    │
│    │強│          │            │      │        │        │              │    │
├──┼─┼─────┼──────┼───┼────┼────┼───────┼──┤
│138 │白│94.03.24. │  同上（AA）│      │        │150     │補格人數登記表│    │
│    │翌│          │            │      │        │        │（3月份）     │    │
│    │佑│          │            │      │        │        │              │    │
├──┼─┼─────┼──────┼───┼────┼────┼───────┼──┤
│139 │鄒│94.03.23. │  同上（AA）│      │        │150     │補格人數登記表│    │
│    │佳│          │            │      │        │        │（3月份）     │    │
│    │臻├─────┼──────┼───┼────┼────┼───────┼──┤
│    │  │94.10.12. │  同上（AA）│      │        │150     │補格人數登記表│    │
│    │  │          │            │      │        │        │（10月份）    │    │
├──┼─┼─────┼──────┼───┼────┼────┼───────┼──┤
│140 │薛│94.03.23. │  同上（AA）│      │        │200     │補格人數登記表│    │
│    │明│          │            │      │        │        │（3月份）     │    │
│    │祥│          │            │      │        │        │              │    │
├──┼─┼─────┼──────┼───┼────┼────┼───────┼──┤
│141 │董│94.03.28. │  同上（AA）│      │        │150     │補格人數登記表│    │
│    │彥│          │            │      │        │        │（3月份）     │    │
│    │佑│          │            │      │        │        │              │    │
├──┼─┼─────┼──────┼───┼────┼────┼───────┼──┤
│142 │郭│94.03.25. │  同上（AA）│      │        │150     │補格人數登記表│    │
│    │雅│          │            │      │        │        │（3月份）     │    │
│    │芳│          │            │      │        │        │              │    │
├──┼─┼─────┼──────┼───┼────┼────┼───────┼──┤
│143 │郭│94.09.29. │  同上（AA）│      │        │200     │(1)95他2339號卷│    │
│    │士│          │            │      │        │        │一，P.337～339│    │
│    │勤│          │            │      │        │        │，陳順珍97.01.│    │
│    │  │          │            │      │        │        │16.詢問筆錄   │    │
│    │  │          │            │      │        │        │(2)補格人數登記│    │
│    │  │          │            │      │        │        │表（10月份）  │    │
├──┼─┼─────┼──────┼───┼────┼────┼───────┼──┤
│144 │呂│94.09.28. │  同上（AA）│      │        │200     │補格人數登記表│    │
│    │進│          │            │      │        │        │（10月份）    │    │
│    │成├─────┼──────┼───┼────┼────┼───────┼──┤
│    │  │94.10.12. │  同上（AA）│      │        │200     │同上          │    │
├──┼─┼─────┼──────┼───┼────┼────┼───────┼──┤
│145 │鍾│94.09.29. │  同上（AA）│      │        │150     │補格人數登記表│    │
│    │宛│          │            │      │        │        │（10月份）    │    │
│    │儒│          │            │      │        │        │              │    │
├──┼─┼─────┼──────┼───┼────┼────┼───────┼──┤
│146 │沈│94.09.28. │  同上（AA）│      │        │150     │補格人數登記表│    │
│    │庭│          │            │      │        │        │（10月份）    │    │
│    │慧├─────┼──────┼───┼────┼────┼───────┼──┤
│    │  │94.10.08. │  同上（AA）│      │        │150     │同上          │    │
├──┼─┼─────┼──────┼───┼────┼────┼───────┼──┤
│147 │何│94.09.29. │  同上（AA）│      │        │150     │補格人數登記表│    │
│    │柯│          │            │      │        │        │（10月份）    │    │
│    │蓮├─────┼──────┼───┼────┼────┼───────┼──┤
│    │珍│94.10.13. │  同上（AA）│      │        │150     │同上          │    │
│    │  │          │            │      │        │        │              │    │
├──┼─┼─────┼──────┼───┼────┼────┼───────┼──┤
│148 │郭│94.10.03. │  同上（AA）│      │        │150     │補格人數登記表│    │
│    │福│          │            │      │        │        │（10月份）    │    │
│    │來│          │            │      │        │        │              │    │
├──┼─┼─────┼──────┼───┼────┼────┼───────┼──┤
│149 │盧│94.10.01. │  同上（AA）│      │        │150     │補格人數登記表│    │
│    │姿│          │            │      │        │        │（10月份）    │    │
│    │蓉│          │            │      │        │        │              │    │
├──┼─┼─────┼──────┼───┼────┼────┼───────┼──┤
│150 │符│94.09.30. │  同上（AA）│      │        │200     │補格人數登記表│    │
│    │張│          │            │      │        │        │（10月份）    │    │
│    │秀│          │            │      │        │        │              │    │
├──┼─┼─────┼──────┼───┼────┼────┼───────┼──┤
│151 │李│94.09.30. │  同上（AA）│      │        │150     │補格人數登記表│    │
│    │錦│          │            │      │        │        │（10月份）    │    │
│    │綢│          │            │      │        │        │              │    │
│    │  │          │            │      │        │        │              │    │
├──┼─┼─────┼──────┼───┼────┼────┼───────┼──┤
│152 │許│94.10.01. │  同上（AA）│      │        │150     │補格人數登記表│    │
│    │玉│          │            │      │        │        │（10月份）    │    │
│    │好│          │            │      │        │        │              │    │
├──┼─┼─────┼──────┼───┼────┼────┼───────┼──┤
│153 │吳│94.10.01. │  同上（AA）│      │        │150     │補格人數登記表│    │
│    │宜│          │            │      │        │        │（10月份）    │    │
│    │靜│          │            │      │        │        │              │    │
├──┼─┼─────┼──────┼───┼────┼────┼───────┼──┤
│154 │黃│94.10.02. │  同上（AA）│      │        │150     │補格人數登記表│    │
│    │一│          │            │      │        │        │（10月份）    │    │
│    │郎│          │            │      │        │        │              │    │
├──┼─┼─────┼──────┼───┼────┼────┼───────┼──┤
│155 │樊│94.10.01. │  同上（AA）│      │        │200     │補格人數登記表│    │
│    │豐│          │            │      │        │        │（10月份）    │    │
│    │富├─────┼──────┼───┼────┼────┼───────┼──┤
│    │  │94.10.27. │  同上（AA）│      │        │200     │同上          │    │
├──┼─┼─────┼──────┼───┼────┼────┼───────┼──┤
│156 │何│94.10.02. │  同上（AA）│      │        │150     │補格人數登記表│    │
│    │莉│          │            │      │        │        │（10月份）    │    │
│    │湄├─────┼──────┼───┼────┼────┼───────┼──┤
│    │  │94.01.12. │  同上（AA）│      │        │150     │同上          │    │
├──┼─┼─────┼──────┼───┼────┼────┼───────┼──┤
│157 │蔡│94.10.03. │  同上（AA）│      │        │150     │補格人數登記表│    │
│    │梅│          │            │      │        │        │（10月份）    │    │
│    │花│          │            │      │        │        │              │    │
├──┼─┼─────┼──────┼───┼────┼────┼───────┼──┤
│158 │徐│94.10.05. │  同上（AA）│      │        │200     │補格人數登記表│    │
│    │治│          │            │      │        │        │（10月份）    │    │
│    │田│          │            │      │        │        │              │    │
├──┼─┼─────┼──────┼───┼────┼────┼───────┼──┤
│159 │孫│94.10.06. │  同上（AA）│      │        │200     │補格人數登記表│    │
│    │子│          │            │      │        │        │（10月份）    │    │
│    │麒│          │            │      │        │        │              │    │
├──┼─┼─────┼──────┼───┼────┼────┼───────┼──┤
│160 │鍾│94.10.06. │  同上（AA）│      │        │150     │補格人數登記表│    │
│    │志│          │            │      │        │        │（10月份）    │    │
│    │文│          │            │      │        │        │              │    │
├──┼─┼─────┼──────┼───┼────┼────┼───────┼──┤
│161 │吳│94.10.09. │  同上（AA）│      │        │150     │補格人數登記表│    │
│    │崇│          │            │      │        │        │（10月份）    │    │
│    │銘│          │            │      │        │        │              │    │
├──┼─┼─────┼──────┼───┼────┼────┼───────┼──┤
│162 │賴│94.10.09. │  同上（AA）│      │        │150     │補格人數登記表│    │
│    │貴│          │            │      │        │        │（10月份）    │    │
│    │珠│          │            │      │        │        │              │    │
├──┼─┼─────┼──────┼───┼────┼────┼───────┼──┤
│163 │韋│94.10.08. │  同上（AA）│      │        │150     │補格人數登記表│    │
│    │銘│          │            │      │        │        │（10月份）    │    │
│    │玉│          │            │      │        │        │              │    │
├──┼─┼─────┼──────┼───┼────┼────┼───────┼──┤
│164 │伍│94.10.10. │  同上（AA）│      │        │150     │補格人數登記表│    │
│    │明│          │            │      │        │        │（10月份）    │    │
│    │世├─────┼──────┼───┼────┼────┼───────┼──┤
│    │  │94.10.20. │  同上（AA）│      │        │150     │同上          │    │
├──┼─┼─────┼──────┼───┼────┼────┼───────┼──┤
│165 │王│94.10.11. │  同上（AA）│      │        │150     │補格人數登記表│    │
│    │天│          │            │      │        │        │（10月份）    │    │
│    │錫│          │            │      │        │        │              │    │
├──┼─┼─────┼──────┼───┼────┼────┼───────┼──┤
│166 │樊│94.10.13. │  同上（AA）│      │        │200     │補格人數登記表│    │
│    │家│          │            │      │        │        │（10月份）    │    │
│    │宏│          │            │      │        │        │              │    │
├──┼─┼─────┼──────┼───┼────┼────┼───────┼──┤
│167 │謝│94.10.13. │  同上（AA）│      │        │200     │補格人數登記表│    │
│    │紹│          │            │      │        │        │（10月份）    │    │
│    │欽│          │            │      │        │        │              │    │
├──┼─┼─────┼──────┼───┼────┼────┼───────┼──┤
│168 │李│94.10.13. │  同上（AA）│      │        │150     │補格人數登記表│    │
│    │枝│          │            │      │        │        │（10月份）    │    │
│    │靜│          │            │      │        │        │              │    │
├──┼─┼─────┼──────┼───┼────┼────┼───────┼──┤
│169 │高│94.10.13. │  同上（AA）│      │        │150     │補格人數登記表│    │
│    │素│          │            │      │        │        │（10月份）    │    │
│    │貞│          │            │      │        │        │              │    │
├──┼─┼─────┼──────┼───┼────┼────┼───────┼──┤
│170 │電│94.101.13.│  同上（AA）│      │        │150     │補格人數登記表│    │
│    │秀│          │            │      │        │        │（10月份）    │    │
│    │蘭│          │            │      │        │        │              │    │
├──┼─┼─────┼──────┼───┼────┼────┼───────┼──┤
│171 │李│94.10.14. │  同上（AA）│      │        │150     │補格人數登記表│    │
│    │玉│          │            │      │        │        │（10月份）    │    │
│    │玲├─────┼──────┼───┼────┼────┼───────┼──┤
│    │  │94.10.25. │  同上（AA）│      │        │150     │同上          │    │
├──┼─┼─────┼──────┼───┼────┼────┼───────┼──┤
│172 │廖│94.10.17. │  同上（AA）│      │        │150     │補格人數登記表│    │
│    │雅│          │            │      │        │        │（10月份）    │    │
│    │琪│          │            │      │        │        │              │    │
├──┼─┼─────┼──────┼───┼────┼────┼───────┼──┤
│173 │李│94.10.19. │  同上（AA）│      │        │150     │補格人數登記表│    │
│    │燕│          │            │      │        │        │（10月份）    │    │
│    │萍│          │            │      │        │        │              │    │
├──┼─┼─────┼──────┼───┼────┼────┼───────┼──┤
│174 │吳│94.10.19. │  同上（AA）│      │        │200     │補格人數登記表│    │
│    │建│          │            │      │        │        │（10月份）    │    │
│    │龍│          │            │      │        │        │              │    │
├──┼─┼─────┼──────┼───┼────┼────┼───────┼──┤
│175 │王│94.10.18. │  同上（AA）│      │        │150     │(1)95他2399號卷│    │
│    │威│          │            │      │        │        │二，P.247～250│    │
│    │文│          │            │      │        │        │，97.07.02.詢 │    │
│    │  │          │            │      │        │        │問筆錄        │    │
│    │  │          │            │      │        │        │(2)補格人數登記│    │
│    │  │          │            │      │        │        │表（10月份）  │    │
│    │  ├─────┼──────┼───┼────┼────┼───────┼──┤
│    │  │94.03.26. │  同上（AA）│      │        │210     │補格人數登記表│    │
│    │  │          │            │      │        │        │（3月份）     │    │
├──┼─┼─────┼──────┼───┼────┼────┼───────┼──┤
│176 │鍾│94.10.20. │  同上（AA）│      │        │150     │補格人數登記表│    │
│    │靜│          │            │      │        │        │（10月份）    │    │
│    │琴│          │            │      │        │        │              │    │
│    │  │          │            │      │        │        │              │    │
├──┼─┼─────┼──────┼───┼────┼────┼───────┼──┤
│177 │陳│94.10.20. │  同上（AA）│      │        │150     │補格人數登記表│    │
│    │世│          │            │      │        │        │（10月份）    │    │
│    │傳│          │            │      │        │        │              │    │
├──┼─┼─────┼──────┼───┼────┼────┼───────┼──┤
│178 │楊│94.10.22. │  同上（AA）│      │        │150     │補格人數登記表│    │
│    │雅│          │            │      │        │        │（10月份）    │    │
│    │玲│          │            │      │        │        │              │    │
├──┼─┼─────┼──────┼───┼────┼────┼───────┼──┤
│179 │劉│94.10.24. │  同上（AA）│      │        │200     │(1)95他2399號卷│    │
│    │佩│          │            │      │        │        │二，P.256～258│    │
│    │貞│          │            │      │        │        │，97.07.02.詢 │    │
│    │︵│          │            │      │        │        │問筆錄        │    │
│    │改│          │            │      │        │        │(2)補格人數登記│    │
│    │名│          │            │      │        │        │表（10月份）  │    │
│    │劉├─────┼──────┼───┼────┼────┼───────┼──┤
│    │子│94.09.30. │補內科欠卡  │      │        │280     │補格人數登記表│    │
│    │涵│          │            │      │        │        │（10月份）    │    │
│    │︶│          │            │      │        │        │              │    │
├──┼─┼─────┼──────┼───┼────┼────┼───────┼──┤
│180 │林│94.10.24. │補傷科欠卡（│      │        │150     │補格人數登記表│    │
│    │孟│          │虛報診療費）│      │        │        │（10月份）    │    │
│    │華│          │            │      │        │        │              │    │
├──┼─┼─────┼──────┼───┼────┼────┼───────┼──┤
│181 │文│94.10.24. │  同上（AA）│      │        │150     │補格人數登記表│    │
│    │瑞│          │            │      │        │        │（10月份）    │    │
│    │蓮│          │            │      │        │        │              │    │
├──┼─┼─────┼──────┼───┼────┼────┼───────┼──┤
│182 │李│94.10.25. │  同上（AA）│      │        │150     │補格人數登記表│    │
│    │沛│          │            │      │        │        │（10月份）    │    │
│    │宸│          │            │      │        │        │              │    │
├──┼─┼─────┼──────┼───┼────┼────┼───────┼──┤
│183 │黃│94.10.27. │  同上（AA）│      │        │150     │補格人數登記表│    │
│    │靖│          │            │      │        │        │（10月份）    │    │
│    │倫│          │            │      │        │        │              │    │
├──┼─┼─────┼──────┼───┼────┼────┼───────┼──┤
│184 │簡│94.01.030.│補內科欠卡  │      │        │210     │(1)95他2399號卷│    │
│    │加│          │            │      │        │        │二，P.207～208│    │
│    │全│          │            │      │        │        │，97.06.12.詢 │    │
│    │  │          │            │      │        │        │問筆錄        │    │
│    │  │          │            │      │        │        │(2)補格人數登記│    │
│    │  │          │            │      │        │        │表（2月份）   │    │
├──┼─┼─────┼──────┼───┼────┼────┼───────┼──┤
│185 │許│94.01.29. │  同上（03）│      │        │210     │補格人數登記表│    │
│    │靜│          │            │      │        │        │（2月份）     │    │
│    │宜├─────┼──────┼───┼────┼────┼───────┼──┤
│    │  │94.10.10  │  同上（03）│      │        │380     │補格人數登記表│    │
│    │  │          │            │      │        │        │（10月份）    │    │
├──┼─┼─────┼──────┼───┼────┼────┼───────┼──┤
│186 │陳│94.01.26. │  同上（03）│      │        │380     │(1)95他2399號卷│    │
│    │曉│          │            │      │        │        │二，P.178～180│    │
│    │臣│          │            │      │        │        │，97.06.09.詢 │    │
│    │  │          │            │      │        │        │問筆錄        │    │
│    │  │          │            │      │        │        │(2)補格人數登記│    │
│    │  │          │            │      │        │        │表（2月份）   │    │
├──┼─┼─────┼──────┼───┼────┼────┼───────┼──┤
│187 │陳│94.01.28. │  同上（03）│      │        │250     │補格人數登記表│    │
│    │錦│          │            │      │        │        │（2月份）     │    │
├──┼─┼─────┼──────┼───┼────┼────┼───────┼──┤
│188 │簡│94.02.01. │  同上（03）│      │        │340     │(1)95他2399號卷│    │
│    │愈│          │            │      │        │        │二，P.178～180│    │
│    │鎔│          │            │      │        │        │，97.06.09.詢 │    │
│    │  │          │            │      │        │        │問筆錄        │    │
│    │  │          │            │      │        │        │(2)補格人數登記│    │
│    │  │          │            │      │        │        │表（2月份）   │    │
├──┼─┼─────┼──────┼───┼────┼────┼───────┼──┤
│189 │黃│94.02.01. │  同上（03）│      │        │360     │(1)95他2399號卷│    │
│    │癸│          │            │      │        │        │二，P.178～180│    │
│    │儒│          │            │      │        │        │，97.06.09.詢 │    │
│    │  │          │            │      │        │        │問筆錄        │    │
│    │  │          │            │      │        │        │(2)補格人數登記│    │
│    │  │          │            │      │        │        │表（2月份）   │    │
│    │  ├─────┼──────┼───┼────┼────┼───────┼──┤
│    │  │94.03.01. │  同上（03）│      │        │450     │(1)95他2399號卷│    │
│    │  │          │            │      │        │        │二，P.178～180│    │
│    │  │          │            │      │        │        │，97.06.09.詢 │    │
│    │  │          │            │      │        │        │問筆錄        │    │
│    │  │          │            │      │        │        │(2)補格人數登記│    │
│    │  │          │            │      │        │        │表（3月份）   │    │
├──┼─┼─────┼──────┼───┼────┼────┼───────┼──┤
│190 │洪│94.01.30. │  同上（03）│      │        │250     │(1)95他2399號卷│    │
│    │秋│          │            │      │        │        │二，P.183～186│    │
│    │華│          │            │      │        │        │，97.06.09.詢 │    │
│    │  │          │            │      │        │        │問筆錄        │    │
│    │  │          │            │      │        │        │(2)補格人數登記│    │
│    │  │          │            │      │        │        │表（2月份）   │    │
│    │  ├─────┼──────┼───┼────┼────┼───────┼──┤
│    │  │94.02.16. │  同上（03）│      │        │380     │ 同上         │    │
├──┼─┼─────┼──────┼───┼────┼────┼───────┼──┤
│191 │許│94.01.31. │  同上（03）│      │        │250     │(1)95他2399號卷│    │
│    │文│          │            │      │        │        │二，P.183～186│    │
│    │亮│          │            │      │        │        │，97.06.09.詢 │    │
│    │  │          │            │      │        │        │問筆錄        │    │
│    │  │          │            │      │        │        │(2)補格人數登記│    │
│    │  │          │            │      │        │        │表（2月份）   │    │
├──┼─┼─────┼──────┼───┼────┼────┼───────┼──┤
│192 │苗│94.02.01. │  同上（03）│      │        │380     │(1)95他2399號卷│    │
│    │青│          │            │      │        │        │二，P.183～186│    │
│    │麟│          │            │      │        │        │，97.06.09.詢 │    │
│    │  │          │            │      │        │        │問筆錄        │    │
│    │  │          │            │      │        │        │(2)補格人數登記│    │
│    │  │          │            │      │        │        │表（2月份）   │    │
├──┼─┼─────┼──────┼───┼────┼────┼───────┼──┤
│193 │郭│94.02.01. │  同上（03）│      │        │450     │(1)95他2399號卷│    │
│    │雪│          │            │      │        │        │二，P.183～186│    │
│    │珍│          │            │      │        │        │，97.06.09.詢 │    │
│    │  │          │            │      │        │        │問筆錄        │    │
│    │  │          │            │      │        │        │(2)補格人數登記│    │
│    │  │          │            │      │        │        │表（2月份）   │    │
├──┼─┼─────┼──────┼───┼────┼────┼───────┼──┤
│194 │蕭│94.02.01. │  同上（03）│      │        │380     │補格人數登記表│    │
│    │英│          │            │      │        │        │（2月份）     │    │
│    │男│          │            │      │        │        │              │    │
├──┼─┼─────┼──────┼───┼────┼────┼───────┼──┤
│195 │莊│94.02.08. │  同上（03）│      │        │380     │補格人數登記表│    │
│    │國│          │            │      │        │        │（2月份）     │    │
│    │麟│          │            │      │        │        │              │    │
├──┼─┼─────┼──────┼───┼────┼────┼───────┼──┤
│196 │陳│94.02.01. │  同上（03）│      │        │380     │95他2399號卷二│    │
│    │郁│          │            │      │        │        │，P.183～186  │    │
│    │芳│          │            │      │        │        │，97.06.09.詢 │    │
│    │  │          │            │      │        │        │問筆錄        │    │
├──┼─┼─────┼──────┼───┼────┼────┼───────┼──┤
│197 │張│94.02.01. │  同上（03）│      │        │380     │95他2399號卷二│    │
│    │夢│          │            │      │        │        │，P.191～192，│    │
│    │軒│          │            │      │        │        │97.06.09.詢問 │    │
│    │  │          │            │      │        │        │筆錄          │    │
├──┼─┼─────┼──────┼───┼────┼────┼───────┼──┤
│198 │鍾│94.02.01. │  同上（03）│      │        │380     │補格人數登記表│    │
│    │美│          │            │      │        │        │（2月份）     │    │
│    │娟│          │            │      │        │        │              │    │
├──┼─┼─────┼──────┼───┼────┼────┼───────┼──┤
│199 │鄭│94.02.07. │  同上（03）│      │        │380     │(1)95他2399號卷│    │
│    │敏│          │            │      │        │        │二，P.189～190│    │
│    │雪│          │            │      │        │        │，97.06.09.詢 │    │
│    │  │          │            │      │        │        │問筆錄        │    │
│    │  │          │            │      │        │        │(2)補格人數登記│    │
│    │  │          │            │      │        │        │表（2月份）   │    │
├──┼─┼─────┼──────┼───┼────┼────┼───────┼──┤
│200 │葉│94.02.06. │  同上（03）│      │        │380     │補格人數登記表│    │
│    │麗│          │            │      │        │        │（2月份）     │    │
│    │娟│          │            │      │        │        │              │    │
├──┼─┼─────┼──────┼───┼────┼────┼───────┼──┤
│201 │莊│94.02.06. │  同上（03）│      │        │380     │補格人數登記表│    │
│    │英│          │            │      │        │        │（2月份）     │    │
│    │泰│          │            │      │        │        │              │    │
├──┼─┼─────┼──────┼───┼────┼────┼───────┼──┤
│202 │洪│94.02.07. │  同上（03）│      │        │380     │補格人數登記表│    │
│    │志│          │            │      │        │        │（2月份）     │    │
│    │豪├─────┼──────┼───┼────┼────┼───────┼──┤
│    │  │94.03.04. │  同上（03）│      │        │380     │補格人數登記表│    │
│    │  │          │            │      │        │        │（3月份）     │    │
├──┼─┼─────┼──────┼───┼────┼────┼───────┼──┤
│203 │林│94.02.07. │  同上（03）│      │        │380     │(1)95他2399號卷│    │
│    │光│          │            │      │        │        │二，P.189～190│    │
│    │杰│          │            │      │        │        │，97.06.09.詢 │    │
│    │  │          │            │      │        │        │問筆錄        │    │
│    │  │          │            │      │        │        │(2)補格人數登記│    │
│    │  │          │            │      │        │        │表（2月份）   │    │
├──┼─┼─────┼──────┼───┼────┼────┼───────┼──┤
│204 │林│94.02.06. │  同上（03）│      │        │380     │(1)95他2399號卷│    │
│    │信│          │            │      │        │        │二，P.197～198│    │
│    │煌│          │            │      │        │        │，97.06.09.詢 │    │
│    │  │          │            │      │        │        │問筆錄        │    │
│    │  │          │            │      │        │        │(2)補格人數登記│    │
│    │  │          │            │      │        │        │表（2月份）   │    │
├──┼─┼─────┼──────┼───┼────┼────┼───────┼──┤
│205 │鄭│94.02.08. │  同上（03）│      │        │380     │(1)95他2399號卷│    │
│    │吉│          │            │      │        │        │二，P.212～213│    │
│    │慶│          │            │      │        │        │，97.06.23.詢 │    │
│    │  │          │            │      │        │        │問筆錄        │    │
│    │  │          │            │      │        │        │(2)補格人數登記│    │
│    │  │          │            │      │        │        │表（2月份）   │    │
├──┼─┼─────┼──────┼───┼────┼────┼───────┼──┤
│206 │何│94.02.08. │  同上（03）│      │        │380     │補格人數登記表│    │
│    │靜│          │            │      │        │        │（2月份）     │    │
│    │芬│          │            │      │        │        │              │    │
├──┼─┼─────┼──────┼───┼────┼────┼───────┼──┤
│207 │張│94.02.08. │  同上（03）│      │        │380     │(1)95他2399號卷│    │
│    │美│          │            │      │        │        │二，P.197～198│    │
│    │娟│          │            │      │        │        │，97.06.09.詢 │    │
│    │  │          │            │      │        │        │問筆錄        │    │
│    │  │          │            │      │        │        │(2)補格人數登記│    │
│    │  │          │            │      │        │        │表（2月份）   │    │
├──┼─┼─────┼──────┼───┼────┼────┼───────┼──┤
│208 │陳│94.02.08. │  同上（03）│      │        │380     │(1)95他2399號卷│    │
│    │林│          │            │      │        │        │二，P.197～198│    │
│    │秀│          │            │      │        │        │，97.06.09.詢 │    │
│    │琴│          │            │      │        │        │問筆錄        │    │
│    │  │          │            │      │        │        │(2)補格人數登記│    │
│    │  │          │            │      │        │        │表（2月份）   │    │
├──┼─┼─────┼──────┼───┼────┼────┼───────┼──┤
│209 │陳│94.02.08. │  同上（03）│      │        │380     │補格人數登記表│    │
│    │順│          │            │      │        │        │（2月份）     │    │
│    │珍│          │            │      │        │        │              │    │
├──┼─┼─────┼──────┼───┼────┼────┼───────┼──┤
│210 │林│94.02.08. │  同上（03）│      │        │380     │(1)95他2399號卷│    │
│    │陳│          │            │      │        │        │二，P.212～213│    │
│    │玉│          │            │      │        │        │，97.06.23.詢 │    │
│    │鳳│          │            │      │        │        │問筆錄        │    │
│    │  │          │            │      │        │        │(2)補格人數登記│    │
│    │  │          │            │      │        │        │表（2月份）   │    │
├──┼─┼─────┼──────┼───┼────┼────┼───────┼──┤
│211 │林│94.02.08. │  同上（03）│      │        │380     │補格人數登記表│    │
│    │燕│          │            │      │        │        │（2月份）     │    │
│    │彰│          │            │      │        │        │              │    │
├──┼─┼─────┼──────┼───┼────┼────┼───────┼──┤
│212 │吳│94.02.08. │  同上（03）│      │        │380     │補格人數登記表│    │
│    │新│          │            │      │        │        │（2月份）     │    │
│    │傭│          │            │      │        │        │              │    │
├──┼─┼─────┼──────┼───┼────┼────┼───────┼──┤
│213 │李│94.02.08. │同上（03）  │      │        │380     │補格人數登記表│    │
│    │美│          │            │      │        │        │（2月份）     │    │
│    │芳│          │            │      │        │        │              │    │
├──┼─┼─────┼──────┼───┼────┼────┼───────┼──┤
│214 │陳│94.02.08. │  同上（03）│      │        │380     │(1)95他2399號卷│    │
│    │新│          │            │      │        │        │二，P.212～213│    │
│    │昭│          │            │      │        │        │，97.06.23.詢 │    │
│    │  │          │            │      │        │        │問筆錄        │    │
│    │  │          │            │      │        │        │(2)補格人數登記│    │
│    │  │          │            │      │        │        │表（2月份）   │    │
├──┼─┼─────┼──────┼───┼────┼────┼───────┼──┤
│215 │林│94.02.08  │  同上（03）│      │        │380     │(1)95他2399號卷│    │
│    │欣│          │            │      │        │        │二，P.266～267│    │
│    │頤│          │            │      │        │        │，97.07.07.詢 │    │
│    │︵│          │            │      │        │        │問筆錄        │    │
│    │改│          │            │      │        │        │(2)補格人數登記│    │
│    │名│          │            │      │        │        │表（2月份）   │    │
│    │林├─────┼──────┼───┼────┼────┼───────┼──┤
│    │姿│94.02.28. │  同上（03）│      │        │250     │(1)95他2399號卷│    │
│    │吟│          │            │      │        │        │二，P.266～267│    │
│    │︶│          │            │      │        │        │，97.07.07.詢 │    │
│    │  │          │            │      │        │        │問筆錄        │    │
│    │  │          │            │      │        │        │(2)補格人數登記│    │
│    │  │          │            │      │        │        │表（3月份）   │    │
│    │  │          │            │      │        │        │              │    │
├──┼─┼─────┼──────┼───┼────┼────┼───────┼──┤
│216 │李│94.02.12. │  同上（03）│      │        │450     │(1)95他2399號卷│    │
│    │敏│          │            │      │        │        │二，P.205～206│    │
│    │如│          │            │      │        │        │，97.06.11.詢 │    │
│    │  │          │            │      │        │        │問筆錄        │    │
│    │  │          │            │      │        │        │(2)補格人數登記│    │
│    │  │          │            │      │        │        │表（2月份）   │    │
├──┼─┼─────┼──────┼───┼────┼────┼───────┼──┤
│217 │李│94.02.12. │  同上（03）│      │        │380     │(1)95他2399號卷│    │
│    │曜│          │            │      │        │        │二，P.217～219│    │
│    │成│          │            │      │        │        │，97.06.23.詢 │    │
│    │  │          │            │      │        │        │問筆錄        │    │
│    │  │          │            │      │        │        │(2)補格人數登記│    │
│    │  │          │            │      │        │        │表（2月份）   │    │
│    │  ├─────┼──────┼───┼────┼────┼───────┼──┤
│    │  │94.02.25. │  同上（03）│      │        │320     │(1)95他2399號卷│    │
│    │  │          │            │      │        │        │二，P.217～219│    │
│    │  │          │            │      │        │        │，97.06.23.詢 │    │
│    │  │          │            │      │        │        │問筆錄        │    │
│    │  │          │            │      │        │        │(2)補格人數登記│    │
│    │  │          │            │      │        │        │表（3月份）   │    │
├──┼─┼─────┼──────┼───┼────┼────┼───────┼──┤
│218 │彭│94.02.16. │  同上（03）│      │        │310     │(1)95他2399號卷│    │
│    │淑│          │            │      │        │        │二，P.217～219│    │
│    │秋│          │            │      │        │        │，97.06.23.詢 │    │
│    │  │          │            │      │        │        │問筆錄        │    │
│    │  │          │            │      │        │        │(2)補格人數登記│    │
│    │  │          │            │      │        │        │表（2月份）   │    │
├──┼─┼─────┼──────┼───┼────┼────┼───────┼──┤
│219 │侯│94.02.13. │  同上（03）│      │        │380     │補格人數登記表│    │
│    │三│          │            │      │        │        │（2月份）     │    │
│    │益│          │            │      │        │        │              │    │
├──┼─┼─────┼──────┼───┼────┼────┼───────┼──┤
│220 │蕭│94.02.13. │  同上（03）│      │        │380     │(1)95他2399號卷│    │
│    │黃│          │            │      │        │        │二，P.230～231│    │
│    │玉│          │            │      │        │        │，97.06.25.詢 │    │
│    │霞│          │            │      │        │        │問筆錄        │    │
│    │  │          │            │      │        │        │(2)補格人數登記│    │
│    │  │          │            │      │        │        │表（2月份）   │    │
│    │  │          │            │      │        │        │              │    │
├──┼─┼─────┼──────┼───┼────┼────┼───────┼──┤
│221 │葉│94.02.20. │  同上（03）│      │        │280     │(1)95他2399號卷│    │
│    │光│          │            │      │        │        │二，P.217～219│    │
│    │榮│          │            │      │        │        │，97.06.23.詢 │    │
│    │  │          │            │      │        │        │問筆錄        │    │
│    │  │          │            │      │        │        │(2)補格人數登記│    │
│    │  │          │            │      │        │        │表（2月份）   │    │
├──┼─┼─────┼──────┼───┼────┼────┼───────┼──┤
│222 │林│94.02.16. │  同上（03）│      │        │380     │(1)95他2399號卷│    │
│    │彥│          │            │      │        │        │二，P.217～219│    │
│    │男│          │            │      │        │        │，97.06.23.詢 │    │
│    │  │          │            │      │        │        │問筆錄        │    │
│    │  │          │            │      │        │        │(2)補格人數登記│    │
│    │  │          │            │      │        │        │表（2月份）   │    │
│    │  │          │            │      │        │        │              │    │
├──┼─┼─────┼──────┼───┼────┼────┼───────┼──┤
│223 │涂│94.02.16. │  同上（03）│      │        │380     │(1)95他2399號卷│    │
│    │碧│          │            │      │        │        │二，P.217～219│    │
│    │珠│          │            │      │        │        │，97.06.23.詢 │    │
│    │  │          │            │      │        │        │問筆錄        │    │
│    │  │          │            │      │        │        │(2)補格人數登記│    │
│    │  │          │            │      │        │        │表（2月份）   │    │
├──┼─┼─────┼──────┼───┼────┼────┼───────┼──┤
│224 │許│94.02.16. │  同上（03）│      │        │380     │(1)95他2399號卷│    │
│    │淑│          │            │      │        │        │二，P.222～224│    │
│    │杏│          │            │      │        │        │，97.06.23.詢 │    │
│    │  │          │            │      │        │        │問筆錄        │    │
│    │  │          │            │      │        │        │(2)補格人數登記│    │
│    │  │          │            │      │        │        │表（2月份）   │    │
├──┼─┼─────┼──────┼───┼────┼────┼───────┼──┤
│225 │徐│94.02.20. │  同上（03）│      │        │380     │補格人數登記表│    │
│    │楓│          │            │      │        │        │（2月份）     │    │
│    │林│          │            │      │        │        │              │    │
├──┼─┼─────┼──────┼───┼────┼────┼───────┼──┤
│226 │黃│94.02.19. │  同上（03）│      │        │380     │(1)95他2399號卷│    │
│    │子│          │            │      │        │        │二，P.222～224│    │
│    │豪│          │            │      │        │        │，97.06.23.詢 │    │
│    │  │          │            │      │        │        │問筆錄        │    │
│    │  │          │            │      │        │        │(2)補格人數登記│    │
│    │  │          │            │      │        │        │表（2月份）   │    │
├──┼─┼─────┼──────┼───┼────┼────┼───────┼──┤
│227 │黃│94.02.18. │  同上（03）│      │        │320     │(1)95他2399號卷│    │
│    │耀│          │            │      │        │        │二，P.222～224│    │
│    │明│          │            │      │        │        │，97.06.23.詢 │    │
│    │  │          │            │      │        │        │問筆錄        │    │
│    │  │          │            │      │        │        │(2)補格人數登記│    │
│    │  │          │            │      │        │        │表（2月份）   │    │
│    │  ├─────┼──────┼───┼────┼────┼───────┼──┤
│    │  │94.02.28. │  同上（03）│      │        │250     │(1)95他2399號卷│    │
│    │  │          │            │      │        │        │二，P.222～224│    │
│    │  │          │            │      │        │        │，97.06.23.詢 │    │
│    │  │          │            │      │        │        │問筆錄        │    │
│    │  │          │            │      │        │        │(2)補格人數登記│    │
│    │  │          │            │      │        │        │表（3月份）   │    │
│    │  │          │            │      │        │        │              │    │
├──┼─┼─────┼──────┼───┼────┼────┼───────┼──┤
│228 │胡│94.02.20. │  同上（03）│      │        │320     │(1)95他2399號卷│    │
│    │麗│          │            │      │        │        │二，P.222～224│    │
│    │華│          │            │      │        │        │，97.06.23.詢 │    │
│    │  │          │            │      │        │        │問筆錄        │    │
│    │  │          │            │      │        │        │(2)補格人數登記│    │
│    │  │          │            │      │        │        │表（2月份）   │    │
├──┼─┼─────┼──────┼───┼────┼────┼───────┼──┤
│229 │曾│94.02.17. │  同上（03）│      │        │380     │(1)95他2399號卷│    │
│    │宏│          │            │      │        │        │二，P.222～224│    │
│    │銘│          │            │      │        │        │，97.06.23.詢 │    │
│    │  │          │            │      │        │        │問筆錄        │    │
│    │  │          │            │      │        │        │(2)補格人數登記│    │
│    │  │          │            │      │        │        │表（2月份）   │    │
├──┼─┼─────┼──────┼───┼────┼────┼───────┼──┤
│230 │許│94.02.20. │  同上（03）│      │        │380     │補格人數登記表│    │
│    │來│          │            │      │        │        │（2月份）     │    │
│    │進│          │            │      │        │        │              │    │
├──┼─┼─────┼──────┼───┼────┼────┼───────┼──┤
│231 │王│94.02.20. │  同上（03）│      │        │380     │(1)95他2399號卷│    │
│    │心│          │            │      │        │        │二，P.228～229│    │
│    │怡│          │            │      │        │        │，97.06.23.詢 │    │
│    │  │          │            │      │        │        │問筆錄        │    │
│    │  │          │            │      │        │        │(2)補格人數登記│    │
│    │  │          │            │      │        │        │表（2月份）   │    │
├──┼─┼─────┼──────┼───┼────┼────┼───────┼──┤
│232 │胡│94.02.21. │  同上（03）│      │        │320     │(1)95他2399號卷│    │
│    │馨│          │            │      │        │        │二，P.203～204│    │
│    │云│          │            │      │        │        │，97.06.10.詢 │    │
│    │  │          │            │      │        │        │問筆錄        │    │
│    │  │          │            │      │        │        │(2)補格人數登記│    │
│    │  │          │            │      │        │        │表（2月份）   │    │
├──┼─┼─────┼──────┼───┼────┼────┼───────┼──┤
│233 │黃│94.02.21. │  同上（03）│      │        │360     │(1)95他2399號卷│    │
│    │育│          │            │      │        │        │二，P.228～229│    │
│    │哲│          │            │      │        │        │，97.06.23.詢 │    │
│    │  │          │            │      │        │        │問筆錄        │    │
│    │  │          │            │      │        │        │(2)補格人數登記│    │
│    │  │          │            │      │        │        │表（2月份）   │    │
├──┼─┼─────┼──────┼───┼────┼────┼───────┼──┤
│234 │何│94.002.24.│  同上（03）│      │        │360     │(1)95他2399號卷│    │
│    │天│          │            │      │        │        │二，P.228～229│    │
│    │賜│          │            │      │        │        │，97.06.23.詢 │    │
│    │  │          │            │      │        │        │問筆錄        │    │
│    │  │          │            │      │        │        │(2)補格人數登記│    │
│    │  │          │            │      │        │        │表（3月份）   │    │
├──┼─┼─────┼──────┼───┼────┼────┼───────┼──┤
│235 │蕭│94.02.26. │  同上（03）│      │        │250     │(1)95他2399號卷│    │
│    │坤│          │            │      │        │        │二，P.266，97.│    │
│    │益│          │            │      │        │        │07.07.詢問筆錄│    │
│    │  │          │            │      │        │        │(2)補格人數登記│    │
│    │  │          │            │      │        │        │表（3月份）   │    │
├──┼─┼─────┼──────┼───┼────┼────┼───────┼──┤
│236 │謝│94.02.28. │  同上（03）│      │        │250     │補格人數登記表│    │
│    │志│          │            │      │        │        │（3月份）     │    │
│    │鴻│          │            │      │        │        │              │    │
│    │  │          │            │      │        │        │              │    │
├──┼─┼─────┼──────┼───┼────┼────┼───────┼──┤
│237 │黃│94.02.28. │  同上（03）│      │        │250     │(1)95他2399號卷│    │
│    │阿│          │            │      │        │        │二，P.237～239│    │
│    │雪│          │            │      │        │        │，97.06.30.詢 │    │
│    │  │          │            │      │        │        │問筆錄        │    │
│    │  │          │            │      │        │        │(2)補格人數登記│    │
│    │  │          │            │      │        │        │表（3月份）   │    │
├──┼─┼─────┼──────┼───┼────┼────┼───────┼──┤
│238 │蘇│94.02.28. │  同上（03）│      │        │250     │(1)95他2399號卷│    │
│    │啟│          │            │      │        │        │二，P.237～239│    │
│    │富│          │            │      │        │        │，97.06.30.詢 │    │
│    │  │          │            │      │        │        │問筆錄        │    │
│    │  │          │            │      │        │        │(2)補格人數登記│    │
│    │  │          │            │      │        │        │表（3月份）   │    │
├──┼─┼─────┼──────┼───┼────┼────┼───────┼──┤
│239 │吳│94.10.24. │  同上（03）│      │        │360     │(1)95他2399號卷│    │
│    │萬│          │            │      │        │        │二，P.256～258│    │
│    │居│          │            │      │        │        │，97.07.02.詢 │    │
│    │  │          │            │      │        │        │問筆錄        │    │
│    │  │          │            │      │        │        │(2)補格人數登記│    │
│    │  │          │            │      │        │        │表（3月份）   │    │
├──┼─┼─────┼──────┼───┼────┼────┼───────┼──┤
│240 │楊│94.02.28. │  同上（03）│      │        │250     │(1)95他2399號卷│    │
│    │雅│          │            │      │        │        │二，P.237～239│    │
│    │雯│          │            │      │        │        │，97.06.30.詢 │    │
│    │  │          │            │      │        │        │問筆錄        │    │
│    │  │          │            │      │        │        │(2)補格人數登記│    │
│    │  │          │            │      │        │        │表（3月份）   │    │
├──┼─┼─────┼──────┼───┼────┼────┼───────┼──┤
│241 │李│94.03.01. │  同上（03）│      │        │380     │(1)95他2399號卷│    │
│    │佳│          │            │      │        │        │二，P.242～244│    │
│    │慧│          │            │      │        │        │，97.06.30.詢 │    │
│    │  │          │            │      │        │        │問筆錄        │    │
│    │  │          │            │      │        │        │(2)補格人數登記│    │
│    │  │          │            │      │        │        │表（3月份）   │    │
├──┼─┼─────┼──────┼───┼────┼────┼───────┼──┤
│242 │蔡│94.03.02. │  同上（03）│      │        │450     │(1)95他2399號卷│    │
│    │政│          │            │      │        │        │二，P.242～244│    │
│    │家│          │            │      │        │        │，97.06.30.詢 │    │
│    │  │          │            │      │        │        │問筆錄        │    │
│    │  │          │            │      │        │        │(2)補格人數登記│    │
│    │  │          │            │      │        │        │表（3月份）   │    │
├──┼─┼─────┼──────┼───┼────┼────┼───────┼──┤
│243 │楊│94.03.12. │  同上（03）│      │        │390     │補格人數登記表│    │
│    │恩│          │            │      │        │        │（3月份）     │    │
│    │蜜│          │            │      │        │        │              │    │
├──┼─┼─────┼──────┼───┼────┼────┼───────┼──┤
│244 │詹│94.03.14. │  同上（03）│      │        │380     │補格人數登記表│    │
│    │文│          │            │      │        │        │（3月份）     │    │
│    │豐├─────┼──────┼───┼────┼────┼───────┼──┤
│    │  │94.03.26. │  同上（03）│      │        │320     │同上          │    │
├──┼─┼─────┼──────┼───┼────┼────┼───────┼──┤
│245 │蘇│94.03.15. │  同上（03）│      │        │380     │(1)97偵5258，P.│    │
│    │碗│          │            │      │        │        │108～111，陳順│    │
│    │鈺│          │            │      │        │        │珍97.10.15.詢 │    │
│    │  │          │            │      │        │        │問筆錄        │    │
│    │  │          │            │      │        │        │(2)補格人數登記│    │
│    │  │          │            │      │        │        │表（3月份）   │    │
├──┼─┼─────┼──────┼───┼────┼────┼───────┼──┤
│246 │吳│94.03.15. │  同上（03）│      │        │350     │補格人數登記表│    │
│    │麗│          │            │      │        │        │（3月份）     │    │
│    │貞│          │            │      │        │        │              │    │
├──┼─┼─────┼──────┼───┼────┼────┼───────┼──┤
│247 │林│94.03.18. │  同上（03）│      │        │320     │(1)95他2399號卷│    │
│    │素│          │            │      │        │        │二，P.242～244│    │
│    │貞│          │            │      │        │        │，97.06.30.詢 │    │
│    │  │          │            │      │        │        │問筆錄        │    │
│    │  │          │            │      │        │        │(2)補格人數登記│    │
│    │  │          │            │      │        │        │表（3月份）   │    │
├──┼─┼─────┼──────┼───┼────┼────┼───────┼──┤
│248 │洪│94.03.18. │  同上（03）│      │        │320     │(1)95他2399號卷│    │
│    │進│          │            │      │        │        │二，P.242～244│    │
│    │丁│          │            │      │        │        │，97.06.30.詢 │    │
│    │  │          │            │      │        │        │問筆錄        │    │
│    │  │          │            │      │        │        │(2)補格人數登記│    │
│    │  │          │            │      │        │        │表（3月份）   │    │
├──┼─┼─────┼──────┼───┼────┼────┼───────┼──┤
│249 │劉│94.03.25. │  同上（03）│      │        │340     │(1)95他2399號卷│    │
│    │瑞│          │            │      │        │        │二，P.247～250│    │
│    │恆│          │            │      │        │        │，97.07.02.詢 │    │
│    │  │          │            │      │        │        │問筆錄        │    │
│    │  │          │            │      │        │        │(2)補格人數登記│    │
│    │  │          │            │      │        │        │表（3月份）   │    │
├──┼─┼─────┼──────┼───┼────┼────┼───────┼──┤
│250 │柯│94.03.21. │  同上（03）│      │        │320     │(1)95他2399號卷│    │
│    │陳│          │            │      │        │        │二，P.270～272│    │
│    │梅│          │            │      │        │        │，97.07.07.詢 │    │
│    │桃│          │            │      │        │        │問筆錄        │    │
│    │  │          │            │      │        │        │(2)補格人數登記│    │
│    │  │          │            │      │        │        │表（3月份）   │    │
├──┼─┼─────┼──────┼───┼────┼────┼───────┼──┤
│251 │林│94.03.20. │  同上（03）│      │        │450     │(1)95他2399號卷│    │
│    │郭│          │            │      │        │        │二，P.247～250│    │
│    │惠│          │            │      │        │        │，97.07.02.詢 │    │
│    │玲│          │            │      │        │        │問筆錄        │    │
│    │  │          │            │      │        │        │(2)補格人數登記│    │
│    │  │          │            │      │        │        │表（3月份）   │    │
├──┼─┼─────┼──────┼───┼────┼────┼───────┼──┤
│252 │汪│94.03.25. │  同上（03）│      │        │320     │補格人數登記表│    │
│    │玉│          │            │      │        │        │（3月份）     │    │
│    │輝│          │            │      │        │        │              │    │
├──┼─┼─────┼──────┼───┼────┼────┼───────┼──┤
│253 │郭│94.09.27. │  同上（03）│      │        │320     │(1)95他2399號卷│    │
│    │展│          │            │      │        │        │二，P.247～250│    │
│    │榮│          │            │      │        │        │，97.07.02.詢 │    │
│    │  │          │            │      │        │        │問筆錄        │    │
│    │  │          │            │      │        │        │(2)補格人數登記│    │
│    │  │          │            │      │        │        │表（10月份）  │    │
├──┼─┼─────┼──────┼───┼────┼────┼───────┼──┤
│254 │黃│94.09.27. │  同上（03）│      │        │320     │(1)95他2399號卷│    │
│    │俊│          │            │      │        │        │二，P.270～272│    │
│    │源│          │            │      │        │        │，97.07.07.詢 │    │
│    │  │          │            │      │        │        │問筆錄        │    │
│    │  │          │            │      │        │        │(2)補格人數登記│    │
│    │  │          │            │      │        │        │表（10月份）  │    │
├──┼─┼─────┼──────┼───┼────┼────┼───────┼──┤
│255 │蘇│94.09.28. │  同上（03）│      │        │320     │(1)95他2399號卷│    │
│    │美│          │            │      │        │        │二，P.256～258│    │
│    │娥│          │            │      │        │        │，97.07.02.詢 │    │
│    │  │          │            │      │        │        │問筆錄        │    │
│    │  │          │            │      │        │        │(2)補格人數登記│    │
│    │  │          │            │      │        │        │表（10月份）  │    │
├──┼─┼─────┼──────┼───┼────┼────┼───────┼──┤
│256 │汪│94.10.14. │  同上（03）│      │        │380     │(1)95他2399號卷│    │
│    │冠│          │            │      │        │        │二，P.247～250│    │
│    │瑋│          │            │      │        │        │，97.07.02.詢 │    │
│    │  │          │            │      │        │        │問筆錄        │    │
│    │  │          │            │      │        │        │(2)補格人數登記│    │
│    │  │          │            │      │        │        │表（10月份）  │    │
├──┼─┼─────┼──────┼───┼────┼────┼───────┼──┤
│257 │蔡│94.10.25. │  同上（03）│      │        │350     │補格人數登記表│    │
│    │樊│          │            │      │        │        │（10月份）    │    │
│    │麗│          │            │      │        │        │              │    │
│    │吟│          │            │      │        │        │              │    │
├──┼─┼─────┼──────┼───┼────┼────┼───────┼──┤
│258 │蔡│94.10.25. │  同上（03）│      │        │350     │補格人數登記表│    │
│    │榮│          │            │      │        │        │（10月份）    │    │
│    │鎮│          │            │      │        │        │              │    │
├──┴─┴─────┴──────┴───┴────┴────┴───────┴──┤
│                                      詐騙金額總計：239,720                         │
└──────────────────────────────────────────┘
附表二：
┌─┬─┬─────┬──────┬───┬────┬────┬───────┬──┐
│編│病│病歷、就診│  偽造方式  │病歷註│醫師用印│詐領金額│   卷證位置   │適用│
│號│患│日期      │            │記方式│        │        │              │新法│
├─┼─┼─────┼──────┼───┼────┼────┼───────┼──┤
│1 │蔡│95.07.29  │看傷科報內科│醫囑：│邱建璋  │210     │扣押病歷      │    │
│  │旻│          │            │ㄕㄚ  │        │        │              │    │
│  │峻├─────┼──────┼───┼────┼────┼───────┼──┤
│  │  │95.09.06  │同上        │醫囑：│邱建璋  │340     │95他2339號卷一│    │
│  │  │          │            │ㄕㄚ  │        │        │，P.328～330，│    │
│  │  │          │            │      │        │        │陳順珍97.01.16│    │
│  │  │          │            │      │        │        │訊問筆錄【具結│    │
│  │  │          │            │      │        │        │：○】、扣押病│    │
│  │  │          │            │      │        │        │歷            │    │
├─┼─┼─────┼──────┼───┼────┼────┼───────┼──┤
│2 │邱│95.08.09  │看傷科報內科│*Y無  │邱建璋  │410     │扣押病歷      │    │
│  │歐│          │            │      │        │        │              │    │
│  │翠│          │            │      │        │        │              │    │
│  │蓮│          │            │      │        │        │              │    │
├─┼─┼─────┼──────┼───┼────┼────┼───────┼──┤
│3 │潘│95.07.10  │未看診報內科│      │李牧麟  │340     │扣押病歷      │    │
│  │悉│          │            │      │        │        │              │    │
│  │誌├─────┼──────┼───┼────┼────┼───────┼──┤
│  │︵│95.07.17  │同上        │      │李牧麟  │280     │同上          │    │
│  │原│          │            │      │        │        │              │    │
│  │名├─────┼──────┼───┼────┼────┼───────┼──┤
│  │潘│95.08.03  │同上        │      │李牧麟  │340     │同上          │    │
│  │志│          │            │      │        │        │              │    │
│  │忠├─────┼──────┼───┼────┼────┼───────┼──┤
│  │︶│95.08.11  │同上        │      │李牧麟  │340     │同上          │    │
│  │  │          │            │      │        │        │              │    │
├─┼─┼─────┼──────┼───┼────┼────┼───────┼──┤
│4 │胡│95.07.10  │未看診報內科│      │蘇碗鈺  │340     │扣押病歷      │    │
│  │立│          │            │      │        │        │              │    │
│  │雄├─────┼──────┼───┼────┼────┼───────┼──┤
│  │︵│95.07.17  │同上        │      │蘇碗鈺  │280     │同上          │    │
│  │原│          │            │      │        │        │              │    │
│  │名├─────┼──────┼───┼────┼────┼───────┼──┤
│  │潘│95.08.03  │同上        │      │邱建璋  │340     │同上          │    │
│  │志│          │            │      │        │        │              │    │
│  │榮├─────┼──────┼───┼────┼────┼───────┼──┤
│  │︶│95.08.11  │同上        │      │蘇碗鈺  │340     │同上          │    │
│  │  │          │            │      │        │        │              │    │
├─┴─┴─────┴──────┴───┴────┴────┴───────┴──┤
│                                     詐騙金額總額：3,560                          │
└─────────────────────────────────────────┘
附表三：
    ┌─────────┬───────┬────────────────┐
    │扣押物品目錄表    │95聲搜28卷第64│1.持有人：蘇碗鈺                │
    │（正本）          │至第65頁      │2.品名：                        │
    │                  │              │  治療紀錄單2本                 │
    │                  │              │  健保暨醫療費用收據4本         │
    │                  │              │  診斷證明書2 本                │
    │                  │              │  被保險人掛號、欠補單登記簿4張 │
    │                  │              │  10月份補卡人數登記表1張       │
    │                  │              │  2 月份補格人數2張             │
    │                  │              │  3 月份補格人數2 張            │
    │                  │              │  10月份補格人數2 張            │
    │                  │              │  病歷70份                      │
    │                  │              │  退針收據簽名登記表12張        │
    │                  │              │  病歷（電腦列印）1 本          │
    │                  │              │  欠卡期間就診名單報表1 張      │
    │                  │              │  期間掛號看診收費明細          │
    │                  │              │  （電磁紀錄94.11.01～95.02.28）│
    │                  │              │                                │
    │                  │              │                                │
    └─────────┴───────┴────────────────┘
附表四：
    ┌──┬─────┬────────┬──────────────────┬─────┐
    │類別│ 病歷註記 │  註記意義      │     供述之卷證位置                 │   備  註 │
    ├──┼─────┼────────┼──────────────────┼─────┤
    │    │*Y        │郭：叫藥局的小姐│95他字2339，卷二，P.4，             │          │
    │    │          │   不要包藥     │  郭素華，97.01.30.詢問筆錄         │          │
    │    │          ├────────┼──────────────────┼─────┤
    │    │          │郭：請護士小姐不│95他字2339，卷二，P.8               │          │
    │    │          │    要保藥。    │  郭素華，97.01.30.訊問筆錄         │          │
    │    │          ├────────┼──────────────────┼─────┤
    │    │          │陳：假的藥單，這│95他字2339，卷一，P.325，           │          │
    │    │          │    時就不用包  │  陳順珍，97.01.16.詢問筆錄         │          │
    │    │          │    這些藥，只要│                                    │          │
    │    │          │    包潘立華的藥│                                    │          │
    │    │          │     。         │                                    │          │
    │    │          ├────────┼──────────────────┼─────┤
    │    │          │陳：看傷科報內科│95他字2339，卷一，P.326，           │          │
    │    │          │                │  陳順珍，97.01.16.詢問筆錄         │          │
    │    │          ├────────┼──────────────────┼─────┤
    │    │          │陳：指沒有包藥的│95他字2339，卷一，P.330，           │          │
    │    │          │                │  陳順珍，97.01.16.訊問筆錄         │          │
    │    ├─────┼────────┼──────────────────┼─────┤
    │    │*傷YY     │陳：看傷科報內科│95他字2339，卷一，P.326，           │          │
    │    │          │                │  陳順珍，97.01.16.詢問筆錄         │          │
    │    │          ├────────┼──────────────────┼─────┤
    │    │          │郭：指傷科改成內│95他字2339，卷二，P.8               │EX.趙炳詠 │
    │ 一 │          │    科。        │  郭素華，97.01.30.訊問筆錄         │歷，95他字│
    │    │          │                │                                    │399，P.131│
    │    │          │                │                                    │、陳麗霞  │
    │    │          │                │                                    │歷，95他字│
    │    │          │                │                                    │399，P.143│
    │    ├─────┼────────┼──────────────────┼─────┤
    │    │*Y無      │陳：指沒有包藥的│95他字2339，卷一，P.330，           │EX.趙炳詠 │
    │    │          │    。          │  陳順珍，97.01.16.訊問筆錄         │病歷，95他│
    │    │          │                │                                    │字399，   │
    │    │          │                │                                    │P.131     │
    │    ├─────┼────────┼──────────────────┼─────┤
    │    │*無       │陳：看傷科報內科│95他字2339，卷一，P.326，           │          │
    │    │          │                │  陳順珍，97.01.16.詢問筆錄         │          │
    │    ├─────┼────────┼──────────────────┼─────┤
    │    │*傷       │陳：看傷科報內科│95他字2339，卷一，P.326，           │          │
    │    │          │                │  陳順珍，97.01.16.詢問筆錄         │          │
    │    ├─────┼────────┼──────────────────┼─────┤
    │    │*Y無、*補 │                │                                    │          │
    │    ├─────┼────────┼──────────────────┼─────┤
    │    │*YY12/2   │                │                                    │          │
    │    ├─────┼────────┼──────────────────┼─────┤
    │    │*YY12/06  │郭：            │95他字2339，卷二，P.4，             │          │
    │    │          │以94年9月13日的 │  郭素華97.01.30.詢問筆錄           │          │
    │    │          │假病歷來申報93年│                                    │          │
    │    │          │12月6日的看診。 │                                    │          │
    │    │          │事實上胡南輝在94│                                    │          │
    │    │          │年9月13日沒有看 │                                    │          │
    │    │          │診。            │                                    │          │
    │    ├─────┼────────┼──────────────────┼─────┤
    │    │*YY10/1   │                │                                    │          │
    ├──┼─────┼────────┼──────────────────┼─────┤
    │    │*包藥，蘇 │                │                                    │          │
    │    ├─────┼────────┼──────────────────┼─────┤
    │    │*包1天藥  │                │                                    │          │
    │    ├─────┼────────┼──────────────────┼─────┤
    │    │要包藥蘇  │                │                                    │          │
    │    ├─────┼────────┼──────────────────┼─────┤
    │    │*包藥     │未看診包藥      │95他字2339，卷一，P330，            │          │
    │    │          │                │ 陳順珍97.01.16.訊問筆錄【具結：○】│          │
    │ 二 ├─────┼────────┼──────────────────┼─────┤
    │    │*請包三天 │                │                                    │          │
    │    │藥        │                │                                    │          │
    │    ├─────┼────────┼──────────────────┼─────┤
    │    │*包藥蘇醫 │                │                                    │          │
    │    │師        │                │                                    │          │
    │    ├─────┼────────┼──────────────────┼─────┤
    │    │*包3天藥  │                │                                    │          │
    │    ├─────┼────────┼──────────────────┼─────┤
    │    │*補（11/12│                │                                    │          │
    │    │）2天藥   │                │                                    │          │
    ├──┼─────┼────────┼──────────────────┼─────┤
    │    │*日期     │陳：只要病歷有* │95他字2339，卷一，P.326，           │          │
    │    │          │    加日期，那個│  陳順珍，97.01.16.詢問筆錄         │          │
    │    │          │    病歷就是假的│                                    │          │
    │    │          │    病歷。      │                                    │          │
    │    ├─────┼────────┼──────────────────┼─────┤
    │    │*補1/1    │陳：代表1月1日並│95他字2339，卷一，P.326，           │          │
    │    │（在1/3的 │    患有來看病，│  陳順珍，97.01.16.詢問筆錄         │          │
    │    │病歷上載明│    但是因為超過│                                    │          │
    │    │）        │    時間或其他因│                                    │          │
    │    │          │    素無法申請健│                                    │          │
    │    │          │    保給付，所以│                                    │          │
    │    │          │    病患下次來看│                                    │          │
    │    │          │    時，就做一張│                                    │          │
    │    │          │    1月3日的假病│                                    │          │
    │    │          │    歷，病患1月3│                                    │          │
    │    │          │    日沒有來看診│                                    │          │
    │    │          │    。1月3日的病│                                    │          │
    │    │          │    歷只是為了申│                                    │          │
    │    │          │    請給付。    │                                    │          │
    │    ├─────┼────────┼──────────────────┼─────┤
    │    │*補10/19  │                │                                    │          │
    │    ├─────┼────────┼──────────────────┼─────┤
    │ 三 │*補10/23  │                │                                    │          │
    │    ├─────┼────────┼──────────────────┼─────┤
    │    │*補 (11/4 │                │                                    │          │
    │    │）        │                │                                    │          │
    │    ├─────┼────────┼──────────────────┼─────┤
    │    │*補11/13  │                │                                    │          │
    │    ├─────┼────────┼──────────────────┼─────┤
    │    │*補11/19日│                │                                    │          │
    │    ├─────┼────────┼──────────────────┼─────┤
    │    │*補12/19  │                │                                    │          │
    │    ├─────┼────────┼──────────────────┼─────┤
    │    │*補12/29  │                │                                    │          │
    │    ├─────┼────────┼──────────────────┼─────┤
    │    │*補12/24  │                │                                    │          │
    │    ├─────┼────────┼──────────────────┼─────┤
    │    │*補2/18   │                │                                    │          │
    ├──┼─────┼────────┼──────────────────┼─────┤
    │    │*＠＠＠   │                │                                    │EX.趙炳詠 │
    │    │          │                │                                    │病歷，95他│
    │    │          │                │                                    │字399，   │
    │    │          │                │                                    │P.131     │
    │ 四 ├─────┼────────┼──────────────────┼─────┤
    │    │*傷＠＠   │陳：該病患是來看│95他字2339，卷一，P.330，           │EX.林秉豐 │
    │    │          │    傷科，邱建瑋│  陳順珍，97.01.16.訊問筆錄         │歷        │
    │    │          │    醫師卻開腸胃│                                    │          │
    │    │          │    氣脹的處方箋│                                    │          │
    │    │          │    ，但實際上並│                                    │          │
    │    │          │    沒有包藥給病│                                    │          │
    │    │          │    患。        │                                    │          │
    ├──┼─────┼────────┼──────────────────┼─────┤
    │    │*針＠＠   │                │                                    │EX.陳麗霞 │
    │    │          │                │                                    │歷，95他字│
    │    │          │                │                                    │399，P.143│
    │    │          │                │                                    │、陳濬宏歷│
    │    │          │                │                                    │，95他字  │
    │    │          │                │                                    │399，P.154│
    │    ├─────┼────────┼──────────────────┼─────┤
    │    │*針       │郭：有針灸。    │95他字2339，卷二，P.8，             │          │
    │    │          │                │  郭素華97.01.30.訊問筆錄           │          │
    │ 五 ├─────┼────────┼──────────────────┼─────┤
    │    │*未針     │郭：指病患當天沒│95他字2339，卷二，P.4，             │          │
    │    │          │    有針灸，但  │  郭素華97.01.30.詢問筆錄           │          │
    │    │          │    是醫生在病歷│                                    │          │
    │    │          │    上輸入針灸。│                                    │          │
    │    │          ├────────┼──────────────────┼─────┤
    │    │          │郭：指沒有針灸。│95他字2339，卷二，P.8，             │          │
    │    │          │                │  郭素華97.01.30.訊問筆錄           │          │
    │    │          ├────────┼──────────────────┼─────┤
    │    │          │陳：代表是看傷科│95他字2339，卷一，P.326，           │EX.趙炳詠 │
    │    │          │    ，實際上病  │  陳順珍，97.01.16.詢問筆錄         │病歷，95  │
    │    │          │    患沒有針灸，│                                    │字399，   │
    │    │          │    但醫院有報針│                                    │P.132     │
    │    │          │    灸。        │                                    │          │
    ├──┼─────┼────────┼──────────────────┼─────┤
    │    │*1        │陳：其他*後面加 │95他字2339，卷一，P.326，           │EX.趙炳詠 │
    │ 六 │          │    數字，我不  │  陳順珍，97.01.16.詢問筆錄         │病歷，95  │
    │    │          │    知道意思。  │                                    │字399，   │
    │    │          │                │                                    │P.132     │
    ├──┼─────┼────────┼──────────────────┼─────┤
    │    │醫囑：ㄕㄚ│陳：該病患是來看│95他字2339，卷一，P.330，           │EX.蔡閩俊 │
    │ 七 │          │    傷科，開神經│  陳順珍，97.01.16.訊問筆錄         │病歷      │
    │    │          │    痛內科的處方│                                    │          │
    │    │          │    箋。        │                                    │          │
    ├──┼─────┼────────┼──────────────────┼─────┤
    │    │*傷科     │實際上是看傷害，│95他字2339，卷二，P.3，             │          │
    │ 八 │          │但是病歷是輸入內│  郭素華97.01.30. 詢問筆錄          │          │
    │    │          │科的病歷，也沒有│                                    │          │
    │    │          │包內科的藥。    │                                    │          │
    └──┴─────┴────────┴──────────────────┴─────┘


司法院資訊處製作；財團法人民間司法改革基金會備份。
